【裁判字號】    89,訴,414
【裁判日期】    920820
【裁判案由】    偽造文書等
【裁判全文】
台灣雲林地方法院刑事判決                        八十九年度訴字第四一四號
    公  訴  人  台灣雲林地方法院檢察署檢察官
    被      告  午○○
    選任辯護人  蘇顯騰律師
    被      告  子○○
    選任辯護人  施登煌律師
右列被告因竊盜等案件，經檢察官提起公訴（台灣雲林地方法院檢察署八十九年度偵
字第三三二一號、第三三二二號，即事實欄一(三)(四)、二部分），並經檢察官擴張事實
（台灣台中地方法院檢察署八十九年度偵字第一五七七一號移
部分；及蒞庭檢察官就事實欄二部分，擴張事實欄一(二)部分；蒞庭檢察官就台灣彰化
地方法院檢察署八十九年度偵字第三七三五號案件涉及之事實為主張，即事實欄一(六)
部分；蒞庭檢察官就台灣雲林地方法院檢察署八十九年度偵字第三一八二號案件涉及
之事實為主張，即事實欄一(一)(七)(九)部分；蒞庭檢察官就台灣彰化地方法院檢察署八十
九年度偵字第五八七三號案件涉及之事實為主張，即事實欄一(五)部分），本院就檢察
官主張之事實，認為有部分證據不足（主要為竊盜部分），部分證據充足（主要為詐
欺取財、行使偽造公文書、行使偽造或變造私文書、使公務員登載不實部分），就證
據充足之部分，基於裁判上一罪之關係，職權擴張至另部分（主要為收受贓物部分）
，而判決如左：
    主  文
午○○、子○○共同連續行使偽造公文書，足以生損害於公眾及他人，午○○處有期
徒刑伍年，子○○處有期徒刑貳年，如附件所示之文書、印章、印文、署押均沒收。
    事  實
一、午○○、子○○均基於收受贓物、行使偽造公文書、行使偽造、變造私文書、使
    公務員登載不實、詐欺取財等之概括犯意：
    (一)民國（下同）八十八年四月間某日，午○○明知楊奇祥（八十八年九月二十六
      日死亡）持有的所謂尚未掛牌的進口新車，是經變造車身號碼的贓車（按：是
      丙○○失竊的Ｃ２－６６５７號自用小客車，車身號碼4N2ZN1118WD812778 遭
      變造為4N2ZN1119WD879547），關於該車的進口與貨物稅完（免）稅證明書、
      出廠證明、統一發票也都是楊奇祥偽造的，竟在不詳地點予以收受，並與楊奇
      祥互為犯意聯絡，一起出面，意圖為自己不法之所有，於八十八年四月十日
      左右，在雲林縣虎尾鎮中溪里二十號己○○家中，因為聽己○○自稱欲購乙部
      休旅車，午○○即向己○○說他有朋友自行辦理該等車輛進口，可介紹買賣，
      而在未看到車子的情況下，向己○○佯稱該車為新車，致己○○陷於錯誤，談
      妥以新台幣（下同）一百二十九萬元買受，己○○當日並交付十萬元定金予午
      ○○。嗣於八十八年四月十三日，午○○與楊奇祥共同利用不知情的監理代
      辦人員，於己○○汽車新領牌照登記時，對雲林監理站的承辦公務員，行使該
      變造的車身號碼，及行使偽造的進口與貨物稅完（免）稅證明書、出廠證明、
      統一發票，並且明知為不實之車籍事項，使雲林監理站的承辦公務員在職務上
      所掌之準公文書電磁紀錄，而領得己○○Ｎ４－４２１１號車牌、行車執照。
      而後於同日，午○○與楊奇祥並共同到己○○上述住處，交付車輛及資料予
      己○○時，對己○○行使該變造的車身號碼，及行使偽造的進口與貨物稅完（
      免）稅證明書、出廠證明。己○○並因而當場再交付尾款一百十九萬元予午
      ○○。
    (二)八十八年四月間某日，午○○、子○○明知楊奇祥持有的一部所謂尚未掛牌的
      日產廠牌國產新車，是經變造車身號碼、引擎號碼的贓車（按：該車未經扣案
      ，是以何人失竊、原車牌號碼、車身號碼、引擎號碼，均不明。然而，該車的
      車身號碼經變造為A32SP007692，引擎號碼經變造為VQ00000000A），而該車的
      裕隆汽車製造股份有限公司電子計算機開立專用汽車出廠與貨物稅完稅照證、
      統一發票也都是楊奇祥偽造的，竟於不詳地點，共同收受。其二人並與楊奇祥
      互為犯意聯絡，由子○○出面，先於八十八年四月十五日，為子○○汽車新
      領牌照登記時，利用不知情的監理代辦人員對雲林監理站的承辦公務員，行使
      該變造的車身號碼、引擎號碼，及行使偽造的裕隆汽車製造股份有限公司電子
      計算機開立專用汽車出廠與貨物稅完稅照證、統一發票，並且明知為不實之車
      籍事項，使雲林監理站的承辦公務員登載於職務上所掌之準公文書電磁紀錄，
      而領得Ｎ４－４２４７號車牌、行車執照。再共同意圖為自己不法之所有，
      由子○○於同日，到台北市○○路一００號中國國際商業銀行，向中國國際商
      業銀行承辦車輛動產抵押貨款業務之職員，佯稱該車為尚未掛牌之新車，請求
      辦理動產抵押設定、申請貸款，中國國際商業銀行於八十八年四月二十八日完
      成對保。而後，於八十八年五月五日為中國國際商業銀行動產抵押登記時，
      利用不知情的監理代辦人員對雲林監理站的承辦公務員，明知為不實之車籍事
      項，使雲林監理站的承辦公務員登載於職務上所掌之準公文書電磁紀錄。完
      成動產抵押登記的同日，中國國際商業銀行不知詳情而撥款八十萬元給子○○
      。
    (三)八十八年四月間某日，午○○明知楊奇祥持有的一部所謂尚未掛牌的進口新車
      ，是經變造車身號碼的贓車（按：是米聖企業有限公司失竊的Ｒ７－１１９８
      號自用小客車，車身號碼4N2DN111XVD842180遭變造為4N2ZN1119WD879857），
      關於該車的進口與貨物稅完（免）稅證明書、出廠證明、統一發票也都是楊奇
      祥偽造的，竟在不詳地點予以收受，並與楊奇祥互為犯意聯絡，由午○○出面
      ，意圖為自己不法之所有，於八十八年四月間某日，在雲林縣元長鄉合和村
      三房六一號戊○○住處，聽戊○○談起乙○○（戊○○姊姊丁○○隔壁鄰居）
      有意購買新車，乃透過不知情的戊○○介紹，而於八十八年四月三日，在雲林
      縣崙背鄉○○村○○路二七號乙○○家中，午○○向乙○○說他有朋友自行辦
      理該等車輛進口，可介紹買賣，向乙○○佯稱該車為新車，致乙○○陷於錯誤
      ，談妥以新台幣（下同）一百二十五萬元買受，乙○○當日並交付十萬元定金
      予午○○。嗣於八十八年四月十六日，午○○與楊奇祥共同利用不知情的監
      理代辦人員，於乙○○汽車新領牌照登記時，對雲林監理站的承辦公務員，行
      使該變造的車身號碼，及行使偽造的進口與貨物稅完（免）稅證明書、出廠證
      明、統一發票，並且明知為不實之車籍事項，使雲林監理站的承辦公務員在職
      務上所掌之準公文書電磁紀錄，而領得Ｎ４－４２６１號車牌、行車執照。
      而後於同日，午○○並到乙○○上述住處，交付車輛及資料予乙○○時，對乙○○行使該變造的車身號碼，及行使偽造的進口與貨物稅完（免）稅證明書、
      出廠證明。乙○○並因而當場再交付尾款一百十五萬元予午○○。
    (四)八十八年四月間某日，午○○、子○○明知楊奇祥持有的一部所謂尚未掛牌的
      進口新車，是經變造車身號碼的贓車（按：是陳建祥失竊的Ｃ７－６３６８號
      自用小客車，車身號碼4N2XN11T5XD807953遭變造為4N2XN11TOXD807953），關
      於該車的進口與貨物稅完（免）稅證明書、出廠證明、統一發票也都是楊奇祥
      偽造的，竟共同在不詳地點予以收受。又午○○、子○○與楊奇祥互為犯意聯
      絡：戊○○的小舅子卯○○曾於八十八年四月間某日，委託姊夫戊○○代售
      其所有的Ｍ８－２６９３號自小客車時，因為車子的來源證明掉了，因此交予
      身分證、印章、行車執照，委託戊○○申請補發，戊○○又將上開證件交給午
      ○○，託午○○去辦理。午○○、子○○、楊奇祥竟因此共同於八十八年五月
      十一日，冒用「卯○○」名義，利用不知情的監理代辦人員，以卯○○的印章
      偽造汽車新領牌照登記書車主聯、存查聯，申請將第一次車主登記為「卯○○
      」，對雲林監理站的承辦公務員，行使偽造之汽車新領牌照登記書車主聯、存
      查聯，並行使該變造的車身號碼，及行使偽造的進口與貨物稅完（免）稅證明
      書、出廠證明、統一發票，並且明知為不實之車籍、車主事項，使雲林監理站
      的承辦公務員登載於職務上所掌之準公文書電磁紀錄，而領得Ｎ４－４６３５
      號車牌、行車執照。嗣因無從取得卯○○的合作，因此午○○、子○○、楊
      奇祥只好共同於八十八年五月二十日冒「卯○○」名義，利用不知情的監理代
      辦人員，以卯○○的上述印章，偽造由「卯○○」過戶給子○○的汽（機）車
      過戶登記書，對雲林監理站的承辦公務員，行使該偽造之汽（機）車過戶登記
      書，辦理「卯○○」過戶給子○○，並明知為不實之車籍、原車主事項，使雲
      林監理站的承辦公務員登載於職務上所掌之準公文書電磁紀錄。午○○、子
      ○○與楊奇祥並共同於「代售人」「賣方」欄各偽造「賴振武」簽名一枚，而
      偽造5.18.「賴振武」賣給子○○的買賣合約書一份，備以證明有合法來源。
      嗣因乙○○駕駛Ｎ４－４２６１號車輛，不慎撞死一隻貓，覺得不祥，乃透
      過戊○○的介紹，於八十八年八月三日將該車以一百一十萬元轉賣給張慶池（
      以妻林碧嫦名義登記）。事為午○○、子○○與楊奇祥知悉後，其三人又共同
      意圖為自己不法之所有，由假裝車主的子○○出面，於八十八年八月八日至雲
      林縣崙背鄉○○村○○路二七號乙○○家中，騙稱是他用過的二手車，準備要
      出售，乙○○陷於錯誤，而以一百二十萬元買受。午○○、子○○與楊奇祥
      ，並共同於八十八年八月十一日，辦理子○○過戶給乙○○，亦明知為不實之
      車籍事項，使雲林監理站的承辦公務員登載於職務上所掌之準公文書電磁紀錄
      。午○○、子○○與楊奇祥並共同於交付車輛及資料予乙○○時，對乙○○
      行使該變造的車身號碼，及行使偽造的進口與貨物稅完（免）稅證明書、出廠
      證明。
    (五)八十八年六月上旬某日，午○○又明知楊奇祥持有的一部所謂尚未掛牌的進口
      新車，是經變造車身號碼的贓車（按：是揚珊實業有限公司失竊的ＤＬ－８２
      ２０號自用小客車，車身號碼JNRARO5Y3XW046048經變造為JNRARO5Y1XW058130
      ），關於該車的進口與貨物稅完（免）稅證明書、出廠證明、統一發票也都是
      楊奇祥偽造的，竟在不詳地點予以收受，並與楊奇祥互為犯意聯絡，意圖為
      自己不法之所有，由午○○出面，於八十八年六月間某日，到雲林縣崙背鄉○○村○○路四二一巷十八弄十四號家中，看到辰○○的車子已老舊，即向辰○○說他有朋友自行辦理該等車輛進口，可介紹買賣，而在未看到車子的情況下
      ，向辰○○佯稱該車為新車，致辰○○陷於錯誤，而交付定金二萬元，將證件
      交給午○○，午○○又將辰○○證件交給楊奇祥，因為誤以為辰○○可以買成
      而由午○○與楊奇祥共同於八十八年六月十日第一次車主登記時，利用不知情
      的監理代辦人員，對雲林監理站的承辦公務員，行使該變造的車身號碼，及行
      使偽造的進口與貨物稅完（免）稅證明書、出廠證明、統一發票，並且明知為
      不實之車籍事項，使雲林監理站的承辦公務員登載於職務上所掌之準公文書電
      磁紀錄，而領得Ｃ５－４１９０號車牌、行車執照。之後因為辰○○未能繼
      續付款，剛好在八十八年七月九日，辛○○到台中市○○路午○○當時工作的
      地方，找午○○泡茶，巧遇楊奇祥，楊奇祥、午○○二人又意圖為自己不法之
      所有，由楊奇祥向辛○○佯稱有一部Ｃ５－４１９０號的二手自用小客車要賣
      ，並邀辛○○到市區試車，辛○○陷於錯誤，在車上談妥以一百二十萬元買受
      ，並於當日交付定金五萬元給楊奇祥。翌日，即八十八年七月十日，午○○
      、楊奇祥並互為犯意聯絡，而由楊奇祥出面，到台中市○○區○○里○○路○
      段一一四號十四樓辛○○住處，交付車輛及資料予辛○○，對辛○○行使該變
      造的車身號碼，及行使偽造的進口與貨物稅完（免）稅證明書、出廠證明。
      之後數日，辛○○在其住處樓下，分二次，交付楊奇祥五十五萬元、六十萬元
      。其二人並共同於八十八年七月十三日，透過不知情的辛○○託辛○○的朋
      友，辦理辰○○過戶給辛○○，亦明知為不實之車籍事項，使雲林監理站的承
      辦公務員登載於職務上所掌之準公文書電磁紀錄。
    (六)八十八年六月上旬某日，午○○明知楊奇祥持有一部所謂尚未掛牌的進口新車
      ，是經變造車身號碼的贓車（按：是仲勤工業股份有限公司失竊之Ｘ２－３３
      ０３號自用小客車，車身號碼4N2XN11T1XD804385遭變造為4N2XN11T5XD852640
      ），關於該車的進口與貨物稅完（免）稅證明書、出廠證明、統一發票也都是
      楊奇祥偽造的，竟共同在不詳地點予以收受。又午○○與楊奇祥互為犯意聯絡
      ：午○○、楊奇祥共同在不詳時間、地點，利用不知情的刻印店師傅，偽刻
      「洪聰元」印章一顆。午○○、楊奇祥竟因此共同於八十八年六月十日，冒用
      「洪聰元」名義，利用不知情的監理代辦人員，以上述偽刻的「洪聰元」印章
      ，偽造印文各一樣於汽車新領牌照登記書車主聯、存查聯上，偽造該汽車新領
      牌照登記書車主聯、存查聯，申請將第一次車主登記為「洪聰元」，對雲林監
      理站的承辦公務員，行使偽造之汽車新領牌照登記書車主聯、存查聯，並行使
      該變造的車身號碼，及行使偽造的進口與貨物稅完（免）稅證明書、出廠證明
      、統一發票，並且明知為不實之車籍、車主事項，使雲林監理站的承辦公務員
      登載於職務上所掌之準公文書電磁紀錄，而領得Ｃ５－４１８３號車牌、行車
      執照。午○○、楊奇祥又共同意圖為自己不法之所有，利用不知情的戊○○
      ，在彰化市○○里○○路九七巷二弄七號四樓戊○○的姊姊丁○○家中，以及
      丁○○經營的游泳池辦公室，向丁○○佯稱朋友有一部二手車要賣，致丁○○
      陷於錯誤，而先付給試車的保證金十萬元，將該車交給丁○○，對丁○○行使
      該變造的車身號碼。其後並談妥以一百一十萬元買受，保證金十萬元即移作
      定金，午○○、楊奇祥並共同於八十八年六月二十八日冒「洪聰元」名義，利
      用不知情的監理代辦人員，以上述偽刻的「洪聰元」印章，偽蓋「洪聰元」印
      文、偽造「洪聰元」簽名，而偽造由「洪聰元」過戶給丁○○的汽（機）車過
      戶登記書，並對雲林監理站承辦之公務員行使該偽造之汽（機）車過戶登記書
      ，辦理「洪聰元」過戶給子○○，並明知為不實之車籍、原車主事項，使雲林
      監理站的承辦公務員登載於職務上所掌之準公文書電磁紀錄。午○○與楊奇
      祥並共同於交付車籍資料予不知情戊○○，及利用不知情之戊○○轉交給丁○○時時，對丁○○行使該偽造的進口與貨物稅完（免）稅證明書、出廠證明。
      丁○○並陷於錯誤，再於其經營的游泳池辦公室，交付不知情的戊○○一百
      萬元，以轉交給午○○。
    (七)八十八年六月上旬某日，午○○明知楊奇祥持有的一部所謂尚未掛牌的進口新
      車，是經變造車身號碼的贓車（按：幸根實業有限公司失竊之ＤＰ－７３６１
      號自用小客車，車身號碼4N2XN11T6XD819139遭變造為4N2XN11T5XD875639），
      關於該車的進口與貨物稅完（免）稅證明書、出廠證明、統一發票也都是楊奇
      祥偽造的，竟共同在不詳地點予以收受。又午○○與楊奇祥互為犯意聯絡：
      再共同意圖為自己不法之所有，於八十八年六月上旬某日，由午○○出面，透
      過不知情的吳英哲介紹，在雲林縣元長鄉○○村○○路二九號庚○○住處，向
      庚○○佯稱其有一位朋友「賴振武」在販賣尚未掛牌之新車，致庚○○陷於錯
      誤，答應以一百三十六萬元買受該車，午○○與楊奇祥因而於不詳時間、地點
      ，利用不知情的刻印師傅，偽刻了一枚「賴振武」的印章，由午○○於八十八
      年六月十日偽簽「賴振武」的姓名，並利用該印章偽造「賴振武」的印文在
      6.10.的買賣契約書上，且偽造「賴振武」簽名各一枚於二份買賣契約書，而偽
      造「賴振武」販賣該車予庚○○的買賣契約書一式二份，將其中一份交給庚○○，庚○○不察而交付六萬元予午○○。之後，因為無法讓「賴振武」出面
      ，又因為庚○○質疑，午○○只好以自己為出賣人，與庚○○再簽下八十八年
      六月十五日的一百三十五萬元買賣契約書一式二份，其中一份交給庚○○，庚○○並再交付四萬元，連同之前付的六萬元，合計定金十萬元，庚○○並透過
      吳英哲將印章交給午○○，以便辦理汽車新領牌照登記。午○○與楊奇祥並
      於八十八年六月二十一日，共同利用不知情的監理代辦人員，對雲林監理站的
      承辦公務員，行使該變造的車身號碼，及行使偽造的進口與貨物稅完（免）稅
      證明書、出廠證明、統一發票，並且明知為不實之車籍事項，使雲林監理站的
      承辦公務員登載於職務上所掌之準公文書電磁紀錄，而領得Ｃ５－４３９５號
      車牌、行車執照。午○○與楊奇祥並共同透過吳英哲轉交車輛及資料予庚○○時，對吳英哲、庚○○行使該變造的車身號碼，及行使偽造的進口與貨物稅
      完（免）稅證明書、出廠證明，庚○○再度不察，而透過吳英哲轉交尾款一百
      二十五萬元予午○○。
    (八)八十八年七月月間某日，午○○明知楊奇祥持有的一部所謂尚未掛牌的進口新
      車，是經變造車身號碼的贓車（按：是癸○○失竊之Ｘ３－５１３９號自用小
      客車，車身號碼JNRARO5Y3XW050939經變造為JNRARO5Y3XW052935），關於該車
      的進口與貨物稅完（免）稅證明書、出廠證明、統一發票也都是楊奇祥偽造的
      ，竟在不詳地點予以收受，並與楊奇祥互為犯意聯絡，由午○○出面，共同
      於八十八年七月十六日為第一次車主登記時，利用不知情的監理代辦人員，對
      雲林監理站的承辦公務員，行使該變造的車身號碼，及行使偽造的進口與貨物
      稅完（免）稅證明書、出廠證明、統一發票，並且明知為不實之車籍事項，使
      雲林監理站的承辦公務員登載於職務上所掌之準公文書電磁紀錄，登記車主為
      午○○，並領得Ｃ５－４９２２號車牌、行車執照。其二人又共同意圖為自
      己不法之所有，由午○○於八十八年八月三日駕駛該Ｃ５－４９２２號自用小
      客車，至雲林縣元長鄉合和村三房六十一號戊○○住處，向不知情的戊○○佯
      稱該車是他訂的，沒有錢可以繳車款，人家在逼他繳車款，因此要轉售，車子
      就放在戊○○住處，利用不知情的戊○○轉向其小舅子卯○○行騙，戊○○請
      卯○○到戊○○家裡來看車，將該車交給卯○○試車，對卯○○行使該變造的
      車身號碼。其後並談妥以一百二十萬元買受，除了由戊○○準備三十五萬元
      ，以抵銷對卯○○的欠款外，另外八十五萬元由戊○○分三次匯給戊○○轉交
      給午○○。午○○、楊奇祥二人並共同於八十八年八月四日，辦理午○○過戶
      給卯○○，明知為不實之車籍事項，利用不知情的監理代辦人員，使雲林監理
      站的承辦公務員登載於職務上所掌之準公文書電磁紀錄。之後，午○○、楊
      奇祥並隨之共同於交付車籍資料予卯○○時，對卯○○行使該偽造的進口與貨
      物稅完（免）稅證明書、出廠證明。
    (九)八十八年三月間某日，午○○明知楊奇祥持有的一部所謂尚未掛牌的日產廠牌
      國產新車，是經變造車身號碼、引擎號碼的贓車（按：該車未經扣案，是以何
      人失竊、原車牌號碼、車身號碼、引擎號碼，均不明。然而，該車的車身號碼
      經變造為A32SN006536，引擎號碼經變造為VQ00000000A），而該車的裕隆汽車
  製造股份有限公司電子計算機開立專用汽車出廠與貨物稅完稅照證、統一發票
      也都是楊奇祥偽造的，竟於不詳地點收受。午○○並與楊奇祥及另二位年籍姓
      名不詳之成年男子（其中一位自稱「卓一中」）互為犯意聯絡，午○○等四
      人共同在不詳時間、地點，利用不知情的刻印店師傅，偽刻「未○○」印章一
      顆，於八十八年三月十六日冒「未○○」名義，利用不知情的監理代辦人員，
      偽蓋「未○○」印文於汽車新領牌照登記書車主聯、存查聯，而偽造各該汽車
      新領牌照登記書車主聯、存查聯，申請將第一次車主登記為「未○○」，對雲
      林監理站的承辦公務員，行使偽造之汽車新領牌照登記書車主聯、存查聯，並
      行使該變造的車身號碼，及行使偽造的裕隆汽車製造股份有限公司電子計算機
      開立專用汽車出廠與貨物稅完稅照證、統一發票，並且明知為不實之車籍、車
      主事項，使雲林監理站的承辦公務員登載於職務上所掌之準公文書電磁紀錄，
      而領得Ｃ５－３７０６號車牌、行車執照。八十八年八月初，壬○○到雲林
      縣虎尾鎮中溪里二十號己○○家中作客，提起想要換車，己○○跟午○○講到
      這件事，午○○等四人又共同意圖為自己不法之所有，由午○○與一年籍姓名
      不詳之成年男子出面，於八十八年八月十日左右駕駛上述Ｃ５－３７０６號小
      客車到己○○家裡，表示該車是二手車，準備要出售，請己○○通知壬○○到
      己○○家裡看車，己○○不察，與午○○等人談妥以九十萬元買受。到了八
      十八年八月十二日，壬○○透過己○○付定金二十萬元，午○○等四人於不詳
      時間、地點，利用不知情的刻印師傅，偽刻了一枚「卓一中」的印章，由午○○與二位年籍姓名不詳之成年男子（其中一位冒名「卓一中」），於八十八年
      八月十二日在上述己○○住處，由該冒名「卓一中」之年籍姓名不詳之成年男
      子，在二份買賣契約書「代售人欄」偽簽「卓一中」姓名各一枚，並利用該上
      述「卓一中」印章各偽造「卓一中」印文一枚於「代售人欄」，偽造8.12.「
      卓一中」代「未○○」出賣Ｃ５－３７０６號自用小客車予壬○○之買賣合約
      書一式二份，將其中一份交給不知情的己○○轉交給壬○○。午○○等四人
      ，共同於八十八年八月十二日冒「未○○」名義，利用不知情的監理代辦人員
      ，偽蓋「未○○」印文、偽造「未○○」簽名，而偽造由「未○○」過戶給壬○○的汽（機）車過戶登記書，並對雲林監理站承辦之公務員行使該偽造之汽
      （機）車過戶登記書，辦理「未○○」過戶給壬○○，並明知為不實之車籍、
      原車主事項，使雲林監理站的承辦公務員登載於職務上所掌之準公文書電磁紀
      錄。午○○等四人，並互為犯意聯絡，由午○○與另二位年籍姓名不詳之成
      年男子（其中一位自稱「卓一中」）於八十八年八月十二日，在己○○住處，
      交付車輛及車籍資料予不知情己○○，及利用不知情之己○○轉交給壬○○時
      時，對壬○○行使該變造的車身號碼、引擎號碼，及行使該偽造的裕隆汽車製
      造股份有限公司電子計算機開立專用汽車出廠與貨物稅完稅照證。之後，壬○○仍陷於錯誤，再透過己○○交付七十萬元予午○○等人。
    (十)上述偽造、變造與行使私文書，偽造與行使公文書等的行為，各足以生損害於
      海關、稅務機關的管理、監理機關對車籍資料的管理，也足以生損害於各失車
      的車主及贓車買受人、貸與款項之人、被冒名之人，並足以生損害於車輛的生
      產公司。
二、子○○基於同一之概括犯意，於八十九年一月間，因為使用中的Ｎ４－４２４７
    號車輛損壞，因此向年籍姓名不詳之成年男子要一部相同樣式、顏色的贓車，且
    與該年籍姓名不詳之成年男子互為犯意聯絡，推由該年籍姓名不詳之成年男子於
    不詳時間、地點將甲○○於八十九年一月十九日失竊的詹美玲所有Ｂ８－０７２
    ５號自用小客車的車身號碼A32SM005120變造為A32SP007692，並明知為贓物而於
    不詳時間、地點收受使用。
三、案經台北市政府警察局及刑警大隊報由台灣台北地方法院檢察署呈請台灣高等法
    院檢察署移轉台灣雲林地方法院檢察署，及台灣台中地方法院檢察署於審判中移
    送併案審理，並由蒞庭檢察官在審判中當庭擴張犯罪事實，及法官依職權審理部
    分犯罪事實。
    理  由
壹、被告、檢察官同意本案所有證人審判外陳述，得為證據，在此先行說明。而：(1)
    被告午○○為被告子○○的妹婿，(2)戊○○為卯○○的姊夫，(3)丁○○為戊○○
    的姊姊，(4)乙○○為戊○○的朋友，(5)被告午○○與辛○○為連襟，業經其等接
    受警察或檢察官、法官訊問時所提及，有各該筆錄可證，在此先行說明。
貳、法官認定上述事實的理由：
一、上述車輛均係失竊車輛，經就ＮＩＳＳＡＮ廠牌進口車變造車身號碼，並偽造出
    廠證明、進口與貨物稅完（免）稅證明書、統一發票，就日產廠牌國產車變造車
    身號碼及引擎號碼後，偽造裕隆汽車製造股份有限公司電子計算機開立專用汽車
    出廠與貨物稅完稅照證、統一發票，而冒領汽車新領牌照登記書之贓車：
    【首先，應予說明的是：(一)本案總共牽涉使用九個牌照的十部贓車。(二)九個牌照
    中，根據交通部公路總局嘉義區監理所雲林監理站第一股甘股長定國於九十二年
    八月十二日答覆本院函詢事項、確認電話紀錄的傳真（本院卷第四０六－四一四
    頁），其中七個牌照Ｎ４－４２１１、Ｎ４－４２６１、Ｎ４－４６３５、Ｃ５
    －４１９０、Ｃ５－４１８３、Ｃ５－４３９５、Ｃ５－４９２２的ＮＩＳＳＡ
    Ｎ廠牌自用小客車，均是進口車；另外二個牌照Ｎ４－４２４７、Ｃ５－３７０
    ６的日產廠牌自用小客車，均是國產車。(三)而根據道路交通安全規則第十七條第
    一項第一款、第三款第一目的規定，汽車所有人申請新領牌照登記，向貿易商或
    經銷商購買的進口車新車，須繳驗：(1)進口與貨物稅完（免）稅證明書、(2)出廠
    證明、(3)貿易商或經銷商開立之統一發票；至於國內製造之車輛，應繳驗：(1)車
    輛出廠與貨物稅完（免）稅照證、(2)統一發票。(四)因此，根據後述理由，可以研
    判後述九個牌照，於申請新領牌照登記時，就ＮＩＳＳＡＮ廠牌進口車，偽造了
    (1)進口與貨物稅完（免）稅證明書《按：兼有海關進口證明與貨物稅完稅證明書
    之性質》、(2)出廠證明、(3)統一發票；就日產廠牌國產車，偽造了(1)裕隆汽車製
    造股份有限公司電子計算機開立專用汽車出廠與貨物稅完稅照證《按：兼有出廠
    證明與貨物稅完稅照證之性質》、(2)統一發票，而冒領汽車新領牌照登記書。(五)
    又：根據上述經確認之電話紀錄內容，雲林監理站甘股長表示「一般進口車以
    出廠證明之車身或引擎號碼登記，若無引擎號碼則不列管。一般國產車，依出廠
    證所登載之車身號碼和引擎號碼列管，一般均有引擎及車身號碼。」再汽車新
    領牌照登記書（本院卷第九八－一０二頁，大安分局卷第一三二－一三三頁、第
    一六二－一六三頁），進口的ＮＩＳＳＡＮ廠牌自用小客車，只登記車身號碼，
    汽車新領牌照登記書背面留下拓印之車身號碼；而國產的日產廠牌自用小客車，
    則同時登記引擎號碼、車身號碼，汽車新領牌照登記書背面留下拓印之引擎號碼
    。可見，於冒領汽車新領牌照登記書時，進口的ＮＩＳＳＡＮ廠牌自用小客車
    ，只變造車身號碼，而無引擎號碼可資變造；至於國產的日產廠牌自用小客車，
    則非但要變造車身號碼，還要變造引擎號碼，才得以順利取得汽車新領牌照登記
    書。】分述如下：
    (一)關於第一部（Ｎ４－４２１１號進口的ＮＩＳＳＡＮ廠牌自用小客車，實際上
      是丙○○所有Ｃ２－６６５７號自用小客車）：
      車牌號碼Ｎ４－４２１１號自用小客車，固然有車牌號碼Ｎ４－４２１１號
        自用小客車汽車新領牌照登記書、進口與貨物稅完（免）稅證明書、出廠證
        明、使用牌照稅繳款書等之影本（大安分局卷第八二－八五頁），及交通部
        公路局嘉義區監理所雲林監理站5.12.八九嘉監雲字第8903967號函檢送之
        車牌號碼Ｎ４－４２１１號自用小客車新領牌照登記書、車身號碼字模等之
        影本可證（大安分局卷第一二二－一二五頁）。
      然而，車牌號碼Ｎ４－４２１１號自用小客車經扣押後（大安分局卷第九０
        －九一頁），拓印其真正之車身號碼（大安分局卷第七一頁），發現實際上
        是丙○○所有Ｃ２－６６５７號自用小客車，並有Ｃ２－６６５７號台中巿
        警察局車輛協尋證明單、汽車新領牌照登記書、出廠證明、進口與貨物稅完
        （免）稅證明書、統一發票、汽（機）車過戶登記書、失竊報告等之影本，
        及贓物暫行保管清單影本在卷可證（大安分局卷第九六－一０三頁，第九二
        頁）。
      比對原Ｃ２－６６５７號自用小客車的車身號碼，4N2ZN1118WD812778遭變
        造為4N2ZN1119WD879547（大安分局卷第七一、九七、九八、一二三頁）。
      法官認為，實際上是別人失竊的小客車，卻能在變造車身號碼後，取得一汽
        車新領牌照登記書，足以研判該Ｎ４－４２１１號自用小客車的出廠證明、
        進口與貨物稅完（免）稅證明書（大安分局卷第八三－八四頁）均係偽造，
        該汽車新領牌照登記書係持用偽造之出廠證明、進口與貨物稅完（免）稅證
        明書、統一發票所冒領。
    (二)關於第二部、第十部（Ｎ４－４２４７號車牌國產的日產廠牌自小客車，於八
      十八年四月十五日掛在所有人、真正車牌號碼不詳的一部自用小客車上，向中
      國國際商業銀行申請貸款－即第二部贓車，又於八十九年一月十九日之後，則
      掛在甲○○使用、詹美玲所有Ｂ８－０７２５號自用小客車上－即第十部贓車
      ）：
      車牌號碼Ｎ４－４２４７號自用小客車，固然有裕隆汽車製造股份有限公司
        電子計算機開立專用汽車出廠與貨物稅完（免）稅照證、汽車新領牌照登記
        書等之影本（台北地檢八十九年度偵字第一一一六八號卷第三－四頁，第一
        七－一八頁）（汽車新領牌照登記書原本在本院卷第一七－一八頁），核與
        該車車籍作業系統－查詢認可資料相符（台北地檢八十九年度偵字第一０二
        五０號卷第一三頁）。
      然而，該車於八十九年四月十五日經警察扣押（台北地檢八十九年度偵字第
        一０二五０號卷第一四頁），而經電解後，出現甲○○使用、詹美玲所有之
        Ｂ８－０７２５號車身號碼，並在後行李箱發現有甲○○之眼鏡套，此有車
        牌號碼Ｎ４－４２４７號自用小客車照片、車身號碼照片、電解後出現的Ｂ
        ８－０７２５號車身號碼照片、甲○○眼鏡套照片（台北地檢八十九年度偵
        字第一０二五０號卷第一七－二０頁），並有交通部公路總局台中區監理所
        3.4.（九一）中監車字第9108780號函、車牌號碼Ｂ８－０７２５號自用
        小客車詹美玲汽車新領牌照登記書可證（本院卷第一一二－一一三頁）。
      甲○○所有之Ｂ８－０７２５號自用小客車，原車身號碼為A32SM005120，
        有該自用小客車汽車新領牌照登記書影本在卷可證（本院卷第一一三頁），
        子○○與不詳姓名成年男子共同謀議，推由該不詳姓名成年男子去磨損其中
        幾個字碼，變造為A32SP007692號，有該車車身號碼照片、電解後出現的Ｂ
        ８－０７２５車身號碼照片在卷可證（台北地檢八十九年度偵字第一０二五
        ０號卷第一八－一九頁）。惟無證據證明Ｂ８－０７２５號小客車的引擎號
        碼也被變造，可能是因為不必以這輛車去請領汽車新領牌照登記書，是以不
        用連同引擎號碼也變造。
      而甲○○使用、詹美玲所有之Ｂ８－０７２５號自用小客車係在八十九年一
        月十九日十二時在台北巿中正區○○○路濟南路口失竊，有該車之失竊報告
        （台北地檢八十九年度偵字第一０二五０號卷第一六頁），及台北巿政府警
        察局中正第一分局1.18.北巿警中正一分刑字第九一六０三四六八００號函
        、車牌號碼Ｂ８－０７２５號自用小客車車輛竊盜、車牌失竊資料個別查詢
        報表－查詢車牌認可資料、查詢車輛認可資料（本院卷第一０三－一０五頁
        ），並有甲○○4.18.偵訊筆錄可證（台北地檢八十九年度偵字第一０二五
        ０號卷第一五頁）：
        問：於何時、何地失竊何種車輛？有無報案？是否投保汽車險、是否理賠？
            現所有權歸誰所有？
        答：於八十九年一月十九日十二時在台北巿中正區○○○路濟南路口失竊牌
            照Ｂ８－０７２５號（日產廠、西菲若型、一九九八年份、2988CC、黑
            色、引擎號碼：VQ00000000A號）自小客車，值七十五萬餘元，失竊後
            向中正分局忠孝東路派出所報案，失竊時有投保新安產物保險公司汽車
            險，失竊後得到產物保險公司理賠金，現所有權歸新安產保公司。
        問：本組現查扣牌照懸掛Ｎ４－４２４７號自小客車涉嫌贓車，經你會同檢
            視後是否為你失竊之車輛呢？
        答：經我檢視後確為我失竊之車輛無誤，其後行旅箱內還有我購自加拿大之
            眼鏡套及儀表板破裂之痕跡，所以確定是我失竊車無誤。
      然而，於登記後懸掛該Ｎ４－４２４７號車牌的自用小客車，業於八十八年
        四月十五日，由子○○持向中國國際商業銀行申請動產抵押貸款，於八十八
        年四月二十八日完成對保，於八十八年五月五日完成動產抵押登記，乃於同
        日撥款八十萬元給子○○，有中國國際商銀91icbc字第503961號函、本票、
        票據明細表、撥款授權書、車輛動產抵押暨借款契約書、設定書等之影本、
        繳款明細可證（本院卷第一一四－一二四頁），顯見Ｎ４－４２４７號車牌
        ，於八十八年四月十五日掛在所有人、真正車牌號碼不詳的一部自用小客車
        上，向中國國際商業銀行申請貸款，又於八十九年一月十九日之後，則掛在
        甲○○使用、詹美玲所有Ｂ８－０７２５號自用小客車上。
      而裕隆汽車製造股份有限公司6.9.裕服字第89035號簡便行文表，確認Ｎ
        ４－４２４７號自用小客車汽車新領牌照登記書、裕隆汽車製造股份有限公
        司電子計算機開立專用汽車出廠與貨物稅完（免）稅照證，皆非該公司所發
        （台北地檢八十九年度偵字第一一一六八號卷第一六－一八頁），足見該Ｎ
        ４－４２４７號自用小客車的裕隆汽車製造股份有限公司電子計算機開立專
        用汽車出廠與貨物稅完稅照證、統一發票均係偽造，該八十八年四月十五日
        汽車新領牌照登記書係持用偽造之裕隆汽車製造股份有限公司電子計算機開
        立專用汽車出廠與貨物稅完稅照證、統一發票所冒領。
      而衡諸常情，第二部贓車（即八十八年四月十五日懸掛Ｎ４－４２４７號車
        牌的贓車）應該也是要將原車身號碼（因原車不詳，是以真正車身號碼不詳
        ）變造為A32SP007692。再者，八十八年四月十五日新領牌照登記時，拓印
        下引擎號碼VQ00000000A，貼於汽車新領牌照登記書背面（本院卷第一七頁
        Ｎ４－４２４７號汽車新領牌照登記書原本背面），則亦可推斷該引擎號碼
        亦被變造。
    (三)關於第三部（Ｎ４－４２６１號進口的ＮＩＳＳＡＮ廠牌自用小客車，實際上
      是米聖企業有限公司所有的自用小客車Ｒ７－１１９８）：
      車牌號碼Ｎ４－４２６１號自用小客車，固然也有汽車新領牌照登記書、進
        口與貨物稅完（免）稅證明書、出廠證明等之影本（台北市政府警察局卷第
        三五－三七頁），核與該車牌號碼Ｎ４－４２６１號自用小客車車籍作業系
        統－查詢認可資料、車籍資料作業-車主變更畫面相符（台北市政府警察局
        卷第五八－五九頁），亦與該車外觀上之車身號碼相符，有台北巿政府警察
        局10.2.北巿警刑贓字第八九二八四七八八００號函、車牌號碼Ｎ４－４２
        ６１號自用小客車車身號碼照片可證（雲林地檢八十九年度偵字第三三二二
        號卷第二七－二八頁）。
      然而，該車經扣押後，拓印其真正之車身號碼（台北市政府警察局卷第三八
        、三三頁），發現是米聖企業有限公司所有的自用小客車Ｒ７－１１９８，
        此有車牌號碼Ｒ７－１１９８號自用小客車第一產物保險股份有限公司汽車
        保險計算書、台中巿警察局車輛協尋證明單、汽車各項異動登記書、汽車新
        領牌照登記書、進口與貨物稅完（免）稅證明書、行車執照、駕駛執照等之
        影本、及失竊報告（台北市政府警察局卷第二０－二六頁），車牌號碼Ｒ７
        －１１９８號自用小客車車輛竊盜、車牌失竊資料個別查詢報表－查詢車輛
        認可資料（台北市政府警察局卷第六０頁），台北巿政府警察局8.北巿
        警刑贓字第八九二八五二五九００號函、車牌號碼Ｒ７－１１９８號自用小
        客車贓物認領保管單可證（雲林地檢八十九年度偵字第三三二二號卷第一七
        －一八頁）。且有丑○○4.7.之偵訊筆錄可證（台北市政府警察局卷第一
        八頁）：
        問：該牌照Ｒ７－１１９８號車於何時？何地？失竊，有否報案？貴公司有
            否理賠？該車現所有權屬誰？
        答：該Ｒ７－１１９８號車於八十八年四月十五日七時許在台中巿西屯區○○○○街三十九號前發現失竊，於同日九時由何勝武向台中巿警局第四
            分局何安派出所報案，該車失竊後已由我們公司理賠七十三萬九千五百
            三十元予保戶：米聖企業有限公司，現該車所有權為我公司所有。
      經比對原Ｒ７－１１９８號自用小客車的車身號碼，4N2DN111XVD842180遭
        變造為4N2ZN1119WD879857（大安分局卷第二三、三三頁，本院卷第九八頁
        ）。
      經濟部能源委員會9.能（八九）四字第一０八八九號函覆台灣雲林地方
        法院檢察署，表示該Ｎ４－４２６１號自用小客車之進口與貨物稅完（免）
        稅證明書上所蓋「進口汽車耗能合格車型驗訖章」非該會委託財團法人工業
        技術研究院機械所核章（雲林地檢八十九年度偵字第三三二二號卷第二五－
        二六頁），財政部基隆關稅局3.13.基普暖字第八九一０一五六０號函覆台
        北市政府警察局刑事警察大隊，該Ｎ４－４２６１號自用小客車進口與貨物
        稅完（免）稅證明書，非該局所核發（台北市政府警察局卷第五三－五五頁
        ），足見該Ｎ４－４２６１號自用小客車的進口與貨物稅完（免）稅證明書
        、出廠證明、統一發票均係偽造，該汽車新領牌照登記書係持用偽造之進口
        與貨物稅完（免）稅證明書、出廠證明、統一發票所冒領。
    (四)關於第四部（Ｎ４－４６３５號進口的ＮＩＳＳＡＮ廠牌自用小客車，實際上
      是陳建祥所有Ｃ７－６３６８號自用小客車）：
      車牌號碼Ｎ４－４６３５號自用小客車，固然有汽車新領牌照登記書、出廠
        證明等之影本（見台北市政府警察局卷第四五－四六頁），核與車牌號碼Ｎ
        ４－４６３５號自用小客車車籍作業系統－查詢認可資料（台北市政府警察
        局卷第六一頁）。
      然而，該Ｎ４－４６３５號自用小客車經扣押後，拓印其真正之車身號碼，
        並就該車身號碼處拍照（台北市政府警察局卷第四七、四二、五七頁），發
        現是陳建祥所有Ｃ７－６３６８號自用小客車，有車牌號碼Ｃ７－６３６８
        號自用小客車失竊報告、台南縣警察局車輛協尋證明單及車牌號碼Ｃ７－６
３６８號自用小客車車輛竊盜、車牌失竊資料個別查詢報表－查詢車輛認可
        資料可證（台北市政府警察局卷第三０－三一頁，第六三頁）。
      經比對原Ｃ７－６３６８號自用小客車的車身號碼，4N2XN11T5XD807953遭
        變造為4N2XN11TOXD807953（台北市政府警察局卷第六三頁車牌號碼Ｃ７－
        ６３６８號自用小客車車輛竊盜、車牌失竊資料個別查詢報表－查詢車輛認
        可資料，雲林地檢八十九年度偵字第三三二二號卷第二四頁卯○○汽車新領
        牌照登記書影本，台北市政府警察局卷第四二、四五頁車身號碼拓印及補發
        之乙○○汽車新領牌照登記書影本）。
      而該Ｎ４－４６３５號自用小客車，最初登記在「卯○○」名下，有汽車新
        領牌照登記書影本在卷可證（本院卷第九九頁），惟卯○○否認有過這部車
        ：
        (1)卯○○4.18.偵訊筆錄（台北市政府警察局卷第四八頁）：
          問：牌照Ｎ４－４６３５號自小客車（日產廠、1998年、3275C.C.、車身
              號碼2XN11TDXD807953）是否為你所有？
          答：不是，我從未有過Ｎ４－４６３５號自小客車或相類型（QUEST型）
              車。
          問：據本組查證Ｎ４－４６３５號自小客車係登記於你名下復過戶於陳裕
              昌，子○○你是否認識？
          答：我不認識子○○，不過我曾於八十八年四月間委託我姊夫戊○○代售
              我所有的Ｍ８－２６９３號自小客車（速霸陸廠、2000C.C.、1998年
              、藍色）時交予我姊夫所有證件，可能是我姊夫交予他朋友時偷偷利
              用我證件去辦理領牌。
        (2)卯○○6.訊問筆錄（雲林地檢八十九年度偵字第二四六六號卷第一０
          －一一頁）：
          問：有無買過Ｎ４－４６３５的車？
          答：沒有。
          問：為何監理站資料是你過戶給乙○○？
      答：我姊夫戊○○說要幫我賣Ｍ８－２６９３的車子，所以我有拿證件交
              給我姊夫，我姊夫有把證件交給子○○，可能是那時被盜用的。
      法官認為，必須冒用他人名義登記，無非是因為該Ｎ４－４６３５號自用小
        客車的進口與貨物稅完（免）稅證明書、出廠證明、統一發票均係偽造。從
        而，可以研判該汽車新領牌照登記書係持用偽造之進口與貨物稅完（免）稅
        證明書、出廠證明、統一發票所冒領。
    (五)關於第五部（Ｃ５－４１９０號進口的ＮＩＳＳＡＮ廠牌自用小客車，實際上
      是揚珊實業有限公司所有ＤＬ－８２２０號自用小客車）：
      車牌號碼Ｃ５－４１９０號自用小客車，固然有辰○○汽車新領牌照登記書
        影本可證（彰化縣警察局卷第四頁正面）。
      然而，該Ｃ５－４１９０號自用小客車的車身號碼，卻是揚珊實業有限公司
        所有ＤＬ－８２２０號自用小客車的車身號碼，此有該車外觀照片、車身號
        碼照片可考（彰化縣警察局卷第四頁背面，本院卷第一八五頁），並有ＤＬ
        －８２２０號自用小客車車籍作業系統－查詢認可資料，及車輛竊盜、車牌
        失竊資料個別查詢報表－查詢車輛認可資料在卷可證（本院卷第一八七－一
        八八頁）。
      經比對原ＤＬ－８２２０號自用小客車車籍資料與Ｃ５－４１９０號汽車新
        領牌照登記書，可以推斷其原來的車身號碼JNRARO5Y3XW046048，業經變造
        為JNRARO5Y1XW058130，才能順利取得汽車新領牌照登記書（本院卷第一八
        六、一八八頁）。
      如上所述，法官認為實際上是別人失竊的小客車，卻能取得一汽車新領牌照
        登記書，足以研判該Ｃ５－４１９０號自用小客車的進口與貨物稅完（免）
        稅證明書、出廠證明、統一發票均係偽造，該汽車新領牌照登記書係持用偽
        造之進口與貨物稅完（免）稅證明書、出廠證明、統一發票所冒領。
    (六)關於第六部（Ｃ５－４１８３號進口的ＮＩＳＳＡＮ廠牌自用小客車，實際上
      是仲勤工業股份有限公司所有Ｘ２－３３０３號自用小客車）：
      車牌號碼Ｃ５－４１８３號自用小客車，固然有汽（機）車過戶登記書影本
        ，核與車牌號碼Ｃ５－４１８３號自用小客車汽車車籍查詢表相符，並有丁○○行車執照影本、洪聰元汽車新領牌照登記書影本可佐（彰化地檢八十九
        年度偵字第九七八號卷第六一頁，第六七頁，第一四－一五頁）。
      然而，車牌號碼Ｃ５－４１８３號自用小客車車身號碼拓印結果（照片在彰
        化地檢八十九年度偵字第九七八號卷第一七頁，車身號碼拓印在該卷第八頁
        背面），發現是仲勤工業股份有限公司所有Ｘ２－３３０３號自用小客車之
        車身號碼，此有車牌號碼Ｘ２－３３０３號自用小客車失竊報告、車輛竊盜
        、車牌失竊資料個別查詢報表－查詢車輛認可資料、扣押證明書，且有車牌
        號碼Ｘ２－３３０３號自用小客車贓物認領保管單，及車牌號碼Ｘ２－３３
        ０３號自用小客車新安產物保險股份有限公司理賠計算書影本、讓渡書影本
        在卷可證（彰化地檢八十九年度偵字第九七八號卷第一二－一三頁，第八二
        頁，第八四－八五頁）。
      經比對原Ｘ２－３３０３號自用小客車的車身號碼，4N2XN11T1XD804385遭
        變造為4N2XN11T5XD852640（彰化地檢八十九年度偵字第九七八號卷第一二
        、八頁，本院卷第一０二頁）。
      法官認為，實際上是別人失竊的小客車，卻能在變造車身號碼後，取得一汽
        車新領牌照登記書，足以研判該Ｘ２－３３０３號自用小客車的進口與貨物
        稅完（免）稅證明書、出廠證明、統一發票均係偽造，該汽車新領牌照登記
        書係持用偽造之進口與貨物稅完（免）稅證明書、出廠證明、統一發票所冒
        領。而左列證據益發加強法官的這一個推斷：
        (1)有一份電話紀錄簿，記載八十九年一月二十一日九時五分，台北市刑大肅
          竊組小隊長王連成打電話向財政部基隆關稅局暖暖支局承辦人陳錦榮，內
          容為「請示進口報單核發字號八十七年十二月十八日基暖０四八六三－一
          號報單號碼內容為何？」「經承辦人陳錦榮電話答覆，該號碼為台灣通用
          公司之報單，進口物品（汽車）非日產廠之車輛，顯然是偽造。」（彰化
          地檢八十九年度偵字第九七八號卷第一六頁）另一份電話洽辦公務交辦單
          ，於八十九年三月八日，書記官打電話洽裕隆公司問一九九九年份QUEST
          休旅車車價，裕隆公司陳小姊答覆當年新車車價3000CC約一三八至一四０
          萬元，3300CC約一四六至一四八萬元。（彰化地檢八十九年度偵字第九七
          八號卷第五四頁）
        (2)上述洪聰元汽車新領牌照登記書雖然記載洪聰元為Ｃ５－４１８３號自用
          小客車的最初車主，惟洪聰元他表示遺失身分證，被盜用：
          1.其於警察訊問時供稱（彰化地檢八十九年度偵字第九七八號卷第五二－
            五三頁）：
            問：丁○○之人你是否認識？又是否於八十八年六月間售賣乙輛Ｃ５－
                ４１８３號自小客車（NISSAN廠牌、QUEST型一九九八年、藍色、
                3275C.C.、車身號碼4N2XN11T5XD852640號）給予丁○○？
            答：丁○○之人我不認識，又從無售賣任何車輛予任何人過。
            問：你於八十八年六月十日有無以你的名義向公路局雲林監理站請領Ｃ
                ５－４１８３號牌照使用？
            答：我名下從無買過任何車輛及申請牌照過。
            問：你的身分證件是否遺失或失竊過（有無報案）？又於何時重新申請
                ？
            答：我的身分證件曾於八十八年三月下旬在出國至越南期間遺失過，並
                在八十八年四月二日重新申領。
          2.其於檢察官訊問時供稱（彰化地檢八十九年度偵字第九七八號卷第二七
            頁）：
            問：你有在八十八年六月十日買了一部日產的休旅車並向監理所申請牌
                照？
            答：沒有。
            問：你身分證有無遺失？
            答：有，88年3月下旬在越南遺失皮夾及身分證，我回國在88年4月上旬
                有申請補發。
            問：申請書上的印章是否你的？
            答：不是。
    (七)關於第七部（Ｃ５－４３９５號進口的ＮＩＳＳＡＮ廠牌自用小客車，實際上
      是幸根實業有限公司所有之ＤＰ－７３６１號自用小客車）：
      車牌號碼Ｃ５－４３９５號自用小客車，固然有庚○○汽車新領牌照登記書
        、行車執照、車身號碼拓印、出廠證明、進口與貨物稅完（免）稅證明書等
        之影本可證（大安分局卷第一三二－一三四頁）。
      然而，該車牌號碼Ｃ５－４３９５號自用小客車之真正車身號碼的拓印（大
        安分局卷第一二六頁），卻是幸根實業有限公司所有之ＤＰ－７３６１號自
        用小客車，此有車牌號碼ＤＰ－７３６１號自用小客車車輛竊盜、車牌失竊
        資料個別查詢報表－查詢車輛認可資料，及幸根實業有限公司汽車新領牌照
        登記書、理賠計算書、出廠證明、進口與貨物稅完（免）稅證明書、失竊報
        告等之影本在卷可證（大安分局卷第一三七－一三八頁，第一四三－一四七
        頁）。
      經比對原ＤＰ－７３６１號自用小客車的車身號碼，4N2XN11T6XD819139遭
        變造為4N2XN11T5XD875639（大安分局卷第一四三、一二六、一三二、一三
        三頁）。
      如上所述，法官認為，實際上是別人失竊的小客車，卻能在變造車身號碼後
        ，取得一汽車新領牌照登記書，足以研判該Ｃ５－４３９５號自用小客車的
        進口與貨物稅完（免）稅證明書、出廠證明、統一發票均係偽造，該汽車新
        領牌照登記書係持用偽造之進口與貨物稅完（免）稅證明書、出廠證明、統
        一發票所冒領。
    (八)關於第八部（Ｃ５－４９２２號進口的ＮＩＳＳＡＮ廠牌自用小客車，實際上
      是癸○○所有Ｘ３－５１３９號自用小客車）：
      車牌號碼車牌號碼Ｃ５－４９２２號自用小客車，固有卯○○行車執照原本
        、午○○汽車新領牌照登記書車主聯原本在卷可證，並有車牌號碼Ｃ５－４
        ９２２號自用小客車車身號碼拓印、車子照片可佐，核與車牌號碼Ｃ５－４
        ９２２號自用小客車車籍作業系統－查詢認可資料相符（台中地檢八十九年
        度偵字第一五七七一號卷第一七－一八頁，第二二－二三頁，第二六頁）。
      然而，拓印該車真正車身號碼的結果（台中地檢八十九年度偵字第一五七七
        一號卷第二四頁），發現是癸○○所有Ｘ３－５１３９號自用小客車，有車
        牌號碼Ｘ３－５１３９號自用小客車車籍作業系統－查詢認可資料、車輛竊
        盜、車牌失竊資料個別查詢報表-查詢車輛認可資料（台中地檢八十九年度
        偵字第一五七七一號卷第二七－二八頁），且有癸○○之警察訊問筆錄在卷
        可證（台中地檢八十九年度偵字第一五七七一號卷第一六頁）：
        問：你於何時在何處失竊引擎號碼JNRAR05Y2XW050939小自客車？
        答：我於八十八年七月十日九時許在台中巿北區○○路○段二五九失竊。
        問：引擎號碼JNRAR05Y2XW050939小自客車原車號？廠牌？顏色？引擎號碼
            ？年份？
        答：Ｘ３－５１３９日產牌INFINITTQX4。白色。引擎號碼RAR05Y2XW051726
            。一九九八年。
      經比對原Ｘ３－５１３９號自用小客車車身號碼，JNRARO5Y3XW050939經變
        造為JNRARO5Y3XW052935（台中地檢八十九年度偵字第一五七七一號卷第二
        七、二二、二四頁，本院卷第一０一頁午○○汽車新領牌照登記書存查聯影
        本）。
      法官認為，實際上是別人失竊的小客車，卻能在變造車身號碼後，取得一汽
        車新領牌照登記書，足以研判該Ｃ５－４９２２號自用小客車的進口與貨物
        稅完（免）稅證明書、出廠證明、統一發票均係偽造，該汽車新領牌照登記
        書係持用偽造之進口與貨物稅完（免）稅證明書、出廠證明、統一發票所冒
        領。
    (九)關於第九部（Ｃ５－３７０６號國產的日產廠牌自用小客車，也失竊，因為無
      法電解、拓印真正之車身號碼，然而，亦可推斷是頂拼的車輛）：
      車牌號碼Ｃ５－３７０６號自用小客車，固然有使用牌照稅繳款書、未○○
        汽車新領牌照登記書影本、引擎號碼拓印在卷可證（大安分局卷第一六一－
        一六三頁）。
      而該車牌號碼Ｃ５－３７０６號自用小客車，買受人壬○○也報失竊，有車
        輛竊盜、車牌失竊資料個別查詢報表－查詢車輛認可資料影本可證（大安分
        局卷第一六四頁）。因此，無從以電解、拓印車牌號碼的方法，以查明是否
        為頂拼之車輛。然而：
        (1)該車最初登記之車主姓名為「未○○」，有上述汽車新領牌照登記書影本
          可證，可是未○○於警察訊問時，卻表示身分被冒用（大安分局卷第一七
          二－一七三頁）：
          問：八十八年三月十六日有否購買該Ｃ５－３７０６號自小客車？
          答：沒有。
          問：你否認購買該車，為何該Ｃ５－３７０６號自小客車登記你名義？
          答：是歹徒冒用我名義申購，因我之國民身分證曾遺失。
          問：你之國民身分證係於何時、何地遺失？有否報警？何時申領補發？
          答：於八十八年間遺失，在何地我忘記了，沒有報警，於八十八年三月十
              二日申領補發。
        (2)再者，卷內雖有車牌號碼Ｃ５－３７０６號自用小客車8.12.「卓一中」
          代售「未○○」車輛予壬○○之買賣合約書影本（大安分局卷第一六０頁
          ），然而卓一中於警察訊問時，亦表示身分被冒用（大安分局卷第一七六
          －一七七頁）：
          問：你是否曾仲介Ｃ５－３７０６號自小客車（日產2988cc、綠色）？
          答：沒有。
          問：你是否認識未○○（男，11.16.生，Ｚ000000000）、壬○○（男10.
              生，Ｚ000000000）及己○○（男，4.7.生，Ｚ000000000）等三人
              ？何關係？之間有無仇恨存在？
          答：我不認識未○○等三人？之間亦無仇恨存在。
          問：為何己○○供稱仲介壬○○於八十八年八月十二日在雲林縣虎尾鎮中
              溪里中溪二十號（己○○宅）向你以九十萬元購得Ｃ５－３７０６號
              自小客車？
          答：我不知道。
          問：你是否曾將身分證借予他人使用？或曾遺失、被竊過？請詳述之。
          答：我從未將身分證借予他人使用，但於八十年間（詳細日期不詳）在台
              中市○○區○○路二段二六０之九號（住所）遭竊身分證等財物，翌
              日即向台中市西屯區戶政事務所申請補發新證，現使用10.1.結婚時
              換發之新證。
          問：身分證等財物遭竊是否有向警方報案？
          答：失竊後曾向台中市警察局第四分局西屯派出所備案，並有登報將遭竊
              身分證作廢。
      法官認為，必須冒用他人名義登記，則與前述第二個牌照（Ｎ４－４２４７
        ）相同，無非是因為該Ｃ５－３７０６號國產的日產廠牌自用小客車的裕隆
        汽車製造股份有限公司電子計算機開立專用汽車出廠與貨物稅完稅照證、統
        一發票均係偽造，從而，可以研判該汽車新領牌照登記書係持用偽造之裕隆
        汽車製造股份有限公司電子計算機開立專用汽車出廠與貨物稅完稅照證、統
        一發票所冒領。
      第九部贓車與第二部贓車（即八十八年四月十五日懸掛Ｎ４－４２４７號車
        牌的贓車）雖均未經查扣，是以應該也是要將原車身號碼（因原車不詳，真
        正車身號碼不詳）變造為A32SN006536 。而且，第九部贓車，與第二部贓車
        都是國產的日產廠牌自用小客車，在新領牌照登記時，也是拓印下引擎號碼
        VQ00000000A，貼於汽車新領牌照登記書背面（大安分局卷第一六二－一六
        三頁），則亦可推斷該引擎號碼亦係變造的，才能順利取得汽車新領牌照登
        記書。
二、本案中共有十部車，而法官認為：(一)第一至第九部車，均係綽號「魯蛋」的午○○收受，(二)子○○亦與午○○收受第二、四部車，(三)子○○並單獨向不詳姓名之
    人收受第十部車：
    (一)關於第一部車（車牌號碼Ｎ４－４２１１號）：
      該頂拼Ｎ４－４２１１號車牌之贓車，最初登記在己○○名下，己○○是第
        一次的買受人，於八十八年四月十三日登記，有汽車新領牌照登記書影本在
        卷可證（大安分局卷第一二三頁）。
      而午○○是取得該部贓車並出面以一百二十九萬元販售予己○○之人：
        (1)己○○於5.17.警察訊問時供稱（大安分局卷第八七頁）：
          問：右記自小客車（Ｎ４－４２１１）向何人於何時、何地以何價錢購得
              ？
          答：該車係於八十八年四月十三日經友人綽號「魯蛋」介紹向另一綽號「
              小胖」之人以一百二十九萬元購得，他們將該車的牌照申領手續辦好
              後就將該車連同車籍證件送到我家給我，於交車前我未看過該車，僅
              告知「魯蛋」「小胖」他們車子顏色而已。
        (2)己○○於8.檢察官訊問時供稱（雲林地檢八十九年度偵字第三一八二
          號卷第四六－四七頁）：
          問：有無向楊奇祥買過車？
          答：是透過午○○介紹向他買一部休旅車，在八十八年四月底，以一百二
              十九萬元買的，我將證件交午○○去辦過戶。
          問：買車有無買賣合約書及查看車籍資料？
          答：沒有合約書，我是買新車是日產出廠，車子在大安分局查扣中，經鑑
              定說是贓車。
          問：你以一百二十九萬購得休旅車不覺便宜？
          答：我去問日產公司他們說新車是一百三十七萬元。
          問：你車款如何交付？
          答：午○○與楊奇祥一起，我付給午○○十萬元，賣主是綽號小胖的楊奇
              祥透過午○○介紹，我證件交午○○，因他與楊奇祥一起來辦好過戶
              我再付一百十九萬元。
        (3)午○○於5.警察訊問時供稱（大安分局卷第一一０－一一一頁）：
          問：你於何時、何地介紹己○○向何人購得右記自小客車？
          答：約於八十八年四月間（日期已忘記）因聽己○○自稱欲購乙部休旅車
              ，我即向己○○說我有朋友自行辦理進口可介紹買賣，因而我即介紹
              己○○向另友人楊奇祥購得該Ｎ４－４２１１號自小客車。
          問：該Ｎ４－４２１１號自小客車己○○以何價向楊奇祥購得？
          答：約以一百三十萬元許購得。
          問：你共替楊奇祥介紹販售幾部車輛？車號為何？共獲得多少佣金？
          答：我僅介紹己○○向他購買Ｎ４－４２１１號自小客車而已，未獲得佣
              金。
        雖然午○○供稱售價是一百三十萬元，惟己○○指稱是一百二十九萬元，法
        官認為買受人只購買一部車，關於價格的記憶應該較為可信。
    (二)關於第二、十部車（掛用Ｎ４－４２４７號車牌的二部）：
      於八十八年四月十五日登記後懸掛Ｎ４－４２４７號車牌的車輛，經子○○
        於同日向中國國際商業銀行申請動產抵押貸款。而該車牌又於八十九年一月
        十九日之後，掛在甲○○使用、詹美玲所有Ｂ８－０７２５號自用小客車上
，業如前述（理由欄一(二)）。
      該Ｎ４－４２４７號車牌，最初於八十八年四月十五日登記在子○○名下，
        有車籍作業系統－查詢認可資料可證（台北地檢八十九年度偵字第一０二五
        ０號卷第一三頁）。
      子○○是與午○○共同收受Ｎ４－４２４７號車牌第一次所懸掛的贓車：
        (1)子○○於4.13.警察訊問時供稱（台北市政府警察局卷第一一頁）：
          問：據本組查證於你名下尚有一部Ｎ４－４２４７號自小客車（日產廠、
              黑灰色、A32S型、1998年份、2988CC、車身號碼：A32SP007692、引
              擎號碼：VQ00000000A），該車如何而來？
          答：該Ｎ４－４２４７號自小客車亦是經我妹婿午○○介紹向一位楊姓男
              子以一百一十萬元購買的，時間是八十八年四月十日，當時是以新車
              購買。
        (2)子○○於4.15.警察訊問時供稱（台北地檢八十九年度偵字第一０二五０
          號卷第八頁）：
          問：牌照Ｎ４－４２４７號自小客車（日產廠、黑灰色，西菲若型、一九
              九八年份、2988C.C.、引擎號碼為VQ00000000A、車身號碼
              A32SP007692號）車主：子○○，設籍：雲林縣元長鄉合和村合和29
              號，請問你從何而來呢？
          答：該車是由我妹婿午○○介紹向楊奇祥以一百一十萬元購買的。
          問：你於何時？何地購買的？有無訂定汽車買賣合約書呢？
          答：於八十八年四月十五日由楊奇祥到我住處稱渠係貿易商問我要購買車
              輛嗎？我稱願意，即以日產廠、西菲若型3000西西售賣給我，要我不
              可殺價（原因是便宜車）以一百一十萬元售賣給我新車，沒有訂定汽
              車買賣合約書，當天楊奇祥就將我身分證拿去辦理領牌手續，我支付
              現款一百一十萬元給他。事後我將車輛之車籍證件向中國商銀借款八
              十萬元正。
        (3)午○○於4.13.警察訊問時，也坦白承認與子○○共同收受該部小客車之
      人（台北市政府警察局卷第一－五頁）：
          問：子○○所有的車你共介紹幾部，價格為何？
          答：我共介紹二部自小客給子○○，過程都是我將子○○的連絡電話交給
              楊奇祥，由他們居中交易，詳細的價格，我並不瞭解。
          ‧‧‧‧‧‧‧‧‧‧‧‧
          問：本組現據你所提供之楊奇祥年籍調出其刑案資料相片供你指認，該相
              片中之人是否即為你所稱‧‧‧販售Ｎ４－４６３５、Ｎ４－４２４
              ７號自小客車予子○○‧‧‧之人？
          答：是楊奇祥沒錯，販售的車子都是來自於楊奇祥，我只是居中介紹而已
              ，‧‧‧。
        (4)而懸掛Ｎ４－４２４７號車牌的第一部贓車，由子○○持向中國國際商業
          銀行辦理動產抵押設定、申請貸款，於八十八年四月二十八日完成對保，
          於八十八年五月五日完成動產抵押登記，並於同日撥款八十萬元給子○○
          ，業如前述（理由欄一(二)）。
      子○○是自己在八十九年一月十九日之後的不詳時間、地點取得第十部贓車
        （即甲○○於八十九年一月十九日所失竊之有Ｂ８－０７２５號自用小客車
        ），懸掛Ｎ４－４２４７號車牌使用：
        (1)Ｂ８－０７２５號自用小客車是在八十九年一月十九日失竊，業如前述（
          理由欄一(二)）。
        (2)然而，案外人楊奇祥業於9.死亡，有死亡證明書影本可證（彰化地檢
          八十九年度偵字第九七八號卷第七二頁），顯見第三部車的來源不是盧柏
          容所說的楊奇祥，而是另有來源。
        (3)至於子○○如何取得Ｂ８－０７２５號這部贓車，非但午○○未提及，陳
          裕昌亦未交代，因此法官只能認定是子○○在八十九年一月十九日之後的
          不詳時間、地點，獨自而非透過午○○所取得。子○○於5.19.警察訊問
          時供稱（台北地檢八十九年度偵字第一０二五０號卷第六－七頁）：
          問：你所有之牌照Ｎ４－４２４７號自小客車於八十八年四月十五日購買
              後有無修理改裝過呢？
          答：從八十八年四月十五日購買後沒有修理過。只有單純保養而已，沒有
              大修或更換車身等情事。
          問：那有無借予他人使用呢？
          答：有。只是單純借給人載人而已，期間都是一天而已。
          問：經本組查證你所有之牌照Ｎ４－４２４７號自小客車（日產廠、西菲
              若型、一九九八年份、2988CC、黑灰色、引擎號碼：VQ00000000A、
              車身號碼A32SP007692號）以電解方式蒐證出車身號碼為A32SM0051*0
              號你做何說明？
          答：我不知道。
          問：你八十八年四月十五日購買所使用至今未曾大修或更換車身，然經本
              組電解查證出你所有之牌照Ｎ４－４２４７號自小客車車身號碼為
              A32SM0051* 0號，係被害人甲○○所有於八十九年一月十九日十二時
              許在台北巿中正區○○○路濟南路口失竊之牌照Ｂ８－０７２５號（
              日產廠、西菲若型、一九九八年份、2988CC、黑灰色、引擎號碼：
              VQ00000000A號）自小客贓車，請問是否為你去行竊來頂併的呢？
          答：不是。
          問：被害人失竊日期為八十九年一月十九日十二時許，牌照Ｎ４－４２４
              ７號自小客車仍在你使用中為何不是你行竊頂併的呢？
          答：我不知道。
    (三)關於第三部車（車牌號碼Ｎ４－４２６１號）：
      該頂拼Ｎ４－４２６１號車牌之贓車，最初登記在乙○○名下，乙○○是第
        一次的買受人，透過戊○○於八十八年四月十六日以一百二十五萬元向午○○購買，而後因為撞死一隻貓，透過戊○○的介紹轉賣給張慶池（以妻林碧
        嫦名義登記）：
        (1)乙○○於4.5.警察訊問時供稱（台北市政府警察局卷第四一頁）：
          問：你除了購買牌照Ｎ４－４６３５號（日產廠、QUEST型白色1998年
              3275CC）自小客車外，是否曾購買Ｎ４－４２６１（日產廠QUEST型
              紅銀色2960 CC，車身號碼4N2ZN1119WD879857號）自小客車呢？
          答：有的，於八十八年四月十六日向午○○訂購的（詳如訂購合約書）當
              初訂購後以我的名義領照使用（價格為一百二十五萬元正）期間因我
              使用中撞死一隻貓，所以就由戊○○介紹售賣給張慶池一百一十萬元
              正，並以張慶池的妻子林碧嫦辦理過戶登記（詳如汽車買賣合約書）
              。
        (2)乙○○於6.檢察官訊問時供稱（雲林地檢八十九年度偵字第二四六六
          號卷第九－一０頁）：
          問：Ｎ４－４２６１是紅色的車子，而不是白色的？
          答：我是向午○○買的，是戊○○介紹買一百二十五萬元，他告訴我那是
              新車，我是掛第一手，向監理站是新領牌照，之後我以一百一十萬賣
              給張慶池，也有過戶。
        (3)午○○於4.13.警察訊問時，亦承認是收受該Ｎ４－４２６１號贓車，並
          透過戊○○賣予乙○○之人（台北市政府警察局卷第二頁）：
          問：本組經查Ｎ４－４２６１自小客車（NISSAN廠，紅銀色，1998年份，
              2960CC，車身號碼：2ZN111WD879357）原是登記乙○○名下，余稱係
              透過戊○○認識你，才向你購買的，可有此事？請詳述之。
          答：我於去年六月份左右，返雲林家中，再次找戊○○泡茶聊天，李又提
              到他有一位友人乙○○，有意購買休旅車，經戊○○介紹之下，我才
              與乙○○碰面並商談之後，余當場付定金十萬元，之後過了約十幾天
              我交車給乙○○，並當場收下尾款一百萬元整。我事後又想了一下，
              該車總價應該是一百二十五萬元。
        (4)張慶池於3.1.警察訊問時供稱（台北市政府警察局卷第三一頁）：
          問：自小客Ｎ４－４２６１號（日產紅銀色1998年份，2960CC車身號碼
              2ZN1119WD879857號）是否為你所有？
          答：是我所有，但是車子是登記在我太太林碧嫦名下，車子都是我在使用
              。
          問：該自小客Ｎ４－４２６１號你由何而來？
          答：我是在八十八年八月三日在豐原交流道下透過戊○○向乙○○所購買
              。
          問：你以多少價格向乙○○所購買？
          答：我是在八十八年八月三日以一百一十萬元正向乙○○所購買。（我當
              時付三十萬現金，當天再到新竹國際商銀苑裡分行匯款八十萬元到台
              南區中小企銀崙背分行戶名廖彩雲帳號0000000000000號帳戶內）。
        (5)上述內容，核與車牌號碼Ｎ４－４２６１號自用小客車4.16.午○○賣給
          乙○○之汽車買賣合約書影本（上載八十八年四月三日付定金十萬元，八
          十八年四月十六日付尾款一百十五萬元）、8.3.乙○○賣給張慶池之汽
          車買賣合約書影本、4.16.乙○○汽車新領牌照登記書存查聯影本，均相
          吻合（台北市政府警察局卷第四四頁、第三四頁；本院卷第九八頁）。
      被告午○○亦承認是取得該部贓車而出面販售予乙○○之人：
        午○○於4.13.警察訊問時供稱（台北市政府警察局卷第二頁）：
        問：本組經查Ｎ４－４２６１自小客車（NISSAN廠，紅銀色，1998年份，
            2960CC，車身號碼：2ZN111WD879357）原是登記乙○○名下，余稱係透
            過戊○○認識你，才向你購買的，可有此事？請詳述之。
        答：我於去年六月份左右，返雲林家中，再次找戊○○泡茶聊天，李又提到
            他有一位友人乙○○，有意購買休旅車，經戊○○介紹之下，我才與余
            勝利碰面並商談之後，余當場付定金十萬元，之後過了約十幾天我交車
            給乙○○，並當場收下尾款一百萬元整。（我事後又想了一下，該車總
            價應該是一百二十五萬元。）
    (四)關於第四部車（車牌號碼Ｎ４－４６３５號）：
      該頂拼Ｎ４－４６３５號車牌之贓車，冒用「卯○○」名義登記，卯○○並
        指稱「我曾於八十八年四月間委託我姊夫戊○○代售我所有的Ｍ８－２６９
        ３號自小客車（速霸陸廠、2000C.C.、1998年、藍色）時交予我姊夫所有證
        件，可能是我姊夫交予他朋友時偷偷利用我證件去辦理領牌。」業如前述（
        理由欄一(四)）。
      乙○○原透過戊○○於八十八年四月十六日向午○○購買Ｎ４－４２６１號
        自用小客車，而後因為撞死一隻貓，覺得不祥，乃透過戊○○的介紹於八十
        八年八月三日轉賣給張慶池，業如前述。乙○○因而又於八十八年八月八日
        以一百二十萬元再向子○○買受Ｎ４－４６３５號自用小客車，而子○○是
        與午○○共同收受該部贓車之人：
        (1)乙○○於1.19.警察訊問時供稱（台北市政府警察局卷第三九頁）：
          問：自小客車牌照號碼Ｎ４－４６３５號（日產廠、白色、QUEST型、
              1998年份、3275C.C.、車身號碼4N2XN11TDXD807953號）是否為你所
              有？如何取得？
          答：Ｎ４－４６３５號自小客車是我所有沒錯，我是於八十八年五月八日
              向子○○以一百二十萬元正購得（如汽車買賣合約書）。
        (2)惟乙○○於6.檢察官訊問時供稱（雲林地檢八十九年度偵字第二四六
          六號卷第九－一０頁）：
          問：車牌Ｎ４－４２６１車子買的？
          答：是的，我是在去年八月分向子○○以一百二十萬買的，我是直接向陳
              裕昌買的。
          問：Ｎ４－４２６１是紅色的車子，而不是白色的？
          答：我是向午○○買的，是戊○○介紹買一百二十五萬元，他告訴我那是
              新車，我是掛第一手，向監理站是新領牌照，之後我以一百一十萬賣
              給張慶池，也有過戶，白色的是Ｎ４－４６３５車子是向子○○買的
              ，買一百二十萬元，子○○有過戶給我，目前被扣留著。
          從這一段問答來看，可以知道乙○○所謂「我是在去年八月分向子○○以
          一百二十萬買的，我是直接向子○○買的。」指的是Ｎ４－４６３５號的
          白色自用小客車。
        (3)子○○於4.13.警察訊問時供稱（台北市政府警察局卷第一０－一一頁）
          ：
          問：何以製作不實筆錄？是否企圖影響警方偵辦方向？
          答：因為該Ｎ４－４６３５號自小客車係我妹婿午○○的朋友（姓名、年
              籍不詳）委託他登報要賣，我才在妹婿午○○的介紹下購買的，因為
              警方告訴我該車是贓車時，我怕會拖累我的妹婿，所以才隱瞞警方作
              不實筆錄。
          問：該車你係何時？何地？向何人？如何取得？請詳述。
          答：我是透過我妹婿知道他的朋友因掛錯牌要賣，於是就在我妹婿介紹下
              和對方約在彰化縣竹塘鄉過了自強大橋的一處空地看車，當天（八十
              八年五月十八日）就談妥以一百二十萬元成交，並先將我預備好的二
              十萬元當定金，對方便交給我該車車籍資料讓我去過戶，我當天是向
              賴振武所購買的。
          問：據你所提供之賴振武之年籍資料，本組現提供賴振武之相片供你指認
              ，該名男子是否即為你所稱售車子予你之賴振武？
          答：不是。
          問：據你前次筆錄所稱第一次與自稱賴振武之男子見面時並未看到該車車
              籍資料，何以現在改稱賴振武有將車籍資料交予你去辦理過戶？
          答：因為前次製作筆錄時貴組突然到我家中來，我因為有警嚇到，又怕牽
              扯到我妹婿，所以沒有說實話。
        (4)午○○於4.13.警察訊問時，亦坦白承認與子○○共同收受該部Ｎ４－４
          ６３５號自用小客車（台北市政府警察局卷第一－二頁）：
          問：本組現提供子○○所有一部自小客，現已轉手賣給乙○○之自小客車
              號Ｎ４－４６３５號（NISSAN廠，QUEST型，1998年份，白色，車身
              號碼：4N2XN11TOXD 807953）是否為你居中介紹交易而成的？
          答：是的。是我居中牽線介紹他們買賣的。
        (5)上述內容，並有乙○○以一百二十萬元向子○○購買車輛的買賣合約書影
          本可資佐證（本院卷第二九六頁）。乙○○向子○○買車的買賣合約書記
          載日期為5.8.，乙○○也向警察供稱是5.8.買的。然而，基於下列理
          由，法官認為買賣合約書應該是8.8.寫的，只是日期誤載為5.8.：
          (甲)該車在八十八年五月十一日始為第一次車主登記，登記在卯○○名下，
            有卯○○的汽車新領牌照登記書影本在卷可證（本院卷第九九頁）。
          (乙)子○○也在5.18.才向所謂「賴振武」購買，有5.18.「賴振武」賣給
            子○○之自用小客車汽車買賣合約影本在卷可證（台北市政府警察局卷
            第一四頁）。而該車由過戶到子○○名下則是在5.20.，此有車籍資料
            作業－車主變更畫面在卷可證（台北市政府警察局卷第六二頁）。
          (丙)那麼何以5.8.，乙○○與子○○就能訂約，以一百二十萬元向子○○
            購買該Ｎ４－４６３５號小客車，買賣合約書上並明白寫著購買「Ｎ４
            －４６３５號」自用小客車（見本院卷第二九六頁買賣合約書影本）？
          (丁)從車牌號碼Ｎ４－４６３５號自用小客車車籍作業系統－查詢認可資料
            觀之，過戶為乙○○的日期是8.11.（台北市政府警察局卷第六一頁）
            。依常情而論，不致於買車後三個月才過戶。
          (戊)再者，乙○○因為駕駛原來向午○○買的那部Ｎ４－４２６１號小客車
            撞死一隻貓，才在8.3.將車轉賣給張慶池，則乙○○應該是在八十八
            年八月初才有再行買車的必要，而無於八十八年五月上旬就有買車的必
            要。
          (己)法官因而認為，乙○○向子○○買車應該是在8.8.，只是買賣合約書
            上的日期誤載5.8.。
    (五)關於第五部車（車牌號碼Ｃ５－４１９０號）：
      該部頂拼Ｃ５－４１９０號車牌的贓車，最初於八十八年六月十日登記在辰
        ○○名下，有辰○○汽車新領牌照登記書影本可證（彰化縣警察局卷第四頁
        正面）。
      辰○○是因為午○○向他推銷該Ｃ５－４１９０號贓車，辰○○將證件拿給
        午○○，已付了二萬元定金，惟尚未成交，辰○○即被登記為車主。辰○○
        於檢察官詰問時供稱（本院卷第二八０－二八二頁）：
        問：你認識被告二人？
        答：我認識午○○。
        問：你有跟他買過車？
        答：有。
        問：有無買成？
        答：沒有。
        問：為什麼？
        答：要交車時我有跟他說，他說車子好了，但我會錢沒有標到，所以沒有錢
            。
        問：你要買的車你有去看？
        答：沒有。
        問：他有無牽其他的車給你看？
        答：沒有。
        問：你要買的車是什麼顏色？
        答：不知有無說，我忘了。
        問：你有試車？
        答：我連車都沒有看到，還試車。
        問：你之前有無買過車？
        答：有，我有一台福特全壘打外面下雨裡面也下雨，很舊了。
        問：他看到你這樣，問你是否要買新車？
        答：他問我要不要換車。
        問：他跟你說這部車是新車，還是二手車？
        答：他說是水貨。
        問：水貨的新車？
        答：對。
        問：為何不要求看車或試車？
        答：我那有空。
        問：這是上百萬的交易？
        答：我錢被人家欠很多也沒有跟人家討過。
        問：你有付定金給他？
        答：有，二萬元。
        問：怎麼這麼少，一般進口車不是要五萬元的定金？
        答：我不知道，他問我身上有多少，就付多少。
        問：你都是直接跟午○○說的？
        答：是。
        問：有無跟他其他朋友或進口商接觸過？
        答：沒有。
        問：你的證件給他過戶之後多久拿回來？
        答：確定我也忘了，大概一個月還是二個月才還我，那麼久我記不起來。
        問：你知道後來用你的名字再賣給別人？
答：我不知道。
      之後，透過午○○，楊奇祥以一百二十萬元將車賣給辛○○。辛○○於檢察
        官詰問時供稱（本院卷第二八二－二八八頁）：
        問：你用你太太的名字跟午○○買車？
        答：我的名字。
        問：不是登記在你太太陳小珠名下？
        答：是我的名下。
        問：這台車他的號碼Ｃ５－４１９０，是休旅車？
        答：是。
        ‧‧‧‧‧‧‧‧‧‧‧‧
        問：如何跟午○○接觸？
        答：我去台中午○○他公司（午○○睡公司）那裡泡茶，認識楊奇祥，楊奇
            祥剛好去找他。
        問：如何談到要買車？
        答：那麼久也想不起來。
        問：你是跟誰去接洽買車的事情？
        答：楊奇祥。
        問：都沒有跟午○○接洽？
        答：都沒有經過他。
        ‧‧‧‧‧‧‧‧‧‧‧‧
        問：你跟楊奇祥有簽契約？
        答：沒有，我們是單純的人沒有想那麼多。
        ‧‧‧‧‧‧‧‧‧‧‧‧
        問：如何說價錢？
        答：我記得那時買一百二十萬元買的，大概，細節我忘了。
        問：你是直接跟楊奇祥說要買，他答應說要一百二十萬元成交？
        答：是。
    問：一百二十萬元的價錢是一次就說好？
        答：對。
        問：在那裡說？
        答：試車的時候說的。
        問：在那裡試車？
        答：台中市區○○路那裡。
        問：你們是從午○○的店出發？
        答：是。
        問：價錢是在車上說的還是在午○○公司說的？
        答：在車上說的。
        問：試車是誰在試車？
        答：我在開。
        問：還有誰在車上？
        答：只有楊奇祥，午○○說他有事要在店裡。
        問：你家住那裡？
        答：試車的時候在台中東興路。
        問：你在午○○店裡遇到楊奇祥談到要買車與試車是否同一天？
        答：對。
        問：車如何開到午○○的店？
        答：楊奇祥當天就是開那部車去的，問我要不要這部車。
        問：你剛好就遇到他？
        答：是。
        問：你剛好當天跟他談到買車的事情，也剛好當天說好要成交？
        答：是。
        ‧‧‧‧‧‧‧‧‧‧‧‧
        問：這錢如何交？
        答：我試車當天先付五萬元定金。
        問：試車當天車子就讓你開回去？
        答：沒有，他隔天才開到我家。
        問：只有他一人？
        答：是。
        ‧‧‧‧‧‧‧‧‧‧‧‧
        問：隔天交車給你之後何時過戶？
        答：他交車那天他拿來資料給我，我隔天就委託汽車電機行辦理過戶。我想
            說中古車辦過戶如果可以辦得成，應該就沒有問題，他本來說要替我辦
            過戶，結果我要求我自己辦，我不要給他辦，我跟他不是很熟，我相信
            我修理車的朋友，所以我交代他們去辦理。
        問：拿什麼資料給你？
        答：車子來源（出廠證明）、行照、印章，他說這樣就可以辦理過戶。
        問：錢如何交？
        答：我分二次給他。
        問：如何分？
        答：一次五十五萬元，一次六十萬元。
        問：五十五萬元、六十萬元如何給他？
        答：他來我家樓下收，我拿現金給他。
        （按：公路監理電子閘門查詢結果，Ｃ５－４１９０號自用小客車確是登記
        在辛○○名下，而非登記在其妻陳小珠名下－見本院卷第三七六頁）
      楊奇祥於八十八年七月十日將該車及證件交給辛○○，辛○○於八十八年七
        月十三日託朋友辦理過戶在辛○○名下，有其警訊筆錄在卷可證（彰化縣警
        察局卷第三頁）。
      午○○於7.7.警察訊問時，坦白承認他是與辰○○、辛○○接觸之人（彰
        化縣警察局卷第一頁）：
        問：你如何介紹Ｃ５－４１９０號車買賣？
        答：於八十八年六月初或五月底時，楊奇祥知識我他朋友係汽車貿易商，賣
            車比較便宜，適有我朋友辰○○有意購買休旅車，我遂提及朋友係貿易
            汽車商，辰○○遂將身分證及定金二萬元給我，我轉交楊奇祥，楊奇祥
            遂替辰○○辦理Ｃ５－４１９０號ＱＸ４型休旅車領牌手續後，欲交車
            時，辰○○因無錢購買而放棄損失定金，適逢我連襟辛○○欲購車，翁
            秋南就與楊奇祥議價購買該車。
    (六)關於第六部車（車牌號碼Ｃ５－４１８３號）：
      該頂拼Ｃ５－４１８３號車牌之贓車，八十八年六月十日冒用洪聰元名義登
        記，有洪聰元汽車新領牌照登記書在卷可證（彰化地檢八十九年度偵字第九
        七八號卷第一五頁），洪聰元並指稱「我名下從無買過任何車輛及申請牌照
        過。」「我的身分證件曾於八十八年三月下旬在出國至越南期間遺失過，並
        在八十八年四月二日重新申領。」業如前述（理由欄一(六)）。
      該車是午○○收受後，透過戊○○介紹，以一百一十萬元賣給戊○○的姊姊
        丁○○，並於八十八年六月二十八日完成過戶手續：
        (1)該車於八十八年六月二十八日過戶給丁○○，有汽（機）車過戶登記書影
          本、丁○○行車執照影本在卷可證（彰化地檢八十九年度偵字第九七八號
          卷第一四頁、第六一頁）。
        (2)丁○○於檢察官詰問時供稱（本院卷第二六七－二七一頁）：
          問：這台車跟誰買的？
          答：我弟弟戊○○介紹的。
          ‧‧‧‧‧‧‧‧‧‧‧‧
          問：你為何要買這部車？
          答：我本來開轎車ＣＡＭＲＹ，因為在打高爾夫球，東西放不進去，才買
              休旅車來開，我回娘家，有跟我弟弟聊到說有機會要換休旅車。
          問：你弟弟多久之後跟你聯絡買車的事？
          答：之後也有說過很多次，大概過了幾個月之後他跟我說有人要換車。
          問：他是跟你說有朋友要換車，還是有人要賣車？
          答：我忘記他如何說，是說要換還是要賣。
          ‧‧‧‧‧‧‧‧‧‧‧‧
          問：你跟你弟第說之後他如何跟你處理買車過程？
          答：我忘了他說要換還是要賣，我弟弟自己開車來給我看，當時沒有試車
              ，我弟弟又把車開回去，過了幾天，我弟弟打電話來問我是否要買車
              ，我跟他說是否可以試車，我弟弟把車開過來，並說車要留下來要先
              給十萬元保證金，否則車子若有損傷要賠償，因我的車子有在保養，
              我就把車開去保養廠，請他幫我看車有沒有發生事故，他說沒有，我
              開約一個星期或十天左右，我弟弟打電話來問我們試開如何，我說可
              以、順順的，他說若可以要拿證件去辦過戶，我就把證件交給戊○○
              去過戶，過戶完之後有跟我說要拿現金，當初我有去問那新車要一百
              四十萬元，這部車總價一百一十萬元，這部車已經有開半年，我認為
              划算，在證件辦好後打電話跟我說要來收現金，我心想要拿現金一百
              萬元好多，我只好去標會給他們，標到會之後過幾天我在游泳池交給
              戊○○。
          問：他拿證件後多久跟你要拿錢？
          答：拿去辦理證件約有一個星期，忘了確實日期，他通知我辦好過戶，之
              後約一、二天就說要現金，是七月底還是八月初，我跟他說要標會給
              他。
          問：是你弟弟要求拿現金？
          答：他說他朋友要求的。
          問：他朋友是車主嗎？
          答：不知道。
          問：你弟弟有跟你說這台車是他朋友替他朋友賣的？
          答：他說是他朋友介紹的。
          問：這買車過程有無跟其他車主或賣的人接觸過？
          答：沒有。
          問：當初有沒有要求他們用匯款的方式來繳款？
          答：沒有。
          問：你弟弟如何來取款？
          答：我弟弟一人來。
          問：有無開車來？
          答：不知道。
          問：有無跟朋友一起來？
          答：不知道，因我游泳池很忙，我人在二樓。
          問：一百萬元如何裝？
          答：我記得用報紙包起來。
          問：你把錢交給他時有無其他員工在場？
          答：有，一個員工知道，他知道我買車，我弟弟是來拿錢。
          問：你弟弟有無點錢？
          答：只有點算一疊十萬元，總共十疊。
          問：你有問你弟弟如何來，及交代他要小心？
          答：沒有問他如何來，但有交代他錢要拿好。
          問：一百萬元的錢如何來？
          答：標會。
          問：會頭拿一百萬元來給你？
          答：不是，只有九十七萬多元，是會頭親自拿來。
          問：這台車只有開半年，又沒有事故，你有問你弟弟為何車主洪聰元為何
              要換車？
          答：我忘記是否有問。
          問：他有無說？
          答：我忘了。
          問：這麼貴的車你怎麼沒有問？
          答：我忘了。因我工作很久，很忙所以沒有問。
        (3)戊○○於檢察官詰問時供稱（本院卷第二七六－二七九頁）：
          問：這台車是誰委託你介紹？
          答：午○○，他有時間就去我那裡坐。
          問：他如何說？
          答：他朋友的朋友有一台休旅車要賣，領牌沒多久。
          問：你有把車牽給你姊姊試車？
          答：有。
          問：你把車子牽過去有二次，一次是讓他看，一次是試車？
          答：對，試車是第二次，試完之後就讓他用沒有牽回來。
          問：第一次的車如何牽去給你姊姊？
          答：午○○把車開去我家，我再把車開去給我姊姊，當天車就還給午○○
              。
          問：午○○如何回去？
          答：可能是騎機車回去。
          問：午○○不是住台中？
          答：他太太是我們村裡的人，午○○本身在台中工作。
          問：第二次車如何牽去給你姊姊？
          答：也是午○○把車開來我家，我再開給我姊姊。
          問：你第二次牽給你姊姊時你姊姊有無說要買？
          答：沒有，說要試車幾天。
          問：事先有跟你說要試開幾天？
          答：是，我有跟午○○講，午○○說車子不是他的，他不可以決定是否可
              以留下來試開那是第一次。
          問：第二次他為何會答應？
          答：他說要保證金十萬元，不然撞到要算誰的。
          問：十萬元你拿到之後如何交給午○○？
          答：我當天就交給他。
          問：你把車開給你姊姊，你如何回去？
          答：忘了，可能是我姊載我回去。
          問：尾款一百萬元如何交？
          答：我跟我姊姊拿的。
          問：是拿現金？
          答：是。
          問：如何交給午○○？
          答：在我家拿給他，他是隔天才來拿的，我本來以為他當天會來，結果他
              沒來，隔天才來。
          問：你自己保管一個晚上一百萬元的現金？
          答：對。
          問：有無跟午○○說是否用匯款的方式比較快？
          答：當初沒有講到這些。
          問：誰要求給現金？
          答：他說錢什麼時候，我姊拿現金，我就拿現金給他。
          問：沒有人要求要拿現金？
          答：買東西都是用現金。
          問：交錢方式很多，怎麼會用現金的方來來交款？
          答：什麼原因我想不出來，但是買東西用現金並不違法，重點是我有付那
              筆錢。
          問：過戶如何過戶？
          答：午○○拿去過的，他說他是拿去給他朋友過戶的。
          問：你住彰化？
          答：我姊姊住彰化，我住雲林。
          問：午○○住那裡？
          答：他是嘉義人，他在台中上班，他太太是我們那裡的人。
          問：午○○拿證件去給他朋友過戶，但午○○在台中上班，他太太住雲林
              ，你姊姊住彰化，為什麼過戶是在雲林東勢分站辦理？
          答：不知道。
          問：午○○有說替他辦理過戶的朋友住那裡？
          答：不知道。
          問：車價錢一百一十萬元如何談？
          答：午○○說他朋友說如果賣超過底價一百一十萬元，就歸午○○賺。
          問：他朋友是車主還是車行要賣車的人？
          答：我不在場，我不知道。
          問：這件他沒有賺？
          答：對，因我跟他是好朋友，因是我姊姊要買。
          問：你沒有讓他賺一、二萬元車馬費？
          答：沒有，我們是很熟的朋友。
        (4)午○○於3.16.檢察官訊問時供稱，也坦白承認是出面販售該車之人（彰
          化地檢八十九年度偵字第九七八號卷第五七頁）：
          問：Ｃ５－４１８３號休旅車是你介紹賣給被告丁○○嗎《提示相片》？
          答：是，卷附相片中的休旅車就是我介紹賣給被告，這部車是我朋友楊奇
              祥住台中巿昌平路金寶巷三十八號，他告訴我他有一個朋友有一部休
              旅車要賣叫我幫忙介紹，我就去找我朋友戊○○，告訴他我有一個朋
              友，休旅車要賣看有無人要買，他戊○○後來告訴我說他姊姊要買，
              我在八十八年七月間將車子開去給戊○○，戊○○將該車開去給他姊
              姊丁○○試車，當時有收他十萬元現金，約十來天，我問他該車如何
              ，他說他姊姊丁○○要買，說一百一十萬元，後來戊○○就拿他姊姊
              丁○○的證件印章給，去辦過戶，我將證件印章交給楊奇祥辦過戶，
              過戶完畢後，我將行照及證件拿給戊○○，戊○○告訴我過二天才來
              拿尾款，我是去戊○○家拿一百萬尾款。
    (七)關於第七部車（車牌號碼Ｃ５－４３９５號）：
      該頂拼Ｃ５－４３９５號車牌之贓車，最初登記在庚○○名下，庚○○是第
        一次的買受人，於八十八年六月二十一日登記，有汽車新領牌照登記書影本
        在卷可證（大安分局卷第一三二頁）。
      而午○○是取得該部贓車並出面以一百三十五萬元販售予庚○○之人：
        (1)庚○○於6.警察訊問時供稱（大安分局卷第一三０－一三二頁）：
          問：你是否曾購買一輛Ｃ５－４３９５號自小客車（旅行車）？於何時、
              地，以何價錢向誰購買？請詳述之。
          答：有，於八十八年六月二十一日在我住所，以一百三十五萬元向綽號「
              魯蛋」購買的。
          ‧‧‧‧‧‧‧‧‧‧‧‧
          問：綽號「魯蛋」之真實姓名、年籍、連絡電話等資料？
          答：我忘記了。
          問：你如何與「魯蛋」認識？「魯蛋」如何賣你Ｃ５－４３９５號自小客
              車？
          答：約於六年前在我朋友（真實姓名、年籍等資料已忘記）處認識綽號「
      魯蛋」的，「魯蛋」向我說他現在賣車子，問我要不要買車，我向其
              詢問車型、價錢後，才向其訂購Ｃ５－４３９５號自小客車。
          ‧‧‧‧‧‧‧‧‧‧‧‧
          問：你與「魯蛋」買賣Ｃ５－４３９５自小客車有無簽立汽車買賣合約書
              ？
          答：有。
        (2)庚○○於10.5.檢察官訊問時供稱（雲林地檢八十九年度偵字第三一八二
          號卷第七七頁）：
          問：你如何買車？
          答：我買的是Ｃ５－４３９５號休旅車，是向綽號「魯蛋」的人買的，「
              魯蛋」叫午○○，以一百三十五萬元買的。
        (3)午○○於7.17.警察訊問時，坦白承認是收受該車而出面販售予庚○○之
          人（大安分局卷第一０六頁）：
          問：你共計仲介販賣幾輛車？車型？牌照？
          答：我計介紹九輛車‧‧‧介紹己○○、庚○○各購買一輛休旅車‧‧。
          問：你介紹販賣給己○○、庚○○、未○○及柳惠如等四人之休旅、轎車
              之售價？
          答：‧‧‧賣給庚○○之休旅車（經查為Ｃ５－４３９５號）售一百三十
              五萬元‧‧‧。
        (4)庚○○、午○○的上述說詞，有6.15.午○○以一百三十五萬元出賣Ｃ５
          －４３９５號自用小客車給庚○○的買賣契約書可資佐證，該買賣契約書
          載明簽定合約時付定金十萬元，並應於八十八年六月二十五日餘款一百二
          十五萬元一次付清（大安分局卷第一三六頁）。
    (八)關於第八部車（車牌號碼Ｃ５－４９２２號）：
      該Ｃ５－４９２２號車牌，最初於八十八年七月十六日登記在午○○名下，
        有汽車新領牌照登記書原本一件可證（台中地檢八十九年度偵字第一五七七
        一號卷第一八頁）。
  午○○收受Ｃ５－４９２２號車牌所懸掛的贓車後，隨即透過戊○○於八十
        八年八月三日，以一百二十萬元賣給戊○○的小舅子卯○○，並於八十八年
        八月四日完成登記：
        (1)卯○○於九十二年六月六日檢察官詰問時供稱（本院卷第二七二－二七五
          頁）：
          問：你後來有買Ｃ５－４９２２這台車？
          答：對，ＱＸ４。
          問：是運動型休旅車？
          答：對。
          問：這台車如何來？
          答：我委託戊○○幫我買的。
          問：你怎麼選定車型？
          答：戊○○跟我說他家裡有朋友寄放一台ＱＸ４的車。我就過去他家看。
          問：你過去他家看，看得結果如何？
          答：試車後，我回家考慮後決定要買。
          問：戊○○有跟你解釋為何有朋友的車放在他那裡？
          答：沒有。
          問：是你先跟他講你要買ＱＸ４的車，他才從他朋友那裡牽過來家裡放？
              還是他說他家裡有放一台朋友的車，問你要不要買這樣的車你才過去
              看？
          答：我沒有跟他說我要買那樣的車，是他叫我過去看的。
          問：價錢如何談？
          答：我交給戊○○跟他朋友談。
          問：你有跟他們討價還價？
          答：沒有。因為他們開的價錢我去車行詢問，差不多這個價錢，我想朋友
              的車比較有保障。
          問：你們多少成交？
          答：一百二十萬元。
          ‧‧‧‧‧‧‧‧‧‧‧‧
          問：錢如何交？
          答：之前有欠我三十五萬元，後來剩下的錢分三次匯給他。
          ‧‧‧‧‧‧‧‧‧‧‧‧
          問：交車如何交車？
          答：過戶完就把車牽來給我。
          ‧‧‧‧‧‧‧‧‧‧‧‧
          問：八十五萬的車款你有匯進去，三十五萬是叫戊○○負責，你有無跟車
              主協商？
          答：沒有，我是叫戊○○去跟車主講。
        (2)戊○○於3.警察訊問時供稱（台中地檢八十九年度偵字第一五七七一
          號卷第一二－一三頁）：
          問：你於何時在何地以何價錢將Ｃ５－４９２２自小客車販售給卯○○？
          答：我與午○○係朋友，他說有一部車子要賣，我就介紹卯○○向他購買
              。午○○於八十八年八月上旬在彰化縣芳苑鄉路○路三十六號以一百
              二十萬元賣給卯○○。
          問：Ｃ５－４９２２自小客車來源為何？
          答：係由卯○○將錢交給我，我再向午○○買來的。
          問：你於何時在何處以何價錢介紹卯○○向午○○購買Ｃ５－４９２２自
              小客車？有無證明文件？
          答：八十八年八月三日午○○將Ｃ５－４９２２自小客車駕乘至我住處雲
              林縣元長鄉合和村三房六十一號，我以一百二十萬元向他購買的。他
              有檢附一張汽車新領牌照登記書。並替卯○○辦理汽車行照過戶。
          問：現於本組懸掛Ｃ５－４９２２號之日產牌INFINITTQX4引擎號碼
              JNRAR5Y3XW052935自小客車，經從引擎號碼電解後發現車身號碼有遭
              人變造重新補土再燒填之痕跡，經從引擎號碼處所找出之車身號碼為
              JNRAR05Y2XW050939係他人失竊的車子，你向午○○購買時是否知道
              ？午○○有無告知？
          答：我購買該Ｃ５－４９２２自小客車時並不知該車係變造的，午○○亦
              未告知我。
        (3)戊○○於6.6.檢察官詰問時供稱（本院卷第二八九－二九０頁）：
          問：你如何介紹車給卯○○？
          答：我知道卯○○要換車，之前午○○有跟我提到他有一部車要賣，我再
              有跟卯○○說。
          問：這車子你跟卯○○說有一台車要賣，說完之後就到你家去看？
          答：我忘了。
          問：車子如何牽去給卯○○？
          答：沒有什麼印象。
          問：卯○○說是到你家看得？
          答：他說是到我家就是，因我身體不好，且這不是很特殊的事情我怎麼會
              記那麼清楚。
          問：這台車是誰的？
          答：午○○的。
          問：午○○為何要賣？
          答：那台車好像是他訂的，沒有錢可以繳車款，人家在逼他繳車款，好像
              是這樣。
          問：他是跟你說這台車錢還沒有付清，還是貸款？
          答：他說他錢沒有付清，所以說要賣掉，我就介紹給我小舅子。
          問：價錢一百二十萬元如何說？
          答：車若新領牌就變二手車要賠錢，說要一百二十萬元。
          問：午○○有跟你說他用多少錢買的？
          答：一百四十萬元還是多少我忘了，他是賠錢就對。
          問：你知道他買多久？
          答：剛買的，買多久我不知道。
          問：剛買沒幾天就要人家折二十萬元？
          答：領牌都要領一手車，誰要二手車。
          問：他同意以一百二十萬完成交？
          答：有。
        (4)午○○亦於89.3.24警察訊問時所供，與戊○○、卯○○的供詞大致相符
          （台中地檢八十九年度偵字第一五七七一號卷第一０－一一頁）：
          問：你有無經戊○○介紹販售乙部Ｃ５－４９２２INFINITTQX4引擎號碼
              JNRAR5Y3XW052935白色一九九九年份QX4廂式自小客車給卯○○？
          答：有。
          問：你於何時在何地？經戊○○介紹以何價錢？將Ｃ５－４９２２自小客
              車販售給卯○○？
          答：我經戊○○介紹認識卯○○於八十八年八月三日在彰化縣芳苑鄉路○
              路三十六號以一百二十萬元賣給卯○○。
          問：你所販售Ｃ５－４９２２INFINITTQX4引擎號碼JNRAR5Y3XW052935白
              色一九九九年份QX4廂式自小客車來源為何？
          答：是我的朋友楊奇祥賣給我的。
          問：楊奇祥於何時在何處以何價錢將Ｃ５－４９２２自小客車販售給你？
          答：於八十八年七月十六日在台中巿大光街一四一號向楊奇祥以一百四十
              萬元購得。
          問：嘉義區監理所汽車新領牌照登記書Ｃ５－４９２２自小客車車主為何
              係你本人？
          答：因楊奇祥要我將身分證件交給他去辦理所以我不知情。
          問：現於本組懸掛Ｃ５－４９２２號之日產牌INFINITTQX4引擎號碼
              JNRAR5Y3XW052935自小客車，經從引擎號碼電解後發現車身號碼有遭
              人變造重新補土再燒填之痕跡，經從引擎號碼處所找出之車身號碼為
              JNRAR05Y2XW050939係他人失竊的車子，你向楊奇祥購買時是否知道
              ，楊奇祥有無告知？
          答：我購買Ｃ５－４９２２自小客車時並不知該車係變造的，楊奇祥亦未
              告知我。
        (4)而該車於八十八年八月三日成交後，立即於八十八年八月四日即完成登記
          於卯○○名下的程序，有車籍作業系統－查詢認可資料一件在卷可證（台
          中地檢八十九年度偵字第一五七七一號卷第二六頁）。
    (九)關於第九部車（車牌號碼Ｃ５－３７０６號）：
      該頂拼Ｃ５－３７０６號車牌之贓車，第一次冒用「未○○」名義登記，業
        如前述（理由欄一(九)）。而登記之時間是八十八年三月十六日，有未○○汽
        車新領牌照登記書影本在卷可證（大安分局卷第一六二頁）。
      再者，雖有車牌號碼Ｃ５－３７０６號自用小客車8.12.由「卓一中」以九
        十萬元代售「未○○」車輛予壬○○之買賣合約書影本（大安分局卷第一六
        ０頁），「卓一中」係被冒名的，業如前述（理由欄一(九)）。
      該車實際上是午○○取得後，而與冒名「卓一中」之年籍姓名不詳之成年男
        子，及另一位年籍姓名不詳之成年男子，三人共同出面，透過己○○於八十
        八年八月十二日以九十萬元賣給壬○○：
        (1)壬○○於6.6.警察訊問時供稱（大安分局卷第一五八－一五九頁）：
          問：Ｃ５－３７０６號自小客車車主登記何人？該車屬何人所有？於何時
              何地失竊？
          答：車主登記我本人壬○○名義，該車屬我所有沒錯，該車你於八十九年
              五月二十六日凌晨停放於基隆市○○區○○街三七九巷二０號前被竊
              。
          ‧‧‧‧‧‧‧‧‧‧‧‧
          問：請你詳述持有該車之來源？
          答：該車是我於八十八年八月十二日經我雲林縣虎尾鎮中溪里中溪二十號
              朋友己○○介紹於虎尾鎮向卓一中綽號「阿中」以九十萬元購買，並
              於八十八年八月十二日過戶登記我本人名義。
          問：己○○向你介紹向卓一中購買該車，事成你分得多少紅利給他？
          答：沒有，因我與己○○係二十幾年的好朋友。
          問：卓一中之人你是否認識？年籍、住址、電話，請詳述之。
          答：卓一中之人我不認識，係交車給我之人，卓一中年約三十至三十二歲
              ，住址我不知道，留有行動電話0000－000000號，於該車
              交車後一個月八十八年九至十月間，因該車些微故障打該支行動電話
              找卓一中，就無法找到，且透過己○○亦找不到卓一中之人，卓一中
              身高一七０公分，中等身材，未帶眼鏡、留短頭髮。
          問：購車款九十萬元是付給現金或支票呢？
          答：定金二十萬元付現金，另七十萬元分兩次匯款，一次匯十萬元，另一
              次匯六十萬元。
        (2)壬○○於10.5.檢察官訊問時供稱（雲林地檢八十九年度偵字第三一八二
          號卷第七八－八０頁）：
          問：你買何部車？
          答：Ｃ５－３７０６自小客車，是朋友己○○介紹在八十八年八月十日左
              右介紹，以九十萬元買的，八十九年五月二十六日車子在我基隆市○○街三七九巷二０號工作場所前失竊，原車主我看文件是未○○，而
              牽車給我是卓一中，賣方我不認識，我只認識己○○，我錢是匯入林
              惠龍帳戶，辦好過戶我名下，‧‧‧付二十萬元，己○○領七十萬元
              後，我與己○○將錢交給卓一中，因讓渡書是寫卓一中。
        (3)己○○於6.13.警察訊問時供稱（大安分局卷第七三－七五頁）：
          問：壬○○你是否認識？有何交情？
          答：我認識，他是我二十餘年的好朋友。
          問：你於八十八年八月十二日許有無介紹壬○○向卓一中購買乙部Ｃ５－
              ３７０６號日產1998年份2988cc綠色自小客車？
          答：當時壬○○到我家作客時，有談起要換車乙事，我即聯絡午○○（綽
              號「魯蛋」）代為介紹壬○○找車，並不是我直接介紹壬○○向卓一
              中購買右記車子。
          問：壬○○如何與午○○接洽購買該Ｃ５－３７０６號自小客車？車價如
              何？
          答：經我向午○○告知壬○○要買車乙事後，午○○即叫我約壬○○到我
              家看車，隨後午○○和另一不知名男子開Ｃ５－３７０６號自小客車
              到我家，讓壬○○鑑看車子，經壬○○看車後，即與午○○他們談定
              以九十萬元交易買賣該車，壬○○於二、三天後，就拿了二十萬元訂
              金交給午○○而達成該Ｃ５－３７０６號自小客車買賣，貨款則等車
              輛辦理過戶後，由壬○○將餘款匯款我帳戶，於交車時我再將車款交
              給壬○○，由他親自交給午○○及二名不知名男子點收。
        (4)午○○於7.17.警察訊問時供稱（大安分局卷第一０六頁）：
          問：你共計仲介販賣幾輛車？車型？牌照？
          答：我計介紹九輛車，其中一輛休旅車被彰化縣刑警隊查獲，台中巿第四
              分局查獲一輛休旅車，台北巿刑大查獲三輛休旅車；另介紹己○○、
              庚○○各購買一輛休旅車，己○○朋友未○○、綽號「阿國」及柳惠
              如各購買一輛轎車，所有車輛均為日產，至於西西數、牌照號碼均已
              忘記。
          問：你介紹販賣給己○○、庚○○、未○○及柳惠如等四人之休旅、轎車
              之售價？你得利多少？
          答：賣給己○○之休旅車（經查為Ｎ４－４２１１號），售價一百三十萬
              元，賣給庚○○之休旅車（經查為Ｃ５－４３９５號）售一百三十五
              萬元，賣給未○○之轎車（經查為Ｃ５－３７０６號）售價九十萬元
              ，賣給柳惠如之轎車（經查為Ｃ５－３５４９號），我介紹賣九輛車
              ，楊奇祥僅拿了二萬元車馬費給我。
          問：你所仲介販賣之贓車均由何人辦理領牌過戶手續？
          答：均由楊奇祥或購車人自行辦理領牌過戶手續。
三、本案中共有十部贓車，而法官認為：(一)第一至第九部贓車，均係午○○明知而自
    綽號「小胖」的楊奇祥所無償收受，(二)子○○亦明知而與午○○共同收受第二、
    四部贓車，(三)子○○並單獨明知而向不詳姓名之人收受第十部贓車：
    (一)就午○○自述參與該九部贓車的買賣過程，大概如下：
      關於第一部（車牌號碼Ｎ４－４２１１號贓車），午○○說「約於八十八年
        四月間（日期已忘記）因聽己○○自稱欲購乙部休旅車，我即向己○○說我
        有朋友自行辦理進口可介紹買賣，因而我即介紹己○○向另友人楊奇祥購得
        該Ｎ４－４２１１號自小客車。」（理由欄二(一)）
      關於第二部（掛用Ｎ４－４２４７號車牌的第一部贓車），午○○說「我共
        介紹二部自小客給子○○，過程都是我將子○○的連絡電話交給楊奇祥，由
        他們居中交易，詳細的價格，我並不瞭解。」（理由欄二(二)）
      關於第三部（車牌號碼Ｎ４－４２６１號贓車），午○○說「我於去年六月
        份左右，返雲林家中，再次找戊○○泡茶聊天，李又提到他有一位友人乙○○，有意購買休旅車，經戊○○介紹之下，我才與乙○○碰面並商談之後，
        余當場付定金十萬元，之後過了約十幾天我交車給乙○○，並當場收下尾款
        一百萬元整。（我事後又想了一下，該車總價應該是一百二十五萬元。）」
        （理由欄二(三)）
      關於第四部（車牌號碼Ｎ４－４６３５號贓車），午○○說「（問：本組現
        提供子○○所有一部自小客，現已轉手賣給乙○○之自小客車號Ｎ４－４６
        ３５號（NISSAN廠，QUEST型，1998年份，白色，車身號碼：4N2XN11TOXD
        807953）是否為你居中介紹交易而成的？）答：是的。是我居中牽線介紹他
        們買賣的。」（理由欄二(四)）
      關於第五部（車牌號碼Ｃ５－４１９０號贓車），午○○說「於八十八年六
        月初或五月底時，楊奇祥知識我他朋友係汽車貿易商，賣車比較便宜，適有
        我朋友辰○○有意購買休旅車，我遂提及朋友係貿易汽車商，辰○○遂將身
        分證及定金二萬元給我，我轉交楊奇祥，楊奇祥遂替辰○○辦理Ｃ５－４１
        ９０號ＱＸ４型休旅車領牌手續後，欲交車時，辰○○因無錢購買而放棄損
        失定金，適逢我連襟辛○○欲購車，辛○○就與楊奇祥議價購買該車。」（
        理由欄二(五)）
      關於第六部（車牌號碼Ｃ５－４１８３號贓車），午○○說「是，卷附相片
        中的休旅車就是我介紹賣給被告，這部車是我朋友楊奇祥住台中巿昌平路金
        寶巷三十八號，他告訴我他有一個朋友有一部休旅車要賣叫我幫忙介紹，我
        就去找我朋友戊○○，告訴他我有一個朋友，休旅車要賣看有無人要買，他
        戊○○後來告訴我說他姊姊要買，我在八十八年七月間將車子開去給戊○○
        ，戊○○將該車開去給他姊姊丁○○試車，當時有收他十萬元現金，約十來
        天，我問他該車如何，他說他姊姊丁○○要買，說一百一十萬元，後來戊○○就拿他姊姊丁○○的證件印章給，去辦過戶，我將證件印章交給楊奇祥辦
        過戶，過戶完畢後，我將行照及證件拿給戊○○，戊○○告訴我過二天才來
        拿尾款，我是去戊○○家拿一百萬尾款。」（理由欄二(六)）
      關於第七部（車牌號碼Ｃ５－４３９５號贓車），午○○說「答：我‧‧介
        紹己○○、庚○○各購買一輛休旅車‧‧」「‧‧‧賣給庚○○之休旅車（
經查為Ｃ５－４３９５號）售一百三十五萬元‧‧‧。」（理由欄二(七)）
      關於第八部（車牌號碼Ｃ５－４９２２號贓車），午○○說「（問：楊奇祥
        於何時在何處以何價錢將Ｃ５－４９２２自小客車販售給你？）答：於八十
        八年七月十六日在台中巿大光街一四一號向楊奇祥以一百四十萬元購得。」
        「我經戊○○介紹認識卯○○於八十八年八月三日在彰化縣芳苑鄉路○路三
        十六號以一百二十萬元賣給卯○○。」（理由欄二(八)）
      關於第九部（車牌號碼Ｃ５－３７０６號贓車），午○○說「我計介紹九輛
        車，其中一輛休旅車被彰化縣刑警隊查獲，台中巿第四分局查獲一輛休旅車
        ，台北巿刑大查獲三輛休旅車；另介紹己○○、庚○○各購買一輛休旅車，
        己○○朋友未○○、綽號「阿國」及柳惠如各購買一輛轎車，所有車輛均為
        日產，至於西西數、牌照號碼均已忘記。」「賣給己○○之休旅車（經查為
        Ｎ４－４２１１號），售價一百三十萬元，賣給庚○○之休旅車（經查為Ｃ
        ５－４３９５號）售一百三十五萬元，賣給未○○之轎車（經查為Ｃ５－３
        ７０６號）售價九十萬元，賣給柳惠如之轎車（經查為Ｃ５－３５４９號）
        ，我介紹賣九輛車，楊奇祥僅拿了二萬元車馬費給我。」
    (二)法官認為，上述車輛都是以「完全新車」或「非常新的二手車」名目出賣，且
      均為近百萬、一百多萬的高價車輛，要成交十分不易。然而，自八十八年四月
      至同年八月，午○○即參與了上述九部車的買賣至成交的階段，其推銷業績較
      諸專業的業務員，有過之而無不及，以前述關於第六部Ｃ５－４１８３號贓車
      賣予丁○○的過程為例，試車、收錢所耗費的時間、精神、交通費用，當然不
      少，那裡會是午○○所說的「我介紹賣九輛車，楊奇祥僅拿了二萬元車馬費給
      我」？法官因而認為午○○根本就是專責在推銷楊奇祥提供的這些車輛。
    (三)再者，法官依據左列違反常情的事證，進而認為午○○根本就知道第一至第九
      部車輛是贓車：
      午○○參與的九部車販售過程，收到的都是現金，每筆都是一百萬元左右的
        交易，竟要求以現金交付，未留下匯款或支票支付的紀錄，顯然有違常情。
      第五部車（Ｃ５－４１９０號贓車），辰○○只有付了二萬元定金，就迫不
    及待地登記在辰○○名下，讓一部可以宣稱是「全新車輛」的高價車，立即
        變成二手車，豈不奇怪？
      第八部車，也是一部高價車，要購買是要何其慎重，午○○才在八十八年七
        月十六日以一百四十萬元的「全新」價格買受，如何經過十多天的八十八年
        八月三日就急著損失二十萬元，以一百二十萬元賣給卯○○？
      第九部車，午○○既然也是幫楊奇祥出面介紹，為何會讓買受人壬○○在發
        現車子有故障的時候，找不到出賣人？
    (四)法官依據左列違反常情的事證，認為子○○根本就知道第二部、第四部車輛是
      贓車，而與午○○共同收受：
      如果子○○真的買第二部（Ｎ４－４２４７號）、第四部（Ｎ４－４６３５
        號）車子。那麼，子○○於八十八年四月十五日購買該Ｎ４－４２４７號自
        用小客車時，尚且須要馬上向中國國際商業銀行貨款八十萬元，如何有資力
        在八十八年五月十八日就能用一百二十萬元的價格購買Ｎ４－４６３５號自
        用小客車？一個需要向銀行貨款才能買車的人，前後相隔僅一個月，買了兩
        部高價小客車做什麼？
      如果真的需要二部車才夠用，何以在八十八年五月十八日買了Ｎ４－４６３
        ５號小客車，立即又在同日轉賣給乙○○？
    (五)法官同時認為子○○明知第十部車輛是贓車，而單獨收受：
      子○○如何取得第十部贓車（懸掛Ｎ４－４２４７號車牌的甲○○失竊Ｂ８－
      ０７２５號小客車），非但午○○未提及，子○○亦未交代，而甲○○Ｂ８－
      ０７２５號自用小客車失竊時的八十九年一月十九日，午○○取得贓車的來源
      楊奇祥早已死亡，因此法官只能認定是子○○在八十九年一月十九日之後的不
      詳時間、地點，獨自而非透過午○○所取得，業如前述（理由欄二(二)）。而Ｎ
      ４－４２４７號車牌既是自八十八年四月十五日起就在子○○持有中，子○○
      又說「從八十八年四月十五日購買後沒有修理過。只有單純保養而已，沒有大
      修或更換車身等情事。」「只是單純借給人載人而已，期間都是一天而已。」
      則子○○在八十九年一月十九日在不詳時地，把Ｎ４－４２４７號車牌懸掛在
      該甲○○失竊的Ｂ８－０７２５號自用小客車上使用，當然知道是贓車。
    (六)午○○、子○○取得上述十部贓車，都是無償收受，而不是因為竊盜、故買而
      取得，也不是居間介紹（牙保），同時也難以認定午○○、子○○參與這十部
      贓車偽造進口與貨物稅完（免）稅證明書、出廠證明、統一發票、裕隆汽車製
      造股份有限公司電子計算機開立專用汽車出廠與貨物稅完稅照證等的行為，更
      難以認定第一至第九部贓車變造車身號碼、引擎號碼：
      不能證明午○○、子○○參與上述十部贓車的竊盜行為，也不能證明午○○
        、子○○參與第一至第九部贓車變造車身號碼、引擎號碼或參與偽造進口與
        貨物稅完（免）稅證明書、出廠證明、統一發票、裕隆汽車製造股份有限公
        司電子計算機開立專用汽車出廠與貨物稅完稅照證。法官認為：
        (1)犯罪行為的構成是犯罪時間、地點、犯罪方法。參與犯罪行為的謀議即指
          的是具體犯罪時間、地點、犯罪方法的謀議。如果就具體的竊盜時間、地
          點、竊盜方法參與謀議，然後推由某個人去實施，這是「竊盜罪共謀共同
          正犯」。就具體的時間、地點、變造車身號碼、引擎號碼、出廠證明，冒
          用他人姓名登記為第一次的車主參與謀議，然後推由某個人去實施，這是
          「行使偽造私文書罪、使公務員登載不實罪之共謀共同正犯」。然而，如
          果是「事前商量由甲、乙、丙等人去竊盜、變造車身號碼等之後，丁答應
          銷贓，惟具體竊盜之時間、地點、方法均由甲、乙、丙謀議，丁並不參與
          ，只是事後負責銷贓，並因而收取銷贓的利益」，則視情況判斷為收受贓
          物或牙保贓物。
        (2)檢察官主張被告二人參與第一至第九部贓車的竊盜及變造車身號碼、引擎
          號碼的行為，參與偽造進口與貨物稅完（免）稅證明書、出廠證明、統一
          發票、裕隆汽車製造股份有限公司電子計算機開立專用汽車出廠與貨物稅
          完稅照證等的行為，均未提出積極證據。至於第十部贓車，子○○未積極
          說明車輛那裡來，然而，子○○取得該部贓車，必然是在甲○○Ｂ８－０
          ７２５號自用小客車八十九年一月十九日失竊後，惟子○○懸掛的Ｎ４－
          ４２４７號車牌，卻是八十八年四月十五日。既然先有Ｎ４－４２４７號
          的車身號碼，才找車來套，車身號碼又變造得跟Ｎ４－４２４７號的車身
          號碼一樣，則：
          1.子○○在取得第十部贓車（甲○○失竊的Ｂ８－０７２５號自用小客車
            ）時，必然須指定要將之變造成Ｎ４－４２４７號車籍資料中的車身號
            碼。從而，子○○當然至少已參與變造車身號碼的謀議，頂多是推由他
            人去實施變造行為。
          2.然而，子○○也不當然參與竊取甲○○這部車的謀議。因為，竊車集團
            手上也可能已有這樣款式、顏色的贓車。法官因此認為，檢察官指陳裕
            昌參與這部車的竊盜行為，證據尚有所不足。
        (3)惟因午○○、子○○持有贓車的事實，加上前述其二人知悉車輛為贓物的
          事實，可以判斷其二人故買贓物或牙保贓物或收受贓物。
      午○○、子○○沒有買車的事實（沒有故買贓物的事實）：
        (1)午○○沒有買第八部車：
          第八部贓車（Ｃ５－４９２２號），是一部高價車，一次若要購買這樣一
          部高價車，是要何其慎重，午○○才在八十八年七月十六日以一百四十萬
          元的「全新」價格買受，如何經過十多天的八十八年八月三日就急著損失
          二十萬元，以一百二十萬元賣給卯○○？顯然並沒有買賣的事實，只是先
          登記在午○○名下，以免買受人卯○○起疑而已。
        (2)子○○也沒有真的買第二部車、第四部車：
          (甲)一個需要向銀行貨款才能買車的人，前後相隔僅一個月，買了兩部高價
            小客車做什麼？如果真的需要二部車才夠用，何以在八十八年五月十八
            日買了Ｎ４－４６３５號小客車，立即又在同日轉賣給乙○○？（見前
            述）
          (乙)下列子○○所述買賣過程完全不合常情，可以判斷根本沒有買賣的事實
            ，也只是要將第二部車（Ｎ４－４２４７號）先登記在子○○名下，以
            便向中國國際商業銀行詐財，至於第四部車（Ｎ４－４６３５號），陳
            裕昌也知道車主「卯○○」是被冒名登記，無從請「卯○○」出面販賣
            ，只得過戶給自己，以免買受人乙○○起疑而已：
            子○○於6.檢察官訊問時供稱（雲林地檢八十九年度偵字第二四
              六六號卷第一一頁）：
              問：有何意見？
              答：我買車Ｎ４－４６３５是我妹婿午○○介紹的。
              問：卯○○的證件是何人交給你的？
              答：楊奇祥交給我的，我向楊奇祥買車。
              問：為何楊奇祥會把卯○○的證件交給你？
              答：我是要向楊奇祥買銀行車，我還問他車子有無問題，他說車子是
                  我自己去過戶看看，結果車子我自己去過戶的。
            子○○於7.6.檢察官訊問時供稱（雲林地檢八十九年度偵字第二四
              六六號卷第二六－二七頁）
              問：Ｎ４－４６３５白色休旅車你如何去辦過戶？
              答：我自己去辦，我拿卯○○的證件去辦，是賴振武拿證件給我的，
                  我是與楊奇祥接洽。
              問：你買車向何人買？
              答：楊奇祥。
              問：何人與你簽約？
              答：他說是頭手車，所以不用，另外均是賴振武與我簽約的。
              問：Ｎ４－４２４７向何人買的？
              答：午○○介紹向楊奇祥買的，約四月份，是新車。
            子○○於6.20.法官詢問時供稱（見本院卷第四七頁）：
              問：Ｎ４－４６３５號車子如何買的？
              答：是午○○回來聊天時提到休旅車不錯，可以送較小的藝品，他說
                  因為這部休旅車掛錯人的名字，可以用較少的錢買到，我說也不
                  知道一部車多少錢，我先去看看，後來楊奇祥打電話給我，叫我
                  去彰化，因為我不熟，他問我自強大橋是否知道，我說知道，所
                  以約在自強大橋。到現場時，我說這車子掛錯名字不知道有無問
                  題，他說那車子證件給我，我給他十幾萬定金，叫我自己去掛牌
                  ，過戶後才把錢給他，我去監理站問車子是否有問題或違規，監
                  理站說都沒有，我才辦理過戶，後來也是約在自強大橋把尾款交
                  給他。
            子○○於5.檢察官詰問時供稱（本院卷第二三九－二四七頁）：
              問：你認識賴振武？
              答：這輩子只見過一次面。
              問：見面做什麼事情？
              答：他牽休旅車來給我。
              問：牽車給你做什麼？
              答：（沈思很久不語）
              問：賴振武牽車來那天，還有無作其他事情？
              答：他要來找我，他不知道路，叫我去找他，我說彰化那裡我不熟，
                  我只知道十九號公路有通自強大橋，其他我不熟，他就叫我在自
                  強大橋那裡等。
              ‧‧‧‧‧‧‧‧‧‧‧‧
              問：你是自己開車去？
              答：有叫一個人載我去，但是叫何人我忘了。
              問：叫何人載？
              答：那麼久忘記了。
              問：你到那裏是要牽車回家？
              答：是，我跟他買的。
              問：你到自強大橋等多久，賴振武才到？
              答：忘記了，他叫我在橋的右手邊空地等。
              問：對方有何人來？
              答：幾人來忘記了，他們有二台車來。
              問：你買二號車（按：Ｎ４－４６３５號）之前有沒有先看過這台車
                  或試過車？
              答：那台是我妹婿說車牌掛錯，問我要不要買。
              問：這台車你沒有跟對方試過車也沒有看過車，只有用說的？
              答：交車當天有。
              問：錢如何付？
              答：我現金支付給他們，楊奇祥說要現金。
              問：你現金何時支付？如何支付？
              答：當天全部都支付。
              問：有無包括定金？
              答：太久忘記了。
              問：你是現金在自強大橋交給他們？
              答：是。
              問：現金是一百萬元？
              答：是。
              問：你是親自帶現金一百萬元到自強大橋交給他們？
              答：是，試完車把錢交給他們，他們就把讓渡書交給我，身分證拿出
                  來寫賴振武。
              問：你是說你因午○○跟你說有一台車掛錯牌，你才跟楊奇祥聯絡，
                  雙方在八十八年的某一天由賴振武出面開車到自強大橋，當天你
                  先試車，試完車把現金交給他，並且簽讓渡書？
              答：是，但是是楊奇祥主動跟我聯絡，不是我跟他聯絡。
              問：楊奇祥在你交錢那天他有去？
              答：沒有。
              問：為何突然之間變成賴振武跟你接觸？
              答：楊奇祥說他沒有空。
              問：楊奇祥有說他叫賴振武出面？
              答：他有說要叫一個人出面，但沒有說叫誰。
              問：賴振武當天除了把車交給你，還有無交什麼給你？
              答：車子證件。
              問：什麼證件？
              答：車子行照、出廠證明，就一堆他就拿給我。
              問：行照上面寫誰的名字？
              答：姓黃的名字。
              問：為何沒有過戶你的名字？
              答：他說掛錯名字，叫我自己去過戶我自己的名字。
              問：你怎麼過你自己的名字？
              答：我拿去監理站辦。
              問：拿什麼證件去辦？
              答：拿車子來源、行照、印章、身分證。
              問：印章、身分證是誰的？
              答：姓黃的人的。
              問：姓黃的印章、身分證是誰拿給你的？
              答：賴振武當天拿給我的。
              問：剛才為何沒有提到他有交給你印章、身分證？
              答：用一個紙盒裝者。
              問：是紙袋還是紙盒？
              答：那麼久我也忘記了，是紙袋還是紙盒我也不知道，是一個信封很
                  大。
              問：（請審判長提示子○○八十八年一月十九日的台北市政府警卷第
                  八頁反面第四行起給被告看）第四個問答為何你有提到你是跟賴
                  先生聯絡要買，你們是過了自強大橋一個空地看車，當天五月十
                  八日談妥是以一百二十萬元成交。第五個問答當天簽約你就交了
                  二十萬元的現金給他，你說過了約三天，他才帶你去取車，你在
                  當面把一百萬元交給他，與你所講的都不一樣？
              答：我忘記，我記得要牽車有拿一百萬元給他。
              問：為什麼當初沒有向警方講到楊奇祥？
              答：那麼久忘了。
              問：（請審判長提示子○○八十九年四月十三日的台北市政府警卷第
                  十頁反面第一行起給被看）你說前一次做的筆錄不實在，那是盧
                  柏容的朋友（姓名、年籍不詳）委託他登報要賣，我怕我拖累我
                  的妹婿午○○，為何前後陳述不一？
              答：（沈思很久不語）
              問：你何時知道楊奇祥的姓名？
              答：買車的時候。
              問：那時就知道？
              答：他來說他姓楊。
  問：你為何把你妹婿都供出來卻不供出楊奇祥？
              答：（沈思不語）
              問：卯○○的身分證、印章是什麼時候什麼人承諾要交給你？
              答：（沈思不語）
              問：你之前有提到是楊奇祥說要交給你，是這樣嗎？
              答：（沈思不語）
              問：午○○如何跟你說有這台掛錯牌的車？
              答：（沈思不語）
              ‧‧‧‧‧‧‧‧‧‧‧‧
              問：楊奇祥來找你談你們當時就已經談定價碼？
              答：應該是有說多少錢，那麼久我沒有記那麼多。
              問：這價錢與市面上的有比較便宜？
              答：有便宜。
              問：便宜多少？
              答：太久我忘了。
              問：你說你之前買車之前有到車行看過？
              答：我是先去看一台轎車ＣＥＦＩＲＯ自小客車，後來我忘記了。
              問：你買車前有無去看過日產的休旅車？
              答：（沈思不語）
              問：你怎麼知道楊奇祥賣得比市面便宜？
              答：是我妹婿說掛錯牌，他要賠錢賣，要算我便宜一點，那麼久我忘
                  了。
              問：ＣＥＦＩＲＯ自小客車三千ＣＣ你去車行看要多少錢？
              答：差不多約一百二十多萬元。
              問：你用多少錢跟午○○買三號ＣＥＦＩＲＯ的車（按：Ｎ４－４２
                  ４７號）？
              答：好像‧‧‧（不語）
      問：你買這台他有無算你便宜？
              答：有。
              問：便宜多少？
              答：便宜約十幾萬元。
              問：二號的車休旅車（按：Ｎ４－４６３５號）他要便宜你超過十幾
                  萬元？
              答：便宜多少我忘了。
              問：你是否八十八年五月八日把二號車以一百二十萬元賣給乙○○？
              答：對，賣金紙的。
              問：（請審判長提示台北市政府警察局第三十九頁給被告看）乙○○
                  說二號車是八十八年五月八日以一百二十萬元向子○○買的，余
                  勝利有拿買賣契約書出來作證，是這樣嗎？
              答：是。
              問：你有跟他簽買賣合約書？
              答：有。
              問：上面的日期是簽約的日期，有無提前或延後，還是寫當天的？
              答：有寫一張，但日期我忘了。
              問：簽約的日期是否就是契約所載的日期？
              答：（不語）
              問：你有無要求被掛錯車牌姓黃的那個人出來講？
              答：（沈思不語）
              問：買賣契約書上面寫賣方是賴振武跟行照所有人卯○○不符，你有
                  沒有擔心會遭質疑？
              答：（不語）
              問：而且本契約上面有寫「代售人」是賴振武，為何不寫明賣方是黃
                  熙仁在產權上比較不會有爭議？
              答：（不語）
          問：契約書上面有寫簽約日期，那日期是否實際簽約的日期？
              答：（不語）
              問：你們裡面有寫到五月十八日簽約，要求餘款要在五月二十日以前
                  付清，是否表示餘款沒有在簽約的時候交付？
              答：（不語）
              問：五月十八日才跟人家買二號車，為何提前在五月八日就將二號車
                  簽約賣給乙○○？
              答：（不語）
            子○○無法解釋為何掛的「卯○○」的名字，竟然是楊奇祥出面來賣
              車，而與買受人簽約卻又叫做「賴振武」。也無法解釋為何與「賴振
              武」的買賣合約書寫明一百萬元後付，卻在檢察官詰問時說是簽約時
              付一百萬元。法官認為，根本原因就在於子○○是明知為贓物，而與
              午○○共同無償取得這部贓車，並與午○○負責銷贓；至於寫那份
              5.18.「賴振武」賣給子○○的買賣合約書，只是因為「卯○○」、「
              賴振武」都無法出面，午○○、子○○只好準備用那份買賣合約書來
              向懷疑車輛來源的買家騙稱車輛是合法取得的。
      都是無償收受後，負責銷贓、詐財，不是居間介紹（亦即，只是收受贓物，
        不是牙保贓物）：
        (1)午○○都說是「介紹」。
        (2)然而，如果只是代為介紹，第三部（Ｎ４－４２６１號贓車）、第七部（
          Ｃ５－４３９５號贓車），午○○為何自任為出賣人，而與乙○○簽約？
        (3)而第八部（Ｃ５－４９２２號贓車），先以午○○名義登記，更是自居為
          出賣人，如何會是介紹而已？
        (4)再者，第二部（Ｎ４－４２４７號贓車）、第四部（Ｎ４－４６３５號贓
          車）外觀上的買受人就是知悉為贓物的子○○，子○○又是午○○的大舅
          子，二人可以說是共同收受贓物的，午○○當然不會是「介紹」而已。
        (5)至於第六部（Ｃ５－４１８３號贓車），出面與丁○○、戊○○姊弟接洽
          、交車、收錢之人，就只有午○○一人，楊奇祥完全未出面，當然是盧柏
          容已收受贓物而出面銷贓。
        (6)雖然第一部（Ｎ４－４２１１號贓車）、第五部（Ｃ５－４１９０號贓車
          ）在買賣時，楊奇祥固然有陪同午○○出面，在第九部（Ｃ５－３７０６
          號贓車）在買賣時，有冒名「卓一中」之人及另一不詳姓名成年男子陪同
          午○○出面。惟午○○既在出面販售上述六部車時，均已收受車輛，則可
          以研判這三部車，應該也是午○○在兜售前即已收受，楊奇祥或者另二名
          不詳姓名成年男子，都只不過配合演一場戲而已。
四、偽造買賣契約書準備行使，或者偽造買賣契約書並行使，與變造第十部贓車車身
    號碼：(一)午○○、子○○與楊奇祥共同偽造5.18.「賴振武」賣給子○○的買賣
    合約書，備以證明有合法來源，(二)午○○與楊奇祥共同偽造6.10.「賴振武」賣
    給庚○○的買賣合約書，並交給庚○○，(三)午○○、楊奇祥又與另二位不詳姓名
    成年男子共同偽造8.12.「卓一中」代售未○○車輛予壬○○之買賣合約書，並
    交給壬○○；(四)子○○與一位不詳姓名成年男子共同變造第十部贓車車身號碼：
    (一)午○○、子○○與楊奇祥共同偽造5.18.「賴振武」賣給子○○的買賣合約書
      ，準備行使（關於第四部贓車Ｎ４－４６３５號）：
      卷內有有一份5.18.、於「代售人」「賣方」欄各有「賴振武」簽名一枚、
        賣Ｎ４－４６３５號車給子○○的買賣合約書影本，是子○○提出來交給警
        察的（台北市政府警察局卷第一四頁）。
      賴振武於檢察官訊問時，否認有過認等車輛，並表示其身分證放於ＮＴ－８
        １３１號自小客車內失竊（雲林地檢八十九年度偵字第三一八二號卷第一三
        ０－一三二頁，第一七四頁）。
      顯見，這份買賣合約書應是午○○、子○○與楊奇祥為了證明有合法來源而
        共同偽造的。
      而該買賣合約書固然有「特立此合約書一式兩份」，惟實際上既無出賣人「
        賴振武」，則只有立一份就夠了，衡情應該只有寫一份。
    (二)午○○與楊奇祥共同偽造八十八年六月十日「賴振武」、庚○○買賣契約書，
      並行使之（關於第七部贓車Ｃ５－４３９５號）：
      庚○○在接受警訊時（大安分局卷第一三一頁），除提出一份6.10.午○○
        將Ｃ５－４３９５號自用小客車，以一百二十五萬元賣給庚○○的買賣契約
        書影本（大安分局卷第一三六頁），另提出一份6.10.有「賴振武」印文、
        簽名、將Ｃ５－４３９５號自用小客車，以一百三十六萬元賣給庚○○的買
        賣契約書，上載簽約當日付定金六萬元（影本見大安分局卷第一三五頁）。
      吳英哲於10.5.檢察官訊問時供稱（雲林地檢八十九年度偵字第三一八二號
        卷第七四－七五頁）：
        問：新領Ｃ５－４３９５汽車牌照登記書何人去辦的？
        答：午○○去辦的，辦好我交現金一百三十五萬元給他，一併給付。
        問：（提示）八十八年六月十日庚○○與賴振武‧‧‧？
        答：庚○○的方型章是我交給午○○的，賴振武我不認識，八十八年六月二
            十一日辦理登記完畢，當日午○○牽車及交還我身分證、印章，我交付
            他一百三十五萬元。
      法官認為，既然庚○○手上有該八十八年六月十日的契約書，而吳英哲又說
        該契約書上的庚○○的方型章是他交給午○○的，則可以判斷午○○確有製
        作該份契約書。至於為什麼要有兩份買賣契約書？又為什麼6.10.的車價是
        一百三十六萬元，6.15.減為一百三十五萬元？再者，為什麼6.10.定金六
        萬元，6.15.定金十萬元？法官認為，(1)該車在要賣給庚○○之前，尚未經
        持偽造的出廠證明為第一次車主登記，午○○、楊奇祥又不想在買賣契約書
        上留下姓名，因而在不詳時間、不詳地點，利用不知情的刻印師傅，偽刻了
        一枚「賴振武」的印章，而於八十八年六月十日，利用該印章偽造「賴振武
        」的印文在6.10.的買賣契約書上，且偽造「賴振武」簽名一枚，而偽造該
        買賣契約書，將買賣契約書交給庚○○，取得六萬元定金。(2)之後，因為無
        法讓「賴振武」出面，又因為庚○○質疑，午○○才只好以自己為出賣人，
        與庚○○再簽下八十八年六月十五日的買賣契約書，減價為一百三十五萬元
        ，再付四萬元，連同之前付的六萬元，合計定金十萬元。(3)此外，該買賣契
        約書有「本契約書一式二份」的文字，可見是偽造了二份，一份交給庚○○
        ，一份由午○○等人留下。
    (三)午○○、楊奇祥又與另二位不詳姓名成年男子共同偽造8.12.「卓一中」代售
      未○○車輛予壬○○之買賣合約書，並交給壬○○（關於第九部贓車Ｃ５－３
      ７０６號）：
      關於第九部車（車牌Ｃ５－３７０６號），午○○既然出面賣車，卻在買受
        人壬○○在發現車子有故障的時候，找不到出賣人，顯見午○○當然知道該
        車是贓車（見理由欄三(三)）。則其自然也知道監理機關登記的第一手車主「
        未○○」是被冒名登記的。
      而既然找不到登記為第一手車主的「未○○」出面，則己○○所說收受車款
        的「午○○及二名不知名男子」，其中一位即是「卓一中」。
      「卓一中」是被冒名的事實，業如前述（理由欄一(九)），則8.12.「卓一中
        」代「未○○」出賣Ｃ５－３７０６號自用小客車予壬○○之買賣合約書（
        大安分局卷第一六０頁），其上的「代售人欄」的「卓一中」姓名係被偽簽
        ，「卓一中」的印文是有人在不詳時間、地點，利用不知情的刻印師傅偽刻
        ，並於八十八年八月十二日簽約當時，持該偽刻的「卓一中」印章蓋用的，
        該買賣合約書係經偽造，並交給買受人壬○○，已經可以認定。
      午○○既然知道是賣贓車，自然知道共同出面賣車的「卓一中」是冒用他人
        身分的人。則該買賣合約書的偽造及行使，午○○即有參與。此外，該買賣
        合約書印有「本契約書一式□份」的文字，依常情而論，應該是偽造了二份
        ，一份交給壬○○，一份由午○○等人留下。
五、子○○與一位不詳姓名成年男子共同變造第十部贓車車身號碼：
    (一)甲○○使用、詹美玲所有Ｂ８－０７２５號小客車，原車身號碼A32SM005120
      ，有該自用小客車汽車新領牌照登記書影本在卷可證（本院卷第一一三頁），
      之後經磨損其中幾個字碼，變造為A32SP007692號，有該車車身號碼照片、電
      解後出現的Ｂ８－０７２５車身號碼照片在卷可證（台北地檢八十九年度偵字
      第一０二五０號卷第一八－一九頁），業如前述。
    (二)子○○在取得第十部贓車（甲○○失竊的詹美玲所有Ｂ８－０７２５號自用小
      客車）時，必然須指定要將之變造成Ｎ４－４２４７號車籍資料中的車身號碼
      。從而，子○○當然至少已參與變造車身號碼的謀議，頂多只是推由他人去實
      施變造行為，業如前述（理由欄三(六)(2)，法官亦依此推斷其推由與其有犯意
      聯絡之不詳姓名成年男子實施。
六、午○○、子○○既然知悉上述車輛是贓物，業如前述。當然，也可以認定他們二
    人明瞭為什麼贓車，卻是尚未掛牌之新車。亦即，他們二人也知道上述進口車輛
    的進口與貨物稅完（免）稅證明書、出廠證明、統一發票都是偽造的，上述國產
    車輛的裕隆汽車製造股份有限公司電子計算機開立專用汽車出廠與貨物稅完稅照
    證、統一發票也都是偽造的，進口車的車身號碼都經變造，國產車的車身號碼、
    引擎號碼都經變造。
七、除上述偽造買賣契約書以準備行使，偽造買賣契約書並行使，子○○變造第十部
    贓車車身號碼外，其餘行使變造、偽造私文書的行為：
    【首先，應予說明的是，(一)按：車身號碼、引擎號碼為汽車製造廠商原廠之標
    誌，乃表示一定之用意，依刑法第二百二十條第一項之規定，應以私文書論。
    進口與貨物稅完（免）稅證明書係公文書，出廠證明、統一發票為私文書，裕隆
    汽車製造股份有限公司電子計算機開立專用汽車出廠與貨物稅完稅照證係裕隆公
    司所製作，亦為私文書（參考最高法院九十年度台上字第五一一四號判決、台灣
    高等法院九十年度上更(一)字第八三０號判決）。汽車新領牌照登記書，係由車
    主填具汽車資料並簽章後，申請主管監理機關核發汽車牌照。是其名雖為登記書
    ，實為申請書，具有私文書之性質。（最高法院八十二年度台非字第一０八號判
    決參照）基於同一之理由，汽（機）車過戶登記書，其名雖為登記書，實亦為申
    請書，具有私文書之性質。雖然監理機關在登記作業完成後，會將汽車新領牌照
    登記書車主聯、汽（機）車過戶登記書車主聯交給車主，而留下汽車新領牌照登
    記書存查聯、汽（機）車過戶登記書存查聯，惟汽車新領牌照登記書、汽（機）
    車過戶登記書的製作人仍為私人，而非公務員，其為「私文書」的性質無疑，並
    不因為存查聯留在監理機關，而使得各該「私文書」變成「公務員職務上所掌之
    公文書」，在此一併說明。至於車輛牌照（包括號牌及行車執照，兩者通稱為
    車輛牌照），則為刑法第二百十二條之許可證。（最高法院六十四年度第三次刑
    庭庭推總會議決議四參照）又，電磁紀錄，藉電腦之處理所顯示之影像或符號
    ，足以為表示其用意之證明者，以文書論，刑法第二百二十條第二項定有明文。
    是以監理機關所屬公務員將所車籍資料鍵入職務上所掌之電腦資料，該電磁紀錄
    ，即屬公務員職務上所掌之公文書。至於道路交通安全規則第二十二條第一項
    規定汽車過戶登記應由讓與人與受讓人共同填具汽車過戶登記書，向公路監理機
    關申請，並應繳驗原領之汽車新領牌照登記書車主聯、行車執照。惟汽車新領牌
    照登記書車主聯為私文書，不是公務員職務上所掌之公文書；而行車執照縱有不
    實，亦係監理機關承辦公務員將不實的車籍資料，記載於行車執照上，係根據職
    務上所掌之準公文書電磁紀錄內車籍資料之記載而抄錄。因此，持用內容不實之
    汽車新領牌照登記書車主聯或行車執照，均不另成立行使公務員職務上所掌之公
    文書罪。(二)根據前述雲林監理站甘股長確認的電話紀錄，汽車新領牌照登記書有
    二聯，均由申請人填寫，一聯由監理站存查；至於汽（機）車過戶登記書，若車
    主不需要保留一份，可只寫一份，由監理站存檔。而本案中有關的汽（機）車過
    戶登記書，卷內只有一份「洪聰元」過戶給丁○○的汽（機）車過戶登記書影本
    （彰化地檢八十九年度偵字第九七八號卷第六一頁），為雲林監理站存檔的，是
    以尚難認定各該過戶登記，有另外填寫車主聯，在此先行說明。(三)辦理汽車新領
    牌照登記時，固然要提出統一發票供監理機關查驗，惟此乃自稱進口商的楊奇祥
    的所謂付款憑證，衡情當不會交付給買受人，而會由楊奇祥自行留存或撕毀，此
    所以在本案中均未自車輛持有人查扣到統一發票，頂多只就進口車查扣進口與貨
    物稅完（免）稅證明書、出廠證明，就國產車查扣到裕隆汽車製造股份有限公司
    電子計算機開立專用汽車出廠與貨物稅完稅照證的原因。(四)除子○○參與變造第
    十部車的車身號碼外，無證據證明其二人參與其餘贓車引擎號碼、車身號碼之變
    造。(五)惟其二人既知各該車為贓車，且就進口車部分知悉進口與貨物稅完（免）
    稅證明書、出廠證明、統一發票係經偽造的，就國產車部分知悉裕隆汽車製造股
    份有限公司電子計算機開立專用汽車出廠與貨物稅完稅照證、統一發票係經偽造
    的。則其二人若參與登記階段（汽車新領牌照登記，或汽車過戶登記）的工作，
    則縱然是推由楊奇祥出面辦理登記，亦至少會行使偽造公文書、行使偽造私文書
    、使公務員登載不實的共謀共同正犯。(六)本案牽涉的九個牌照，就其中的五個牌
    照Ｎ４－４２４７、Ｎ４－４２６１、Ｎ４－４６３５、Ｃ５－４１８３、Ｃ５
    －４９２２，法官向雲林監理站函詢何人前往辦理登記，該站函覆分別是沈秀治
    、沈珍治（本院卷第九六頁），而沈秀治供稱只是負責代辦，完全不知弊端的內
    情（大安分局卷第一五二－一五三頁）（雲林地檢八十九年度偵字第三一八二號
    卷第九八－一００頁，第一九八－一九九頁，第二００－二０一頁），亦可研判
    本案的九個牌照，午○○等人均是透過不知情的監理代辦人員辦理的。】茲分述
    如下：
    (一)就第一部車（進口的ＮＩＳＳＡＮ廠牌Ｎ４－４２１１號）：
      該車的車身號碼是變造的，進口與貨物稅完（免）稅證明書、出廠證明、統
        一發票均是偽造的，業如前述。
      偽造的進口與貨物稅完稅證明書、出廠證明（大安分局卷第八三－八四頁）
        ，是己○○提出給警察。
      最初既登記在己○○名下，業如前述。而己○○說「午○○與楊奇祥一起，
        我付給午○○十萬元，賣主是綽號小胖的楊奇祥透過午○○介紹，我證件交
        午○○，因他與楊奇祥一起來辦好過戶我再付一百十九萬元。」顯見：
        (1)午○○與楊奇祥共同於登記時，利用不知情的監理代辦人員，對雲林監理
          站的承辦公務員，行使該變造的車身號碼，及行使偽造的進口與貨物稅完
          （免）稅證明書、出廠證明、統一發票，並且明知為不實之事項，使雲林
          監理站的承辦公務員登載於職務上所掌之準公文書電磁紀錄。
        (2)午○○與楊奇祥並共同於交付車輛及資料予己○○時，對己○○行使該變
          造的車身號碼，及行使偽造的進口與貨物稅完（免）稅證明書、出廠證明
          。
    (二)關於第二部（八十八年四月十五日掛用Ｎ４－４２４７號車牌、國產的日產廠
      牌的贓車）：
      該車的車身號碼、引擎號碼均是變造的，裕隆汽車製造股份有限公司電子計
        算機開立專用汽車出廠與貨物稅完稅照證、統一發票均是偽造的，業如前述
        。
      最初是午○○與子○○明知而共同自楊奇祥收受該贓車，並提供子○○印章
        、身分證，於八十八年四月十五日登記在子○○名下；同日，並由子○○向
        向中國國際商業銀行申請動產抵押貸款，於八十八年四月二十八日完成對保
        ，於八十八年五月五日完成動產抵押登記，乃於同日撥款八十萬元給子○○
        ，亦均如前述。
      從而，可以研判：
        (1)午○○、子○○與楊奇祥共同於八十八年四月十五日為子○○汽車新領牌
          照登記時，利用不知情的監理代辦人員對雲林監理站的承辦公務員，行使
          該變造的車身號碼、引擎號碼，及行使偽造的裕隆汽車製造股份有限公司
          電子計算機開立專用汽車出廠與貨物稅完稅照證、統一發票，並且明知為
          不實之車籍事項，使雲林監理站的承辦公務員登載於職務上所掌之準公文
          書電磁紀錄。
        (2)午○○、子○○與楊奇祥共同於八十八年五月五日為中國國際商業銀行動
          產抵押登記時，利用不知情的監理代辦人員對雲林監理站的承辦公務員，
          明知為不實之車籍事項，使雲林監理站的承辦公務員登載於職務上所掌之
          準公文書電磁紀錄。
    (三)關於第三部（進口的ＮＩＳＳＡＮ廠牌Ｎ４－４２６１號贓車）：
      該車的車身號碼是變造的，進口與貨物稅完（免）稅證明書、出廠證明、統
        一發票均是偽造的，業如前述。
      午○○明知該車為頂拼之贓車，且最初登記在乙○○名下，均業如前述。而
        午○○自承係向楊奇祥取得贓車、出面賣予乙○○之人，則可以認定：
        (1)午○○與楊奇祥共同於登記時，利用不知情的監理代辦人員，對雲林監理
          站的承辦公務員，行使該變造的車身號碼，及行使偽造的進口與貨物稅完
          （免）稅證明書、出廠證明、統一發票，並且明知為不實之事項，使雲林
          監理站的承辦公務員登載於職務上所掌之準公文書電磁紀錄。
        (2)午○○與楊奇祥並共同於交付車輛及資料予乙○○時，對乙○○行使該變
          造的車身號碼，及行使偽造的進口與貨物稅完（免）稅證明書、出廠證明
          。
    (四)關於第四部（進口的ＮＩＳＳＡＮ廠牌Ｎ４－４６３５號贓車）：
      該車的車身號碼是變造的，進口與貨物稅完（免）稅證明書、出廠證明、統
        一發票均是偽造的，業如前述。
      午○○、子○○明知為贓物而共同自楊奇祥收受，業如前述。
      該車冒用「卯○○」名義登記，卯○○並供稱是因為曾於八十八年四月間委
        託姊夫戊○○代售其所有的Ｍ８－２６９３號自小客車時，交予戊○○所有
        證件，可能是戊○○交予子○○，可能是那時被盜用的。又卯○○並於本案
        審判中供稱交予戊○○的證件是身分證、印章、行照，約一個月以內交還（
        本院卷第二七一－二七二頁），戊○○於本案審判中，證稱卯○○車子的來
源掉了，所以要去申請補辦，所以把身分證、印章、行車執照交給他，他把
        卯○○身分證、行車執照、印章等交給午○○二十多天，午○○證件交還戊○○（本院卷第二九０頁背面）。從而，可以研判：
        (1)卯○○並未遭偽刻印章、變造或偽造身分證。
        (2)然而，午○○、子○○、楊奇祥共同於八十八年五月十一日冒「卯○○」
          名義登記為第一次車主（見本院卷第九九頁「卯○○」Ｎ４－４６３５號
          汽車新領牌照登記書存查聯影本），其汽車新領牌照登記書車主聯、存查
          聯，係利用不知情的監理代辦人員，持用卯○○交付的印章所偽造，對雲
          林監理站承辦之公務員行使。
        (3)此外，午○○、子○○、楊奇祥共同於八十八年五月二十日冒「卯○○」
          名義，利用不知情的監理代辦人員，偽造由「卯○○」過戶給子○○的汽
          （機）車過戶登記書，並對雲林監理站承辦之公務員行使（見台北市政府
          警察局卷第六二頁車籍資料作業－車主變更畫面，顯示該車由「卯○○」
          過戶到子○○名下則是在5.20.），其汽（機）車過戶登記書，亦係持用
          卯○○交付的印章所偽造。
      此外，車身號碼既是變造的，而進口與貨物稅完（免）稅證明書、出廠證明
        、統一發票亦均是偽造，第一次的車主亦不是「卯○○」，則：
        (1)午○○、子○○與楊奇祥共同於八十八年五月十一日第一次車主登記為「
          卯○○」時，利用不知情的監理代辦人員，對雲林監理站的承辦公務員，
          行使該變造的車身號碼，及行使偽造的進口與貨物稅完（免）稅證明書、
          出廠證明、統一發票，並且明知為不實之事項，使雲林監理站的承辦公務
          員登載於職務上所掌之準公文書電磁紀錄。
        (2)其三人共同於八十八年五月二十日冒「卯○○」名義，辦理「卯○○」過
          戶給子○○，亦明知為不實之車籍、車主事項，利用不知情的監理代辦人
          員，使雲林監理站的承辦公務員登載於職務上所掌之準公文書電磁紀錄。
        (3)其三人共同於八十八年八月十一日，辦理子○○過戶給乙○○，亦明知為
          不實之車籍、原車主事項，使雲林監理站的承辦公務員登載於職務上所掌
      之準公文書電磁紀錄。
        (4)午○○、子○○與楊奇祥並共同於交付車輛及資料予乙○○時，對乙○○
          行使該變造的車身號碼，及行使偽造的進口與貨物稅完（免）稅證明書、
          出廠證明。
    (五)關於第五部（進口的ＮＩＳＳＡＮ廠牌Ｃ５－４１９０號贓車）：
      辰○○交付定金二萬元，將證件交給午○○，午○○又將辰○○證件交給楊
        奇祥，因為誤以為辰○○可以買成而登記辰○○為第一次車主，業如前述。
        則午○○、楊奇祥以辰○○名義為第一次車主登記，應該是出於誤會，事後
        因而再以辰○○名義過戶給辛○○的過戶登記，衡情應該也有得到辰○○的
        諒解，辰○○所謂不知道午○○以他的名義登記，大概是怕官司上身的說詞
        。從而，此部分的登記，第一次車主登記是出於誤會，過戶登記是出於辰○○同意，均尚難認為冒名，該汽車新領牌照登記書、汽（機）車過戶登記書
        均難以認為係偽造。
      惟該車的車身號碼是變造的，進口與貨物稅完（免）稅證明書、出廠證明、
        統一發票均是偽造的，業如前述。
      午○○明知該車為頂拼之贓車，且與楊奇祥共同賣車，業如前述。從而，可
        以認定：
        (1)午○○與楊奇祥共同於八十八年六月十日第一次車主登記時，利用不知情
          的監理代辦人員，對雲林監理站的承辦公務員，行使該變造的車身號碼，
          及行使偽造的進口與貨物稅完（免）稅證明書、出廠證明、統一發票，並
          且明知為不實之事項，使雲林監理站的承辦公務員登載於職務上所掌之準
          公文書電磁紀錄。
        (2)午○○、楊奇祥並於八十八年七月十日，由楊奇祥出面交付車輛及資料予
          辛○○時，對辛○○行使該變造的車身號碼，及行使偽造的進口與貨物稅
          完（免）稅證明書、出廠證明。
        (3)其二人並共同於八十八年七月十三日，透過不知情的辛○○及辛○○的朋
          友，辦理辰○○過戶給辛○○，亦明知為不實之事項，使雲林監理站的承
          辦公務員登載於職務上所掌之準公文書電磁紀錄。
        (4)至於辰○○自承連車都沒有看到，業如前述。是以，尚難認為午○○與楊
          奇祥對辰○○行使該變造的車身號碼。
    (六)關於第六部（進口的ＮＩＳＳＡＮ廠牌Ｃ５－４１８３號贓車）：
      該車的車身號碼是變造的，進口與貨物稅完（免）稅證明書、出廠證明、統
        一發票均是偽造的，業如前述。
      午○○明知為贓物而共同自楊奇祥收受，業如前述。
      該車冒用「洪聰元」名義登記，惟洪聰元他表示遺失身分證，被盜用。可以
        研判：
        (1)洪聰元遭到午○○、楊奇祥共同在不詳時間、地點，利用不知情的刻印店
          師傅，偽刻印章，並共同持用「洪聰元」所遺失的身分證。惟尚缺乏證據
          證明「洪聰元」的身分證遭變造；汽車新領牌照登記、汽（機）車過戶登
          記既可以委託他人辦理，衡情即無變造「洪聰元」身分證之必要。
        (2)午○○、楊奇祥並共同於八十八年六月十日冒「洪聰元」名義，利用不知
          情的監理代辦人員，偽蓋「洪聰元」印文於汽車新領牌照登記書車主聯、
          存查聯，而偽造各該汽車新領牌照登記書車主聯、存查聯，並對雲林監理
          站承辦之公務員行使，而登記「洪聰元」為第一次車主（彰化地檢八十九
          年度偵字第九七八號卷第一四頁）。
        (3)此外，午○○、楊奇祥共同於八十八年六月二十八日冒「洪聰元」名義，
          利用不知情的監理代辦人員，偽蓋「洪聰元」印文、偽造「洪聰元」簽名
          ，而偽造由「洪聰元」過戶給丁○○的汽（機）車過戶登記書，並對雲林
          監理站承辦之公務員行使，而過戶登記予丁○○（見彰化地檢八十九年度
          偵字第九七八號卷第六一頁）。
      此外，車身號碼既是變造的，而進口與貨物稅完（免）稅證明書、出廠證明
        、統一發票亦均是偽造，第一次的車主亦不是「洪聰元」，則：
        (1)午○○與楊奇祥共同於八十八年六月十日第一次車主登記為「洪聰元」時
          ，利用不知情的監理代辦人員，對雲林監理站的承辦公務員，行使該變造
          的車身號碼，及行使偽造的進口與貨物稅完（免）稅證明書、出廠證明、
          統一發票，並且明知為不實之車籍、車主事項，使雲林監理站的承辦公務
          員登載於職務上所掌之準公文書電磁紀錄。
        (2)其二人共同於八十八年六月二十八日冒「洪聰元」名義，辦理「洪聰元」
          過戶給丁○○，亦明知為不實之車籍、原車主事項，利用不知情的監理代
          辦人員，使雲林監理站的承辦公務員登載於職務上所掌之準公文書電磁紀
          錄。
        (3)午○○與楊奇祥並共同於交付車輛及資料予丁○○時，對丁○○行使該變
          造的車身號碼，及行使偽造的進口與貨物稅完（免）稅證明書、出廠證明
          。
    (七)關於第七部（進口的ＮＩＳＳＡＮ廠牌Ｃ５－４３９５號贓車）：
      該車的車身號碼是變造的，進口與貨物稅完（免）稅證明書、出廠證明、統
        一發票均是偽造的，業如前述。
      午○○明知該車為頂拼之贓車，且最初登記在庚○○名下，均業如前述。而
        午○○自承係向楊奇祥取得贓車、出面賣予庚○○之人。則可以認定：
        (1)午○○與楊奇祥共同於登記時，利用不知情的監理代辦人員，對雲林監理
          站的承辦公務員，行使該變造的車身號碼，及行使偽造的進口與貨物稅完
          （免）稅證明書、出廠證明、統一發票，並且明知為不實之事項，使雲林
          監理站的承辦公務員登載於職務上所掌之準公文書電磁紀錄。
        (2)午○○與楊奇祥並共同於交付車輛及資料予庚○○時，對庚○○行使該變
          造的車身號碼，及行使偽造的進口與貨物稅完（免）稅證明書、出廠證明
          。
    (八)關於第八部（進口的ＮＩＳＳＡＮ廠牌Ｃ５－４９２２號贓車）：
      該車的車身號碼是變造的，進口與貨物稅完（免）稅證明書、出廠證明、統
        一發票均是偽造的，業如前述。
      午○○明知該車為頂拼之贓車，且與楊奇祥將第一次車主登記為午○○後，
        共同賣車，業如前述。從而，可以認定：
        (1)午○○與楊奇祥共同於八十八年七月十六日第一次車主登記時，利用不知
          情的監理代辦人員，對雲林監理站的承辦公務員，行使該變造的車身號碼
          ，及行使偽造的進口與貨物稅完（免）稅證明書、出廠證明、統一發票，
          並且明知為不實之事項，使雲林監理站的承辦公務員登載於職務上所掌之
          準公文書電磁紀錄。
        (2)其二人並共同於八十八年八月四日，辦理午○○過戶給卯○○，亦明知為
          不實之事項，利用不知情的監理代辦人員，使雲林監理站的承辦公務員登
          載於職務上所掌之準公文書電磁紀錄。
        (3)午○○、楊奇祥並隨之共同於交付車輛及資料予卯○○時，對卯○○行使
          該變造的車身號碼，及行使偽造的進口與貨物稅完（免）稅證明書、出廠
          證明。
    (九)關於第九部（Ｃ５－３７０６號車牌、國產的日產廠牌的贓車）：
      該車的車身號碼、引擎號碼均是變造的，裕隆汽車製造股份有限公司電子計
        算機開立專用汽車出廠與貨物稅完稅照證、統一發票均是偽造的，業如前述
        。
      該車第一次冒用「未○○」名義，於八十八年三月十六日辦理第一次車主登
        記，並由午○○與冒名「卓一中」之年籍姓名不詳之成年男子，及另一位年
        籍姓名不詳之成年男子，三人共同出面，透過己○○於八十八年八月十二日
        以九十萬元賣給壬○○，同日辦妥過戶登記，業如前述。則：
        (1)未○○遭到午○○、楊奇祥共同在不詳時間、地點，利用不知情的刻印店
          師傅，偽刻印章，並共同持用「未○○」所遺失的身分證。惟尚缺乏證據
          證明「未○○」的身分證遭變造；汽車新領牌照登記、汽（機）車過戶登
          記既可以委託他人辦理，衡情即無變造「未○○」身分證之必要。
        (2)午○○、楊奇祥並共同於八十八年三月十六日冒「未○○」名義，利用不
          知情的監理代辦人員，偽蓋「未○○」印文於汽車新領牌照登記書車主聯
          、存查聯，而偽造各該汽車新領牌照登記書車主聯、存查聯，並對雲林監
          理站承辦之公務員行使，而登記「未○○」為第一次車主（大安分局卷第
          一六二－一六三頁）。
        (3)此外，基於汽（機）車過戶登記的慣常手續，午○○、楊奇祥與冒名「卓
          一中」之年籍姓名不詳之成年男子，及另一位年籍姓名不詳之成年男子，
          共同於八十八年八月十二日冒「未○○」名義，利用不知情的監理代辦人
          員，偽蓋「未○○」印文、偽造「未○○」簽名，而偽造由「未○○」過
          戶給壬○○的汽（機）車過戶登記書，向雲林監理站承辦公務員行使偽造
          之汽（機）車過戶登記書，明知為不實之車籍、原車主事項，而使雲林監
          理站承辦之公務員登記於公務員職務上所掌之準公文書電磁紀錄，而過戶
          登記予壬○○，亦是可以認定的事實。
      此外，車身號碼、引擎號碼既是變造的，而裕隆汽車製造股份有限公司電子
        計算機開立專用汽車出廠與貨物稅完稅照證、統一發票亦均是偽造，第一次
        的車主亦不是「未○○」，則：
        (1)午○○等四人共同於八十八年三月十六日第一次車主登記為「未○○」時
          ，利用不知情的監理代辦人員，對雲林監理站的承辦公務員，行使該變造
          的車身號碼，及行使偽造的裕隆汽車製造股份有限公司電子計算機開立專
          用汽車出廠與貨物稅完稅照證、統一發票，並且明知為不實之事項，使雲
          林監理站的承辦公務員登載於職務上所掌之準公文書電磁紀錄。
        (2)其二人與冒名「卓一中」之年籍姓名不詳之成年男子，及另一位年籍姓名
          不詳之成年男子，共同於八十八年八月十二日冒「未○○」名義，辦理「
          未○○」過戶給壬○○，亦明知為不實之事項，利用不知情的監理代辦人
          員，使雲林監理站的承辦公務員登載於職務上所掌之準公文書電磁紀錄。
        (3)午○○與楊奇祥與冒名「卓一中」之年籍姓名不詳之成年男子，及另一位
          年籍姓名不詳之成年男子互為犯意聯絡，由午○○與另二位年籍姓名不詳
          之成年男子（其中一位自稱「卓一中」），於八十八年八月十二日交付車
          輛及資料予壬○○時，對壬○○行使該變造的車身號碼、引擎號碼，及行
          使偽造的裕隆汽車製造股份有限公司電子計算機開立專用汽車出廠與貨物
          稅完稅照證，也是可以認定的。
八、上述偽造、變造與行使私文書，偽造與行使公文書等的行為，各足以生損害於海
    關、稅務機關的管理、監理機關對車籍資料的管理，也足以生損害於各失車的車
    主及贓車買受人、貸與款項之人、被冒名之人，並足以生損害於車輛的生產公司
    ，亦足以認定。
九、詐欺取財：
    (一)此外，第一部贓車的買受人己○○，就第二部贓車貸與款項予子○○之中國國
      際商業銀行，第三部及第四部贓車的買受人乙○○，第五部贓車的買受人辰○○、辛○○，第六部贓車的買受人丁○○，第七部贓車的買受人庚○○，第八
      部贓車的買受人卯○○，第九部贓車的買受人壬○○，難以認定知情，反而堪
      以認定不知情而被騙，致交付款項。
    (二)而於第三、六、八部贓車當中間人的戊○○，以及於第七部贓車當中間人的吳
      英哲，於第九部贓車當中間人的己○○，亦均難以認為知情，在此一併說明。
十、本案事實已明，子○○11.自己具狀聲請傳訊證人李慶、張世保，以證明其於
    八十八年四月十五日在家中拜拜，於八十八年五月五日七時、八十九年一月十九
    日十二時均在自家木製工廠內工作云云，核無必要。而被告午○○的辯護人請求
    調彰化楊奇祥竊盜案卷（見本院卷第6.20.筆錄）（聲請狀－見本院卷8.2.）
    ，法官認為頂多只能證明其與楊奇祥有過金錢往來，亦無調取之必要，在此一併
    說明。
十一、此外，亦缺乏證據證明午○○、子○○本案中洪聰元、未○○等人身分證的侵
      占（侵占離本人所持有之物）或收受贓物，亦一併說明。
參、論罪科刑：
一、各部分觸犯的罪名，及想像競合、共犯關係：
    (一)就事實欄一(一)部分，午○○係犯：
      刑法第三百四十九條第一項收受贓物罪。
      就汽車新領牌照登記，又犯(1)刑法第二百十六條、第二百十一條行使偽造公
        文書（進口與貨物稅完（免）稅證明書），足以生損害於公眾及他人罪。(2)
        刑法第二百十六條、第二百十條行使偽造私文書（出廠證明、統一發票），
        足以生損害於公眾及他人罪。(3)刑法第二百十六條、第二百二十條第一項、
        第二百十條行使變造私文書（車身號碼），足以生損害於公眾及他人罪。(4)
        其以一個行使行為觸犯一個行使偽造公文書、三個行使偽造或變造私文書罪
        名，即所謂想像競合的犯罪，應該從一個較重的偽造公文書足以生損害於公
        眾及他人罪處罰。(5)又犯刑法第二百二十條第二項、第二百十四條明知為不
        實之事項，而使公務員登載於職務上所掌之公文書（電磁紀錄），足以生損
        害於公眾及他人罪。(6)就此部分，其與楊奇祥有犯意聯絡、行為分擔，都是
        共同正犯。
      就交付車輛、車籍資料予買受人，又犯(1)刑法第二百十六條、第二百十一條
        行使偽造公文書（進口與貨物稅完（免）稅證明書），足以生損害於公眾及
        他人罪。(2)刑法第二百十六條、第二百十條行使偽造私文書（出廠證明），
        足以生損害於公眾及他人罪。(3)刑法第二百十六條、第二百二十條第一項、
        第二百十條行使變造私文書（車身號碼），足以生損害於公眾及他人罪。(4)
        其以一個行使行為觸犯一個行使偽造公文書、二個行使偽造或變造私文書罪
        名，即所謂想像競合的犯罪，應該從一個較重的行使偽造公文書足以生損害
        於公眾及他人罪處罰。(5)就此部分，其與楊奇祥有犯意聯絡、行為分擔，都
        是共同正犯。
      又犯刑法第三百三十九條第一項之詐欺取財罪，就此部分，與楊奇祥亦有犯
        意聯絡、行為分擔，都是共同正犯。
    (二)就事實欄一(二)部分，午○○、子○○係犯：
      刑法第三百四十九條第一項收受贓物罪，就此部分，午○○、子○○有犯意
        聯絡、行為分擔，都是共同正犯。
      就汽車新領牌照登記，又犯(1)刑法第二百十六條、第二百十條偽造私文書（
        裕隆汽車製造股份有限公司電子計算機開立專用汽車出廠與貨物稅完稅照證
        、統一發票），足以生損害於公眾及他人罪。(2)刑法第二百十六條、第二百
        二十條第一項、第二百十條行使變造私文書（車身號碼、引擎號碼），足以
        生損害於公眾及他人罪。(3)其以一個行使行為觸犯四個行使偽造或變造私文
        書罪名，即所謂想像競合的犯罪，應該從一重就行使裕隆汽車製造股份有限
        公司電子計算機開立專用汽車出廠與貨物稅完稅照證部分處罰。(4)又犯刑法
        第二百二十條第二項、第二百十四條明知為不實之事項，而使公務員登載於
        職務上所掌之公文書（電磁紀錄），足以生損害於公眾及他人罪。(5)就此部
        分，午○○、子○○與楊奇祥有犯意聯絡、行為分擔，都是共同正犯。
      就動產抵押登記，又犯(1)刑法第二百二十條第二項、第二百十四條明知為不
        實之事項，而使公務員登載於職務上所掌之公文書（電磁紀錄），足以生損
        害於公眾及他人罪。(2)就此部分，午○○、子○○與楊奇祥有犯意聯絡、行
        為分擔，都是共同正犯。
      又犯刑法第三百三十九條第一項之詐欺取財罪，就此部分，午○○、子○○
        與楊奇祥，亦有犯意聯絡、行為分擔，都是共同正犯。
    (三)就事實欄一(三)部分，午○○係犯：
      刑法第三百四十九條第一項收受贓物罪。
      就汽車新領牌照登記，又犯(1)刑法第二百十六條、第二百十一條行使偽造公
        文書（進口與貨物稅完（免）稅證明書），足以生損害於公眾及他人罪。(2)
        刑法第二百十六條、第二百十條行使偽造私文書（出廠證明、統一發票），
        足以生損害於公眾及他人罪。(3)刑法第二百十六條、第二百二十條第一項、
        第二百十條行使變造私文書（車身號碼），足以生損害於公眾及他人罪。(4)
        其以一個行使行為觸犯一個行使偽造公文書、三個行使偽造或變造私文書罪
        名，即所謂想像競合的犯罪，應該從一個較重的偽造公文書足以生損害於公
        眾及他人罪處罰。(5)又犯刑法第二百二十條第二項、第二百十四條明知為不
        實之事項，而使公務員登載於職務上所掌之公文書（電磁紀錄），足以生損
        害於公眾及他人罪。(6)就此部分，其與楊奇祥有犯意聯絡、行為分擔，都是
        共同正犯。
      就交付車輛、車籍資料予買受人，又犯(1)刑法第二百十六條、第二百十一條
        行使偽造公文書（進口與貨物稅完（免）稅證明書），足以生損害於公眾及
        他人罪。(2)刑法第二百十六條、第二百十條行使偽造私文書（出廠證明），
        足以生損害於公眾及他人罪。(3)刑法第二百十六條、第二百二十條第一項、
        第二百十條行使變造私文書（車身號碼），足以生損害於公眾及他人罪。(4)
        其以一個行使行為觸犯一個行使偽造公文書、二個行使偽造或變造私文書罪
        名，即所謂想像競合的犯罪，應該從一個較重的行使偽造公文書足以生損害
        於公眾及他人罪處罰。(5)就此部分，其與楊奇祥有犯意聯絡、行為分擔，都
        是共同正犯。
      又犯刑法第三百三十九條第一項之詐欺取財罪，就此部分，與楊奇祥亦有犯
        意聯絡、行為分擔，都是共同正犯。
    (四)就事實欄一(四)部分，午○○、子○○係犯：
      刑法第三百四十九條第一項收受贓物罪，就此部分，午○○、子○○有犯意
        聯絡、行為分擔，都是共同正犯。
      就汽車新領牌照登記，又犯(1)刑法第二百十六條、第二百十一條行使偽造公
        文書（進口與貨物稅完（免）稅證明書），足以生損害於公眾及他人罪。(2)
刑法第二百十六條、第二百十條行使偽造私文書（汽車新領牌照登記書車主
        聯及存查聯、出廠證明、統一發票），足以生損害於公眾及他人罪。(3)刑法
        第二百十六條、第二百二十條第一項、第二百十條行使變造私文書（車身號
        碼），足以生損害於公眾及他人罪。(4)偽造私文書（汽車新領牌照登記書車
        主聯及存查聯），為高度之行使行為所吸收，不另論罪。(5)其以一個行使行
        為觸犯一個行使偽造公文書、五個行使偽造或變造私文書罪名，即所謂想像
        競合的犯罪，應該從一個較重的偽造公文書足以生損害於公眾及他人罪處罰
        。(5)又犯刑法第二百二十條第二項、第二百十四條明知為不實之事項，而使
        公務員登載於職務上所掌之公文書（電磁紀錄），足以生損害於公眾及他人
        罪。(6)就此部分，午○○、子○○與楊奇祥有犯意聯絡、行為分擔，都是共
        同正犯。
      就汽（機）車過戶登記給子○○，又犯(1)刑法第二百十六條、第二百十條行
        使偽造私文書（汽（機）車過戶登記書），足以生損害於公眾及他人罪。(2)
        偽造私文書（汽（機）車過戶登記書），為高度之行使行為所吸收，不另論
        罪。(3)刑法第二百二十條第二項、第二百十四條明知為不實之事項，而使公
        務員登載於職務上所掌之公文書（電磁紀錄），足以生損害於公眾及他人罪
        。(4)就此部分，午○○、子○○與楊奇祥有犯意聯絡、行為分擔，都是共同
        正犯。
      就偽造買賣契約書，又犯(1)刑法第二百十條偽造私文書，足以生損害於他人
        罪。(2)偽造署押（「賴振武」簽名），為偽造私文書的部分行為，不另論罪
        。(3)就此部分，午○○、子○○與楊奇祥有犯意聯絡、行為分擔，都是共同
        正犯。
      就汽（機）車過戶登記給乙○○，又犯(1)刑法第二百二十條第二項、第二百
        十四條明知為不實之事項，而使公務員登載於職務上所掌之公文書（電磁紀
        錄），足以生損害於公眾及他人罪。(2)就此部分，午○○、子○○與楊奇祥
        有犯意聯絡、行為分擔，都是共同正犯。
      就交付車輛、車籍資料予買受人，又犯(1)刑法第二百十六條、第二百十一條
    行使偽造公文書（進口與貨物稅完（免）稅證明書），足以生損害於公眾及
        他人罪。(2)刑法第二百十六條、第二百十條行使偽造私文書（出廠證明），
        足以生損害於公眾及他人罪。(3)刑法第二百十六條、第二百二十條第一項、
        第二百十條行使變造私文書（車身號碼），足以生損害於公眾及他人罪。(4)
        其以一個行使行為觸犯一個行使偽造公文書、二個行使偽造或變造私文書罪
        名，即所謂想像競合的犯罪，應該從一個較重的行使偽造公文書足以生損害
        於公眾及他人罪處罰。(5)就此部分，午○○、子○○與楊奇祥有犯意聯絡、
        行為分擔，都是共同正犯。
      又犯刑法第三百三十九條第一項之詐欺取財罪，就此部分，午○○、子○○
        與楊奇祥亦有犯意聯絡、行為分擔，都是共同正犯。
    (五)就事實欄一(五)部分，午○○係犯：
      刑法第三百四十九條第一項收受贓物罪。
      就汽車新領牌照登記，又犯(1)刑法第二百十六條、第二百十一條行使偽造公
        文書（進口與貨物稅完（免）稅證明書），足以生損害於公眾及他人罪。(2)
        刑法第二百十六條、第二百十條行使偽造私文書（出廠證明、統一發票），
        足以生損害於公眾及他人罪。(3)刑法第二百十六條、第二百二十條第一項、
        第二百十條行使變造私文書（車身號碼），足以生損害於公眾及他人罪。(4)
        其以一個行使行為觸犯一個行使偽造公文書、三個行使偽造或變造私文書罪
        名，即所謂想像競合的犯罪，應該從一個較重的偽造公文書足以生損害於公
        眾及他人罪處罰。(5)又犯刑法第二百二十條第二項、第二百十四條明知為不
        實之事項，而使公務員登載於職務上所掌之公文書（電磁紀錄），足以生損
        害於公眾及他人罪。(6)就此部分，其與楊奇祥有犯意聯絡、行為分擔，都是
        共同正犯。
      就交付車輛、車籍資料予買受人，又犯(1)刑法第二百十六條、第二百十一條
        行使偽造公文書（進口與貨物稅完（免）稅證明書），足以生損害於公眾及
        他人罪。(2)刑法第二百十六條、第二百十條行使偽造私文書（出廠證明），
        足以生損害於公眾及他人罪。(3)刑法第二百十六條、第二百二十條第一項、
        第二百十條行使變造私文書（車身號碼），足以生損害於公眾及他人罪。(4)
        其以一個行使行為觸犯一個行使偽造公文書、二個行使偽造或變造私文書罪
        名，即所謂想像競合的犯罪，應該從一個較重的行使偽造公文書足以生損害
        於公眾及他人罪處罰。(5)就此部分，其與楊奇祥有犯意聯絡、行為分擔，都
        是共同正犯。
      又二次詐騙得逞（辰○○、辛○○），都是觸犯刑法第三百三十九條第一項
        之詐欺取財罪，就此部分，與楊奇祥亦有犯意聯絡、行為分擔，都是共同正
        犯。
      就汽（機）車過戶登記給辛○○，又犯(1)刑法第二百二十條第二項、第二百
        十四條明知為不實之事項，而使公務員登載於職務上所掌之公文書（電磁紀
        錄），足以生損害於公眾及他人罪。(2)就此部分，其與楊奇祥有犯意聯絡、
        行為分擔，都是共同正犯。
    (六)就事實欄一(六)部分，午○○係犯：
      刑法第三百四十九條第一項收受贓物罪。
      就汽車新領牌照登記，又犯(1)刑法第二百十六條、第二百十一條行使偽造公
        文書（進口與貨物稅完（免）稅證明書），足以生損害於公眾及他人罪。(2)
        刑法第二百十六條、第二百十條行使偽造私文書（汽車新領牌照登記書車主
        聯及存查聯、出廠證明、統一發票），足以生損害於公眾及他人罪。(3)刑法
        第二百十六條、第二百二十條第一項、第二百十條行使變造私文書（車身號
        碼），足以生損害於公眾及他人罪。(4)偽刻印章是偽造私文書的階段行為，
        偽造印文是偽造私文書的部分行為，偽造私文書（汽車新領牌照登記書車主
        聯及存查聯）為高度之行使行為所吸收，均不另論罪。(5)其以一個行使行為
        觸犯一個行使偽造公文書、五個行使偽造或變造私文書罪名，即所謂想像競
        合的犯罪，應該從一個較重的偽造公文書足以生損害於公眾及他人罪處罰。
        (6)又犯刑法第二百二十條第二項、第二百十四條明知為不實之事項，而使公
        務員登載於職務上所掌之公文書（電磁紀錄），足以生損害於公眾及他人罪
        。(7)就此部分，其與楊奇祥有犯意聯絡、行為分擔，都是共同正犯。
      就汽（機）車過戶登記給丁○○，又犯(1)刑法第二百十六條、第二百十條行
        使偽造私文書（汽（機）車過戶登記書），足以生損害於公眾及他人罪。(2)
        偽刻印章是偽造私文書的階段行為，偽造署押、印文，都是偽造私文書的部
        分行為，偽造私文書（汽（機）車過戶登記書），為高度之行使行為所吸收
        ，不另論罪。(3)刑法第二百二十條第二項、第二百十四條明知為不實之事項
        ，而使公務員登載於職務上所掌之公文書（電磁紀錄），足以生損害於公眾
        及他人罪。(4)就此部分，其與楊奇祥有犯意聯絡、行為分擔，都是共同正犯
        。
      就交付車輛予買受人，又犯(1)刑法第二百十六條、第二百二十條第一項、第
        二百十條行使變造私文書（車身號碼），足以生損害於公眾及他人罪。(2)就
        此部分，其與楊奇祥有犯意聯絡、行為分擔，都是共同正犯。
      就交付車籍資料予買受人，又犯(1)刑法第二百十六條、第二百十一條行使偽
        造公文書（進口與貨物稅完（免）稅證明書），足以生損害於公眾及他人罪
        。(2)刑法第二百十六條、第二百十條行使偽造私文書（出廠證明），足以生
        損害於公眾及他人罪。(3)其以一個行使行為觸犯一個行使偽造公文書、一個
        行使偽造私文書罪名，即所謂想像競合的犯罪，應該從一個較重的行使偽造
        公文書足以生損害於公眾及他人罪處罰。(4)就此部分，其與楊奇祥有犯意聯
        絡、行為分擔，都是共同正犯。
      又犯刑法第三百三十九條第一項之詐欺取財罪，就此部分，其與楊奇祥亦有
        犯意聯絡、行為分擔，都是共同正犯。
    (七)就事實欄一(七)部分，午○○係犯：
      刑法第三百四十九條第一項收受贓物罪。
      就偽造買賣契約書並交付，又犯(1)刑法第二百十六條、第二百十條行使偽造
        私文書，足以生損害於公眾及他人罪。(2)偽刻印章是偽造私文書的階段行為
        ，偽造署押、印文，都是偽造私文書的部分行為，偽造私文書（買賣契約書
        ），為高度之行使行為所吸收，不另論罪。(3)就此部分，其與楊奇祥有犯意
        聯絡、行為分擔，都是共同正犯。
      就汽車新領牌照登記，又犯(1)刑法第二百十六條、第二百十一條行使偽造公
        文書（進口與貨物稅完（免）稅證明書），足以生損害於公眾及他人罪。(2)
        刑法第二百十六條、第二百十條行使偽造私文書（出廠證明、統一發票），
        足以生損害於公眾及他人罪。(3)刑法第二百十六條、第二百二十條第一項、
        第二百十條行使變造私文書（車身號碼），足以生損害於公眾及他人罪。(4)
        其以一個行使行為觸犯一個行使偽造公文書、三個行使偽造或變造私文書罪
        名，即所謂想像競合的犯罪，應該從一個較重的偽造公文書足以生損害於公
        眾及他人罪處罰。(5)又犯刑法第二百二十條第二項、第二百十四條明知為不
        實之事項，而使公務員登載於職務上所掌之公文書（電磁紀錄），足以生損
        害於公眾及他人罪。(6)就此部分，其與楊奇祥有犯意聯絡、行為分擔，都是
        共同正犯。
      就交付車輛、車籍資料予買受人，又犯(1)刑法第二百十六條、第二百十一條
        行使偽造公文書（進口與貨物稅完（免）稅證明書），足以生損害於公眾及
        他人罪。(2)刑法第二百十六條、第二百十條行使偽造私文書（出廠證明），
        足以生損害於公眾及他人罪。(3)刑法第二百十六條、第二百二十條第一項、
        第二百十條行使變造私文書（車身號碼），足以生損害於公眾及他人罪。(4)
        其以一個行使行為觸犯一個行使偽造公文書、二個行使偽造或變造私文書罪
        名，即所謂想像競合的犯罪，應該從一個較重的行使偽造公文書足以生損害
        於公眾及他人罪處罰。(5)就此部分，其與楊奇祥有犯意聯絡、行為分擔，都
        是共同正犯。
      又犯刑法第三百三十九條第一項之詐欺取財罪，就此部分，其與楊奇祥亦有
        犯意聯絡、行為分擔，都是共同正犯。
    (八)就事實欄一(八)部分，午○○係犯：
      刑法第三百四十九條第一項收受贓物罪。
      就汽車新領牌照登記，又犯(1)刑法第二百十六條、第二百十一條行使偽造公
        文書（進口與貨物稅完（免）稅證明書），足以生損害於公眾及他人罪。(2)
        刑法第二百十六條、第二百十條行使偽造私文書（出廠證明、統一發票），
        足以生損害於公眾及他人罪。(3)刑法第二百十六條、第二百二十條第一項、
        第二百十條行使變造私文書（車身號碼），足以生損害於公眾及他人罪。(4)
        其以一個行使行為觸犯一個行使偽造公文書、三個行使偽造或變造私文書罪
        名，即所謂想像競合的犯罪，應該從一個較重的偽造公文書足以生損害於公
        眾及他人罪處罰。(5)又犯刑法第二百二十條第二項、第二百十四條明知為不
        實之事項，而使公務員登載於職務上所掌之公文書（電磁紀錄），足以生損
        害於公眾及他人罪。(6)就此部分，其與楊奇祥有犯意聯絡、行為分擔，都是
        共同正犯。
      就汽（機）車過戶登記給卯○○，又犯(1)刑法第二百二十條第二項、第二百
        十四條明知為不實之事項，而使公務員登載於職務上所掌之公文書（電磁紀
        錄），足以生損害於公眾及他人罪。(2)就此部分，其與楊奇祥有犯意聯絡、
        行為分擔，都是共同正犯。
      就交付車輛予買受人，又犯(1)刑法第二百十六條、第二百二十條第一項、第
        二百十條行使變造私文書（車身號碼），足以生損害於公眾及他人罪。(2)就
        此部分，其與楊奇祥有犯意聯絡、行為分擔，都是共同正犯。
      就交付車籍資料予買受人，又犯(1)刑法第二百十六條、第二百十一條行使偽
        造公文書（進口與貨物稅完（免）稅證明書），足以生損害於公眾及他人罪
        。(2)刑法第二百十六條、第二百十條行使偽造私文書（出廠證明），足以生
        損害於公眾及他人罪。(3)其以一個行使行為觸犯一個行使偽造公文書、一個
        行使偽造私文書罪名，即所謂想像競合的犯罪，應該從一個較重的行使偽造
        公文書足以生損害於公眾及他人罪處罰。(4)就此部分，其與楊奇祥有犯意聯
        絡、行為分擔，都是共同正犯。
      又犯刑法第三百三十九條第一項之詐欺取財罪，就此部分，其與楊奇祥亦有
        犯意聯絡、行為分擔，都是共同正犯。
    (九)就事實欄一(九)部分，午○○係犯：
      刑法第三百四十九條第一項收受贓物罪。
      就汽車新領牌照登記，又犯(1)刑法第二百十六條、第二百十條行使偽造私文
        書（汽車新領牌照登記書車主聯及存查聯、裕隆汽車製造股份有限公司電子
        計算機開立專用汽車出廠與貨物稅完稅照證、統一發票），足以生損害於公
        眾及他人罪。(2)刑法第二百十六條、第二百二十條第一項、第二百十條行使
        變造私文書（車身號碼），足以生損害於公眾及他人罪。(3)偽刻印章是偽造
        私文書的階段行為，偽造印文是偽造私文書的部分行為，偽造私文書（汽車
        新領牌照登記書車主聯及存查聯）為高度之行使行為所吸收，均不另論罪。
        (4)其以一個行使行為觸犯四個行使偽造或變造私文書罪名，即所謂想像競合
        的犯罪，應從一重就行使裕隆汽車製造股份有限公司電子計算機開立專用汽
        車出廠與貨物稅完稅照證部分處罰。(5)又犯刑法第二百二十條第二項、第二
        百十四條明知為不實之事項，而使公務員登載於職務上所掌之公文書（電磁
        紀錄），足以生損害於公眾及他人罪。(6)就此部分，其與楊奇祥、另二名年
        籍姓名不詳之成年男子，有犯意聯絡、行為分擔，都是共同正犯。
      就偽造買賣契約書並交付，又犯(1)刑法第二百十六條、第二百十條行使偽造
        私文書，足以生損害於公眾及他人罪。(2)偽刻印章是偽造私文書的階段行為
        ，偽造署押、印文，都是偽造私文書的部分行為，偽造私文書（買賣契約書
        ），為高度之行使行為所吸收，不另論罪。(3)就此部分，其與楊奇祥、另二
        名年籍姓名不詳之成年男子，有犯意聯絡、行為分擔，都是共同正犯。
      就汽（機）車過戶登記給壬○○，又犯(1)刑法第二百十六條、第二百十條行
        使偽造私文書（汽（機）車過戶登記書），足以生損害於公眾及他人罪。(2)
        偽刻印章是偽造私文書的階段行為，偽造署押、印文，都是偽造私文書的部
        分行為，偽造私文書（汽（機）車過戶登記書），為高度之行使行為所吸收
        ，不另論罪。(3)刑法第二百二十條第二項、第二百十四條明知為不實之事項
        ，而使公務員登載於職務上所掌之公文書（電磁紀錄），足以生損害於公眾
        及他人罪。(4)就此部分，其與楊奇祥、另二名年籍姓名不詳之成年男子，有
        犯意聯絡、行為分擔，都是共同正犯。
      就交付車輛、車籍資料予買受人，又犯(1)刑法第二百十六條、第二百十條行
        使偽造私文書（裕隆汽車製造股份有限公司電子計算機開立專用汽車出廠與
        貨物稅完稅照證），足以生損害於公眾及他人罪。(2)刑法第二百十六條、第
        二百二十條第一項、第二百十條行使變造私文書（車身號碼、引擎號碼），
        足以生損害於公眾及他人罪。(3)其以一個行使行為觸犯三個行使偽造或變造
        私文書罪名，即所謂想像競合的犯罪，應該從一個較重的行使偽造裕隆汽車
        製造股份有限公司電子計算機開立專用汽車出廠與貨物稅完稅照證部分處罰
        。(4)就此部分，其與楊奇祥有犯意聯絡、行為分擔，都是共同正犯。
      又犯刑法第三百三十九條第一項之詐欺取財罪，就此部分，其與楊奇祥、另
        二名年籍姓名不詳之成年男子，亦有犯意聯絡、行為分擔，都是共同正犯。
    (十)就事實欄二部分，子○○係犯：
      刑法第三百四十九條第一項收受贓物罪。
      就變造車身號碼部分，又犯(1)刑法第二百二十條第一項、第二百十條行使變
        造私文書（車身號碼），足以生損害於公眾及他人罪。(2)就此部分，其與年
        籍姓名不詳之成年男子，有犯意聯絡、行為分擔，都是共同正犯。
二、連續犯、牽連犯、間接正犯：
    (一)午○○、子○○各所犯多次收受贓物罪、行使偽造公文書罪、行使偽造、變造
      私文書罪、使公務員登載不實罪、詐欺取財罪，各法律規定的犯罪構成要件相
      同，時間緊接，手法也相同，足以認為其二人都在第一次行為前，就有多次實
      施的概括犯意，是連續犯，應該依刑法第五十六條規定，各僅論以一個罪，並
      都依法加重其刑。
    (二)午○○、子○○所犯各罪，都有方法結果的牽連關係，是牽連犯，都應該從一
      個較重的偽造公文書罪處罰。
    (三)就第一至第九部，均利用不知情的監理代辦人員，辦理汽車新領牌照登記、
      汽（機）車過戶登記（含偽造汽車新領牌照登記書、汽（機）車過戶登記書部
      分），第五部車利用不知情的辛○○及辛○○的朋友辦理汽（機）車過戶登記
      ，就第六、八部車，係利用不知情的戊○○出面行詐，就第九部車，係利
      用不知情的己○○出面行詐，此外，利用不知情的刻印師傅，偽刻印章，被
      告午○○或子○○，係間接正犯。
三、科刑：
    法官審酌：(一)子○○沒有犯罪前科，午○○曾因賭博案件，經法院判處有期徒刑
    四月，於八十一年三月三十一日易科罰金執行完畢，已逾五年，此有被告全國前
    案紀錄表二件可證。(二)法官認為，有這樣的國民真是頭痛，他們自己拿得出海關
    進口證明、拿得出貨物稅完（免）稅證明書，不需要國家設海關或稅務機關。有
    這樣的親戚、朋友真是頭痛，他們就找親戚、朋友行詐，一騙就是上百萬元。有
    這樣的被告真是頭痛，他們犯罪犯得很複雜，又否認到底，讓負責偵查、審判的
    人員忙翻了，排擠到其它案件的處理時間。(三)因而，被告二人該被譴責，也該接
    受長一點時間的監禁處分，並就其二人涉案的情節，午○○處五年徒刑，子○○
    處二年徒刑。(四)又附件所示各偽造之統一發票、偽造之自用小客車出廠證明、偽
    造之進口與貨物稅完（免）稅證明書、偽造之裕隆汽車製造股份有限公司電子計
    算機開立專用汽車出廠與貨物稅完稅照證等，均堪認係共犯楊奇祥所有，雖有部
    分未經查扣，惟無證據證明業已滅失，又係供被告等行使偽造私文書、行使偽造
    公文書犯罪所用之物，併依刑法第三十八條第一項第二款規定宣告沒收。至於偽
    造之統一發票、偽造之自用小客車出廠證明、偽造之進口與貨物稅完（免）稅證
    明書既均全部沒收，自無庸再就該文書內偽造之印文、公印文另為沒收之諭知。
    此外，附件所示另外偽造的印章、印文、署押，應依刑法第二百十九條規定沒收
    。
肆、程序上理由的說明：
一、檢察官主張被告二人參與第一至第九部贓車的竊盜及變造車身號碼、引擎號碼的
    行為，參與偽造進口與貨物稅完（免）稅證明書、出廠證明、統一發票、裕隆汽
    車製造股份有限公司電子計算機開立專用汽車出廠與貨物稅完稅照證等的行為，
    均未提出積極證據，業如前述（理由欄貳三(六)）。惟：
    (一)檢察官所主張的被告竊盜罪嫌，與被告的詐欺取財、行使偽造公文書、行使偽
      造私文書等罪證明確部分，檢察官認為有牽連犯的裁判上一罪關係，因而不另
      為無罪宣告。
    (二)檢察官所主張的被告變造車身號碼、引擎號碼，偽造進口與貨物稅完（免）稅
      證明書、出廠證明、統一發票、裕隆汽車製造股份有限公司電子計算機開立專
      用汽車出廠與貨物稅完稅照證等部分的罪嫌，與被告的行使各該文書等罪證明
      確部分，檢察官認為係實質上一罪關係，亦不另為無罪宣告。
二、至於檢察官主張汽車新領牌照登記書為公務員職務上所掌之公文書，被告為汽車
    新領牌照登記的行為構成刑法第二百十四條明知為不實之事項，而使公務員登載
    於職務上所掌之公文書，足以生損害於公眾及他人罪，之後使用各該汽車新領牌
    照登記書的行為，係犯刑法第二百十六條、第二百十四條行使公務員不實登載職
    務上所掌之公文書罪云云。惟汽車新領牌照登記書的性質為私文書，非公務員職
    務上所掌之公文書，業如前述（理由欄貳七）。惟檢察官主張此部分被告罪嫌，
    與被告的詐欺取財、行使偽造公文書、行使偽造私文書等罪證明確部分，檢察官
    認為有牽連犯的裁判上一罪關係，亦不另為無罪宣告。
三、本案被告經論罪的犯行，雖有部分未經檢察官提起公訴，但是被告該部分犯行，
    與起訴部分有關係，屬裁判上一罪，依審判不可分原則，本院自得併予審理，在
    此一併說明。
四、此外，被告午○○涉嫌的第一、五、六、七、九部車牙保贓物等的犯罪嫌疑，曾
    經檢察官不起訴處分，關於午○○涉嫌第五部車的牙保贓物嫌疑更是在本案起訴
    前被不起訴，其效力如何呢？
    (一)各不起訴處分的概略情形如左：
      台灣彰化地方法院檢察署八十九年度偵字第五八七三號案件，於八十九年十
        月二十六日，就午○○「牙保贓物罪嫌」，為不起訴處分（第五部－Ｃ５－
        ４１９０號）。
      本案即台灣雲林地方法院檢察署八十九年度偵字第三三二一號、第三三二二
        號案件，是八十九年十月二十七日起訴，八十九年十一月七日繫屬本院（共
        關於三部車：(1)第三部－Ｎ４－４２６１號，(2)第四部－Ｎ４－４６３５號
        ，(3)第十部－第二次懸掛Ｎ４－４２４７號車牌的贓車）
      台灣彰化地方法院檢察署八十九年度偵字第三七三五號（午○○）於九十一
        年二月二十五日，就午○○「牙保贓物罪嫌」，為不起訴處分（第六部－Ｃ
        ５－４１８３號）。
      台灣雲林地方法院檢察署九十二年度偵字第九０九號，於九十二年三月十八
        日，就午○○「竊盜、偽造文書」及「牙保贓物」，為不起訴處分（第一部
        －Ｎ４－４２１１號，不起訴處分書一(二)）（第七部－Ｃ５－４３９５號，
        不起訴處分書一(三)）（第九部－Ｃ５－３７０６號，不起訴處分書一(四)）。
    (二)惟刑事訴訟法第二百六十七條規定「檢察官就犯罪事實一部起訴者，其效力及
      於全部。」
      檢察官既就午○○關於第三、四部車詐欺取財、行使偽造公文書、行使偽造
        私文書部分提起公訴，起訴效力即因連續犯的裁判上一罪關係，及於就第一
        、二、五、六、七、八、九部車的詐欺取財、行使偽造公文書、行使偽造私
        文書部分，並因而擴充及於牽連犯的部分（收受贓物、偽造私文書、行使偽
        造私文書、使公務員登載不實等）。
      上述不起訴處分在本案起訴後作成的部分，其不起訴處分即無效（參考最高
    法院四十三年度台上字第六九號號判例「檢察官既已就上訴人偽造文書部分
        之事實提起公訴，則其與此事實有牽連關係之職（即圖利）行為，依公訴不
        可分之原則，受理法院自屬有權審判，該檢察官就此具有不可分性之整個犯
        罪事實強裂為二，於就偽造文書部分起訴後，而將瀆職部分予以不起訴處分
        ，其處分即應認為無效。」）
      有疑問的是本案起訴前，八十九年十月二十六日台灣彰化地方法院檢察署八
        十九年度偵字第五八七三號處分書，就午○○「牙保贓物罪嫌」，為不起訴
        處分（第五部－Ｃ５－４１９０號）。法官認為，本案仍不受該不起訴處分
        的影響，其理由如下：
        (1)該不起訴處分係就「牙保贓物」嫌疑事實為處分。惟在本案，職權擴充所
          及的贓物犯行乃「收受贓物」的事實，係不相同的事實。
        (2)縱認檢察官已就收受贓物部分為處分。惟因其餘九部贓車的證據，足為刑
          事訴訟法第二百六十條所謂「新證據」，而得以認為就贓物部分的犯行已
          有重新起訴的法定理由，自亦得於本案中擴充審理範圍至午○○收受第九
          部贓車的事實，在此一併說明。
伍、據上論斷，應依刑事訴訟法第二百九十九條第一項前段，刑法第二百十條、第二
    百十一條、第二百十四條、第二百十六條、第二百二十條第一項、第二項、第三
    百三十九條第一項、第三百四十九條第一項、第二十八條、第五十五條、第五十
    六條、第三十八條第一項第二款、第二百十九條，罰金罰鍰提高標準條例第一條
    前段，判決如主文。
本案經檢察官巳○○偵查起訴，檢察官寅○○到庭執行職務。
中      華      民      國      九十二  年      八      月      二十    日
                                      台灣雲林地方法院刑事第一庭
                                              法  官  林  輝  煌
右正本證明與原本無異。
如不服本判決，應於送達後十日內向本院提出上訴狀（須附繕本），上訴於台灣高等
法院台南分院。
告訴人或被害人對於本判決如有不服，而請求檢察官上訴者，其上訴期間之計算以檢
察官收受判決正本之日期為準。
                                              書記官  陳  美  華
中      華      民      國      九十二  年      八      月      二十    日
附錄本案論罪科刑法條全文：
第二百十條
  偽造、變造私文書，足以生損害於公眾或他人者，處五年以下有期徒刑。
第二百十一條
  偽造、變造公文書，足以生損害於公眾或他人者，處一年以上七年以下有期徒刑。
第二百十二條
  在紙上或物品上之文字、符號、圖畫、照像，依習慣或特約，足以為表示其用意之
  證明者，關於本章及本章以外各罪，以文書論。
  錄音、錄影或電磁紀錄，藉機器或電腦之處理所顯示之聲音、影像或符號，足以為
  表示其用意之證明者，亦同。
  稱電磁紀錄，指以電子、磁性或其他無法以人之知覺直接認識之方式所製成之紀錄
  ，而供電腦處理之用者。
第二百十四條
  明知為不實之事項，而使公務員登載於職務上所掌之公文書，足以生損害於公眾或
  他人者，處三年以下有期徒刑、拘役或五百元以下罰金。
第二百十六條
  行使第二百十條至第二百十五條之文書者，依偽造、變造文書或登載不實事項或使
  登載不實事項之規定處斷。
第二百十九條
  偽造之印章、印文或署押，不問屬於犯人與否，沒收之。
第二百二十條
  在紙上或物品上之文字、符號、圖畫、照像，依習慣或特約，足以為表示其用意之
  證明者，關於本章及本章以外各罪，以文書論。
  錄音、錄影或電磁紀錄，藉機器或電腦之處理所顯示之聲音、影像或符號，足以為
  表示其用意之證明者，亦同。
  稱電磁紀錄，指以電子、磁性或其他無法以人之知覺直接認識之方式所製成之紀錄
  ，而供電腦處理之用者。
第三百三十九條
  意圖為自己或第三人不法之所有，以詐術使人將本人或第三人之物交付者，處五年
  以下有期徒刑、拘役或科或併科一千元以下罰金。
  以前項方法得財產上不法之利益或使第三人得之者，亦同。
  前二項之未遂犯罰之。
第三百四十九條
  收受贓物者，處三年以下有期徒刑、拘役或五百元以下罰金。
  搬運、寄藏、故買贓物或為牙保者，處五年以下有期徒刑、拘役或科或併科一千元
  以下罰金。
  因贓物變得之財物，以贓物論。
附件
一、關於事實欄一(一)：偽造關於Ｎ４－４２１１號自用小客車之進口與貨物稅完（免
    ）稅證明書、出廠證明、統一發票各一紙。
二、關於事實欄一(二)：偽造關於Ｎ４－４２４７號自用小客車之裕隆汽車製造股份有
    限公司電子計算機開立專用汽車出廠與貨物稅完稅照證、統一發票各一紙。
三、關於事實欄一(三)：偽造關於Ｎ４－４２６１號自用小客車之進口與貨物稅完（免
    ）稅證明書、出廠證明、統一發票各一紙。
四、關於事實欄一(四)：偽造關於Ｎ４－４６３５號自用小客車之進口與貨物稅完（
    免）稅證明書、出廠證明、統一發票各一紙。在5.18.「賴振武」賣給子○○
    的買賣合約書一份，於「代售人」「賣方」欄偽造的「賴振武」簽名一枚。
五、關於事實欄一(五)：偽造關於Ｃ５－４１９０號自用小客車之進口與貨物稅完（免
    ）稅證明書、出廠證明、統一發票各一紙。
六、關於事實欄一(六)：偽造關於Ｃ５－４１８３號自用小客車之進口與貨物稅完（
    免）稅證明書、出廠證明、統一發票各一紙。偽刻之「洪聰元」印章一顆。
    於八十八年六月十日，在Ｃ５－４１８３號汽車新領牌照登記書車主聯、存查聯
    上，偽造的「洪聰元」印文各一枚。於八十八年六月二十八日，在Ｃ５－４１
    ８３號汽（機）車過戶登記書上偽造的「洪聰元」印文一枚。
七、關於事實欄一(七)：偽造關於Ｃ５－４３９５號自用小客車之進口與貨物稅完（
    免）稅證明書、出廠證明、統一發票各一紙。偽刻的「賴振武」印章一顆。
    在6.10.二份「賴振武」販賣Ｃ５－４３９５號小客車給庚○○的買賣契約書上
    ，偽造的「賴振武」簽名各一枚。
八、關於事實欄一(八)：偽造關於Ｃ５－４９２２號自用小客車之進口與貨物稅完（免
    ）稅證明書、出廠證明、統一發票各一紙。
九、關於事實欄一(九)：偽造關於Ｎ４－４２４７號自用小客車之裕隆汽車製造股份
    有限公司電子計算機開立專用汽車出廠與貨物稅完稅照證、統一發票各一紙。
    偽刻的「未○○」、「卓一中」印章一顆。於八十八年三月十六日，在Ｃ５－
    ３７０６號汽車新領牌照登記書車主聯、存查聯上，偽造的「未○○」印文各一
    枚。於8.12.「卓一中」代「未○○」出賣Ｃ５－３７０６號自用小客車予壬○○之買賣合約書二份，其「代售人欄」偽簽「卓一中」姓名各一枚，偽造的「
    卓一中」印文各一枚。於八十八年八月十二日，在Ｃ５－３７０６號汽（機）
    車過戶登記書上偽造的「未○○」印文一枚。


司法院資訊處製作；財團法人民間司法改革基金會備份。
